【裁判字號】    95,金重訴,3452
【裁判日期】    970118
【裁判案由】    違反銀行法等
【裁判全文】
臺灣臺中地方法院刑事判決          95年度金重訴字第3452號
公  訴  人  台灣台中地方法院檢察署檢察官
被      告  乙子○
指定辯護人  本院公設辯護人乙ｏ○
被      告  ｐ○○
選任辯護人  蘇哲科律師
被      告  ａ○○
選任辯護人  郭隆偉律師
被      告  ｅ○○
            丙寅○
上二人共同
選任辯護人  謝英吉律師
被      告  Ｉ○○
            甲Ｗ○
上二人共同
指定辯護人  本院公設辯護人乙ｏ○
被      告  乙Ｇ○
            乙戊○
            甲ａ○
上  一  人
選任辯護人  張續寶律師
上列被告因違反銀行法等案件，經檢察官提起公訴（95年度偵字
第9017、10884、11914號），本院判決如下：
    主    文
ｐ○○、ａ○○、ｅ○○與法人行為負責人，共同違反除法律另
有規定外，非銀行不得經營收受存款業務之規定，其犯罪所得達
新台幣壹億元以上，各處有期徒刑柒年貳月。
丙寅○與法人行為負責人，共同違反除法律另有規定外，非銀行
不得經營收受存款業務之規定，其犯罪所得達新台幣壹億元以上
，處有期徒刑肆年捌月。
甲Ｗ○與法人行為負責人，共同違反除法律另有規定外，非銀行
不得經營收受存款業務之規定，其犯罪所得達新台幣壹億元以上
，處有期徒刑參年拾月。
Ｉ○○與法人行為負責人，共同違反除法律另有規定外，非銀行
不得經營收受存款業務之規定，其犯罪所得達新台幣壹億元以上
，處有期徒刑參年捌月。
乙子○共同以犯詐欺取財罪為常業，處有期徒刑壹年陸月，減為
有期徒刑玖月。
乙Ｇ○共同以犯詐欺取財罪為常業，累犯，處有期徒刑壹年貳月
，減為有期徒刑柒月。
乙戊○、甲ａ○均無罪。
    犯罪事實
一、乙Ｇ○曾因偽造文書、重利、竊盜、侵占案件，經本院分別
    判處有期徒刑1年6月、5月、4月、4月、10月；又因偽造文
    書案件，經台灣高等法院台中分院判處有期徒刑3月，於民
    國93年1月20日假釋，至94年3月28日假釋期滿執行完畢。
二、緣乙ｍ○○、Ｖ○○（均由本院另案審理）於民國93年7月
    間，在台中市○區○○○路1段201號28樓，籌組赫普生技事
    業股份有限公司（下稱赫普公司，嗣於94年8月30日遷移至
    目前登記地址，即台中市○區○○○路1段12號8樓），由乙
    ｍ○○擔任董事長，Ｖ○○擔任總經理（Ｖ○○於94年7月3
    1日離職），並陸續引進ａ○○、ｅ○○、ｐ○○、丙寅○
    、Ｉ○○（原名李喬紳）、甲Ｗ○及乙Ｎ、甲ｎ○（乙Ｎ、
    甲ｎ○部分另結）、陳金池、張秀環、李為萍（原名李筠甄
    ）、吳炳龍（陳金池、張秀環、李為萍、吳炳龍均由本院另
    案審理）等人加入赫普公司為會員，其後並升任為執行總監
    、總監或總督導，且兼任赫普公司董事、監察人或總經理（
    其中ａ○○、ｅ○○、ｐ○○、丙寅○、乙Ｎ為執行總監，
    乙Ｎ、ｅ○○並自94年8月30日起兼任赫普公司董事及監察
    人；甲Ｗ○、甲ｎ○、張秀環、李為萍、吳炳龍為總監，吳
    炳龍另兼任赫普公司台南分公司經理，並自94年11月1日起
    接任赫普公司總經理；Ｉ○○為總督導），以上之人皆參與
    赫普公司經營方向、資金吸收、紅利獎金發放及宣傳等決策
    。另乙Ｇ○自93年7月15日起受僱擔任赫普公司企劃美編，
    且自94年7月間起兼任董事長特助，負責美工設計、廣告文
    宣及幫董事長開車、工廠聯繫等工作，乙子○自93年10月間
    起受聘擔任赫普公司產業顧問，負責產業評估，引進蒸氣鍋
    爐及有機廢棄物處理產業。乙ｍ○○、Ｖ○○、ａ○○、ｅ
    ○○、ｐ○○、丙寅○、Ｉ○○、甲Ｗ○及乙Ｎ、甲ｎ○、
    陳金池、張秀環、李為萍、吳炳龍（下稱乙ｍ○○等人）均
    明知除法律另有規定外，非依銀行法組織登記之銀行，不得
    經營收受存款業務，亦不得以收受投資或使加入為股東或其
    他名義，向多數人或不特定人收受款項或吸收資金，而約定
    或給付與本金顯不相當之紅利、利息、股息或其他報酬；多
    層次傳銷，其參加人如取得佣金、獎金或其他經濟利益，主
    要係基於介紹他人加入，而非基於其所推廣或銷售商品或勞
    務之合理市價者，不得為之；有價證券之募集、價款繳納憑
    證之發行，除政府債券或經主管機關核定之其他有價證券外
    ，非向主管機關申報生效後，不得為之；有價證券之募集，
    不得有虛偽、詐欺或其他足致他人誤信之行為，竟共同基於
    違反銀行法、公平交易法、證券交易法及意圖為自己不法之
    所有，以詐術使人將本人之物交付為常業之犯意聯絡（其中
    Ｖ○○因於94年7月31日離職，故對其離職後之違反價款繳
    納憑證之發行，非向主管機關申報生效後，不得為之規定之
    犯行，尚無犯意聯絡及行為分擔）；乙Ｇ○、乙子○亦皆知
    赫普公司並無任何營業收入，且無意經營任何事業，而係以
    類似多層次傳銷之不法手段，對外招攬不特定人投資繳費加
    入會員，利用不特定人投資後即能獲取高額紅利獎金之心態
    詐得財物，仍與乙ｍ○○等人基於意圖為自己不法之所有，
    以詐術使人將本人之物交付為常業之犯意聯絡，由乙Ｇ○製
    作不實內容之廣告文宣，其中蒸汽鍋爐、有機廢棄物處理內
    容係由乙子○所提供，營造赫普公司經營產業獲利良好之假
    象，吸引不特人加入投資。赫普公司自93年7月間起，先以
    多層次傳銷之方法，對外招攬不特定人投資成為會員，再由
    投資會員憑藉赫普公司階級制度及高額獎金發放之誘因，招
    攬更多不特定人投資赫普公司成為會員，以迅速壯大組織，
    再以給付會員與本金顯不相當之紅利，作為吸引不特定人投
    資之手段，而達到違法吸收資金之目的，期間為免會員懷疑
    赫普公司僅有吸金，卻無投資項目及實際經營，無法長期維
    持高額獎金及紅利之發放，復輔以誇大或虛偽的詐術，於每
    個星期六下午，在赫普公司定期舉辦說明會，或在赫普公司
    台南分公司不定期舉辦說明會，由乙ｍ○○等人輪流擔任主
    持人或講師，以播放影片、印製海報、架設網站（網址：ww
    w. hope -life.net.com.tw）等方式，向不特定之投資人或
    會員誇飾或佯稱赫普公司投資種植蘭花、生產有機醬油、蒸
    汽鍋爐、從事有機廢棄物處理等產業，獲利極佳，遠景可期
    等語，致不特定之投資人或會員誤認赫普公司確有實際經營
    產業，遠景可期且獲利無虞，而陸續加入或增加投資款項。
    乙ｍ○○等人為因應獎金及紅利累增的壓力，自94年4月間
    起，復行構思以會員加入成為即將成立之赫普環保生物科技
    股份有限公司（94年12月15日始為設立登記，登記地址為台
    中市西屯區○○區○○路20號，董事長為乙ｍ○○，下稱赫普
    環保公司）股東，得領取赫普環保公司日後發行之股票及給
    付與本金顯不相當之紅利之雙重誘因，繼續吸引不特定人將
    資金投入赫普公司，而在未經向主管機關申報生效前，即為
    有價證券之募集及違法吸收資金。嗣復因赫普公司並無實際
    營業，無法繼續吸收資金，而赫普環保公司在登記地址已有
    購置一套有機廢棄物處理設備，足以繼續誆騙不特定投資人
    或會員赫普環保公司將致力於有機廢棄物處理之經營，乃更
    以將赫普公司會員投資資金轉換為赫普環保公司股票及直接
    以赫普環保公司即將發行股票，繼續向不特定人為有價證券
    之募集，以繼續吸收資金，並自94年11月1日起，製作赫普
    環保公司認股憑證（價款繳納憑證），發放給投資會員收執
    ，以為日後換發赫普環保公司股票之憑證，未向主管機關申
    報生效，而為有價證券的募集及價款繳納憑證之發行，並於
    有價證券之募集，為詐欺行為。迄94年12月間止，共有如附
    表壹所示之2百67位被害人投入資金成為會員，將投資款項
    交給乙ｍ○○等人或直接匯款至赫普公司在合作金庫銀行中
    港分行開立之帳號0000000000000號帳戶及在合作金庫銀行
    中權分行開立之帳號0000000000000號帳戶內。乙ｍ○○等
    人截至Ｖ○○於94年7月31日離職為止，合計犯罪所得達新
    台幣（下同）1億4千6百零2萬7千7百12元；截至94年12月間
    為止，合計犯罪所得達1億4千6百54萬6千5百12元（投資會
    員及金額如附表壹所示）。茲分析乙ｍ○○等人共同違反銀
    行、證券交易法、公平交易法及常業詐欺；乙Ｇ○、乙子○
    共同常業詐欺之犯行如下：
（一）乙ｍ○○等人利用赫普公司違反銀行法、證券交易法（未
      向主管機關申報生效，而為有價證券的募集及價款繳納憑
      證發行）部分：
   1、赫普公司將會員投資單位，自93年7月間起至94年5月間止
      ，定為每單位1萬9千8百元，自94年6月間起，調整為每單
      位2萬元，其本利攤還（即本金加紅利【或稱為車馬費】
      ）之發放，分為下列3階段：（1）93年7月間投資之會員
      （此時間加入者為第1期投資會員），自93年8月15日起，
      開始領取本利攤還（以後每個月1期，各期會員權益因制
      度更改而有不同，詳如後述），預估本利攤還3萬5千元，
      分13個月現金本利攤還，第1個月給付1千元，自第2個月
      起至第11個月止，每月增加2百元，第12個月給付6千元，
      第13個月給付7千元。扣除本金1萬9千8百元，平均年利率
      高達百分之70點86，而給付與原本顯不相當之紅利。（2
      ）自94年2月間起（即第7期投資會員加入時間），全面改
      為預估本利攤還3萬2千元，分15個月現金本利攤還，第1
      至第13個月，每個月給付1千6百元，第14個月給付4千2百
      元，第15個月給付7千元，扣除本金1萬9千8百元，平均年
      利率高達百分之49點29，而給付與原本顯不相當之紅利。
      （3）94年4月間起（即第10期投資會員加入時間），全面
      與會員簽訂隱名合夥契約書，以圖規避銀行法之規定，並
      將本利攤還改為20個月，每個月期給付6百元，並將第1期
      至第6期已加入的會員，預估本利攤還仍維持3萬5千元，
      由該會員依附件壹所示之第1至6期加入會員，自第1至第
      20個月可領取之現金本利攤還，實際共給付2萬5千元，餘
      款1萬元，則由會員自行選擇配發赫普環保公司股票或再
      行轉投資，扣除本金1萬9千8百元者，平均年利率高達百
      分之46點06；第7期至第9期已加入的會員，預估本利攤還
      仍維持3萬2千元，由該會員依附件貳所示之第7至9期加入
      會員，自第1至第20個月可領之現金本利攤還，實際給付
      共2萬4千元，餘款8千元，則由會員自行選擇配發赫普環
      保公司股票或再行轉投資，扣除本金1萬9千8百元，平均
      年利率百分之36點79；第10期以後始加入的會員，預估本
      利攤利3萬元，第1至18個月，每月各給付6百元，第19個
      月給付6千3百元，第20個月給付6千9百元，餘款6千元作
      為保留股東盈餘，可選擇配發赫普環保公司股票或再行轉
      投資（詳附件參），扣除本金1萬9千8百元者，平均年利
      率百分之30點90；扣除本金2萬元者，平均年利率百分之
      30，而給付與原本顯不相當之紅利，並為赫普環保公司有
      價證券的募集。
   2、赫普公司自94四年11月1日起，將會員投資款項轉換為赫
      普環保公司股票，或自94年11月1日起，直接為赫普環保
      公司股票的募集，係依下列方式進行：（1）赫普公司第1
      至第6期加入之會員，以每單位3萬5千元折價為2萬8千元
      ；第7至第12期加入之會員，以3萬2千元折價為2萬5千元
      ；第13至第14期加入之會員，以3萬元折價2萬4千元（以
      上均必須扣除已領回之本金攤還），再以94年10月1日起
      至同年月31日止，認購價格每股12元；94年11月1日起，
      至同年30日止，認購價格每股15元；94年12月1日起，至
      同年月31日止，認購價格每股16元，換算認購之股數。（
      2）直接購買赫普環保公司股票者，以每單位2萬元，再以
      94年10月1日起至同年月31止，認購價格每股10元；94年1
      1月1日起至同年月31日止，認購價格每股12元；94年12月
      1日起至同年月31日止，認購價格每股13元，換算認購之
      股數。（3）由會員依赫普公司計算可轉入赫普環保公司
      之股金及股數，或會員直接購買赫普環保公司股票之股金
      及股數，填寫赫普環保公司認股書，再由赫普環保公司統
      一製作赫普環保公司認股憑證（價款繳納憑證），並自94
      年11月1日陸續發放該認股憑證與投資會員收執，作為日
      後換發赫普環保公司股票之憑證，而為有價證券之募集及
      價款繳納憑證之發行。
（二）乙ｍ○○等人利用赫普公司違反公平交易法部分：
   1、投資者投資赫普公司一個投資單位（93年7月間起至94年5
      月間止，每單位為1萬9千8百元，自94年6月間起，調整為
      每單位2萬元），即可成為赫普公司會員，領取價值1萬1
      千元之創業產品，並取得推薦下線會員及領取獎金之資格
      ，組織階級依序為會員、主任、經理、督導、總督導、總
      監及執行總監。會員左、右下線各累積20個單位或左、右
      下線共累積40個單位，當月即晉升為主任；左、右下線各
      培養1位主任，當月即晉升為經理；左、右下線各培養1位
      經理，當月即晉升為督導；左、右下線各培養1位督導，
      當月即晉升為總督導；左、右下線各培養1位總督導，當
      月即晉升為總監；左、右下線各培養1位總監，或1邊下線
      培養2位總監及另一邊下線培養2位總督導，當月即晉升為
      執行總監。
   2、獎金共分為推薦獎金、組織獎金、輔導獎金、超額獎金、
      領導分紅獎金及全國分紅獎金。推薦獎金即每推薦下線會
      員投資一個單位），即可獲得1千5百元獎金；組織獎金採
      週結，雙週領，即下線會員左右下線各有1個投資單位（
      左、右對碰）即可領取獎金1千元，各有1百個投資單位（
      左、右對碰）即可領取獎金10萬元；輔導獎金即直推下線
      3代組織獎金百分之10，例如第1代3人，組織獎金30萬元
      乘以百分之10為3萬元、第2代組織9人，組織獎金90萬元
      乘以百分之10為9萬元、第3代27人，組織獎金150萬元乘
      以百分之10為15萬元，輔導獎金合計為27萬元；超額獎金
      即公司當月總份數乘以4百元，例如當月全國總份數為3千
      份，超額獎金為3千份乘以4百元為1百20萬元，若當月全
      國總P值（即左、右對碰數）為120，則1百20萬除以120，
      即每P為1萬元，若該會員當月左、右對碰的P值為12，則
      當月的超額獎金即1萬元乘以12為12萬元；領導分紅獎金
      即公司當月總份數乘以6百20元，例如當月全國總份數為3
      千份，領導分紅獎金為3千份乘以6百20元為186萬元，若
      當月全國總點數為6千2百點，則186萬元除以6千2百點，
      即每點點值為3百元，若會員當月聘階為經理，分紅點數
      為2點（聘階為督導，分紅點數為3點；聘階為總督導，分
      紅點數為4點；聘階為總監，分紅點數為5點；聘階為執行
      總監，分紅點數為5點），會員當月組織對碰為2百碰（P
      值），則該會員實際分紅點數為2點乘以2百碰為4百點，
      則當領導分紅獎金即當月點值3百元乘以4百點為12萬元；
      全國分紅獎金即公司每完成1份，提撥80元作為全國分紅
      ，晉升為執行總監者可參加分紅，例如公司有3位執行總
      監，公司當月總份數為3千份，80元乘以3千份為24萬元，
      每月執行總監可分得之全國分紅獎金為24萬元除以3位執
      行總監為8萬元。其多層次傳銷制度，使參加人取得獎金
      ，係基於介紹他人加入，而非基於其所推廣或銷售商品或
      勞務之合理市價。
   3、94年8月1日赫普公司將獎金制度略作調整，推薦獎金由每
      單位1千5百元變更為6百元；組織獎金由1碰1千元調整為8
      百元，並由週領最高5萬元，月領20萬元，調整為週領4萬
      元，月領16萬元；輔導獎金百分之10比例不變，但金額隨
      著組織獎金調降；領導分紅獎金由當月總份數乘以6百20
      元，調整為3百50元；全國分紅由每件提撥80元，調整為
      50元，並取消超額獎金。惟其多層次傳銷制度，仍使參加
      人取得獎金，係基於介紹他人加入，而非基於其所推廣或
      銷售商品或勞務之合理市價。
（三）乙ｍ○○等人利用赫普公司常業詐欺及違反證券交易法（
      有價證券之募集，有詐欺之行為）部分：赫普公司係為吸
      金之目的而成立之公司，本身並無自營事業，乙ｍ○○等
      人為免不特定投資者或會員懷疑赫普公司僅有吸金，卻無
      投資項目及實際經營，無法長期維持高額獎金及紅利之發
      放，竟向不特定投資者及會員施以下列誇大或虛偽的詐術
      ，致不特定投資者及會員陷於錯誤，而投資赫普公司成為
      會員或繼續投資赫普公司，自94年4月間起，更以領取赫
      普環保公司日後發行之股票及由赫普公司給付與本金顯不
      相當之紅利，輔以誇大或虛偽的詐術，詐騙不特定投資者
      及會員將資金投入赫普公司。乙ｍ○○等人並恃此為生，
      以此為業，並自94年4月間起，於有價證券之募集時為詐
      欺行為，細述如下：
   1、乙ｍ○○等人明知赫普公司種植蝴蝶蘭的投資，僅止於與
      農騰生技科技股份有限公司（下稱農騰公司）業務員蔡田
      龍洽談階段，尚未實際購得土地種植，遑論種植技術之移
      轉或蘭花產品之銷售，竟向不特定投資者及會員誇稱：赫
      普公司專責蝴蝶蘭經營運作，營業額大、獲利佳、成長快
      速，未來在美國上市，成為蝴蝶蘭領域之龍頭老大，赫普
      公司組織栽培方式，生產分生苗，產量大、品質穩定，未
      來展望、前途看俏。赫普公司現有細胞組織栽培場，只能
      供應瓶苗栽種面積約20公頃，與2百公頃之數，尚差一大
      截，故須擴建增加產能等語，並於安排不特定投資人或會
      員參觀農騰公司草屯蝴蝶蘭組織培養場時，向不特定投資
      人或會員誇稱該草屯蝴蝶蘭組織培養場為赫普公司草屯蝴
      蝶蘭組織培養場；且於參觀台南縣六甲鄉土地時（該土地
      亦僅止於洽購階段，並未實際購得土地），刻意在該土地
      設置「赫普生物科技園區，土地面積五千五百坪，溫室建
      造4千2百坪，建造時間93年8月1日至12月31日」之招牌，
      以取信於不特定投資者或會員，致不特定投資者或會員誤
      認赫普公司種植蘭花已處於量產及擴產的階段，不僅栽植
      技術成熟，且獲利穩定，赫普公司日後之紅利及獎金發放
      無虞，而投資或加碼繼續投資赫普公司。
   2、乙ｍ○○等人明知赫普公司有機醬油之投資，僅止於評估
      階段，並未實際投資，竟向不特定投資者及會員誇稱：赫
      普公司目前國外已接洽之國家有日本、韓國、馬來西亞、
      泰國及新加坡等，韓國已經下單，每天需要20噸成品，惟
      目前工廠只能生產每天10噸，國內有多家連鎖店需要上架
      ，預計每天需求量約30噸。赫普公司預計購買工業區舊有
      廠房，約地坪2千3百坪，廠房更新投入5條生產線，預計
      每天生產量達到50噸。原有承租台糖50公頃土地栽種魯梅
      克林蔬菜，預計保留既有栽種面積，增加2百公頓，全部
      採取與農民契作，增加產量，降低成本等語，並於安排不
      特定投資人或會員參觀雲林綠益康生物科技廠（非赫普公
      司旗下事業）時，刻意在門口懸掛「歡迎本公司股東會員
      蒞臨參觀指導－赫普集團雲林醬油廠」紅色布條，以取信
      於不特定投資人或會員，致不特定投資人或會員誤認赫普
      公司有機醬油之生產已處於量產及擴產的階段，不僅原物
      料得自給自足，且訂單及獲利穩定，赫普公司日後之紅利
      及獎金發放無虞，而投資或加碼繼續投資赫普公司。
   3、乙ｍ○○等人明知赫普公司工業用鍋爐之投資，僅止於評
      估階段，並未實際投資，竟向不特定投資者誇稱：舊有鍋
      爐燃料使用重油，每台（20頓等級）每月燃料使用成本需
      5百萬元，現改用赫普公司鍋爐使用木屑燃料，可節省1百
      萬元以上，客戶端不需重新購置鍋爐，由赫普公司提供，
      鍋爐維修也不用愁，由赫普公司技術方負責，僅需負擔每
      月燃料使用成本，目前已有造紙廠與赫普公司簽約，一簽
      7年等語，以取信於不特定投資人或會員，致不特定投資
      人或會員誤認赫普公司工業用鍋爐技術成熟，已有合作配
      合的客戶，遠景可期且獲利無虞，赫普公司日後之紅利及
      獎金發放無虞，而投資或加碼繼續投資赫普公司。
   4、乙ｍ○○等人明知赫普公司從事有機廢棄物之投資，僅止
      於評估階段，並未實際投資，亦未與雲林縣西螺鎮公所或
      西螺蔬菜批發市場有任何有機廢棄物處理經營權之接洽或
      訂約，且赫普公司並無任何足以處理西螺蔬菜批發市場每
      日廢棄蔬果40公噸有機廢棄物之廠房或處理設備，竟向不
      特定投資人或會員佯稱：目前赫普公司與中部以北最大蔬
      果批發市場雲林西螺簽約（有機回收乃西螺鎮長之政策）
      一簽9年，並有台中、南投、桃園、台北各縣前來視察，
      市場潛力非常大等語，且為佯裝赫普公司已與西螺蔬菜批
      發市場簽約，取得該市場每日有機廢棄物40公噸處理經營
      權之龐大商機假象，竟利用赫普公司產業顧問乙子○透過
      甲ａ○於93年12月初，介紹認識凱爾蘭生化科技有限公司
      （下稱凱爾蘭公司，登記負責人為乙戊○之妻李瑞榮）總
      經理丙丁○，而凱爾蘭公司當時在一點利黃昏市場從事有
      機廢棄物處理，有意與赫普公司成立順利生化科技股份有
      限公司（下稱順利公司，於94年2月2日設立登記，由乙子
      ○代表赫普公司擔任董事長），於93年12月10日在赫普公
      司進行簽約儀式之機會，由乙子○擔任介紹人，並授意乙
      Ｇ○製作「西螺蔬菜批發市場有機廢棄物合作經營簽約儀
      式」之紅布條及「西螺果菜市場有機廢棄物流程」海報，
       懸掛、張貼在上開簽約儀式現場，ａ○○擔任主持人，
      乙ｍ○○代表赫普公司，刻意營造不知情而受邀參加簽約
      儀式之丙丁○（另由檢察官為緩起訴處分）、乙戊○、甲
      ａ○，係代表西螺蔬菜批發市場進行簽約之假象，以取信
      在場之不特定投資人或會員，並拍攝成錄影光碟供日後在
      說明會中不斷播放，藉此鼓吹、招攬不特定投資人或會員
      ，致不特定投資人或會員誤信赫普公司為績優廠商，且已
      取得西螺蔬菜批發市場每日廢棄果菜40公噸有機廢棄物處
      理經營權，遠景可期且獲利無虞，赫普公司日後之紅利及
      獎金發放無虞，而投資或加碼繼續投資赫普公司。
   5、乙ｍ○○等人因對外佯稱已與西螺蔬菜批發市場簽訂每日
      廢棄果菜40公噸有機廢棄物處理經營權契約，卻無法就後
      續處理進程對投資會員有所交代，引起投資會員質疑，為
      達掩飾及繼續吸金目的，明知赫普公司就有機廢棄物處理
      仍僅止於評估階段，不僅並無合作之有機廢棄物的原物料
      供應廠商，更無日後生產有機肥料的銷售或經銷通路，顯
      無任何對應的上下游廠商，赫普公司向坤漢工業有限公司
      （下稱坤漢公司）承租台中市西屯區○○區○○路20號廠房
      及向泳泰特生化科技股份有限公司（負責人陳輝星，下稱
      泳泰特公司）購買之有機廢棄物處理設備置放於該廠房，
      僅係為消弭投資會員對赫普公司並無實際從事有機廢棄物
      產業之質疑，竟再對外佯稱赫普公司已在台中市西屯區○
      ○區○○路20號設置有機廢棄物處理廠房及設備，日後將成
      立赫普環保公司，並發行股票，專門從事西螺蔬菜批發市
      場及其他縣、市有機廢棄物處理，而於有價證券之募集為
      詐欺行為，致不特定投資人或會員誤認赫普公司確有從事
      有機廢棄物處理經營事業，日後成立赫普環保公司將專門
      從事西螺蔬菜批發市場及其他縣、市有機廢棄物之處理，
      擁有龐大的商機，遠景可期且獲利無虞，赫普公司日後之
      紅利及獎金發放無虞，赫普環保公司股票，亦有增值之空
      間，而投資或加碼繼續投資赫普公司及認購赫普環保公司
      之股票。乙ｍ○○等人並自94年11月1日起陸續發放認股
      憑證（價款繳納憑證）與投資會員收執，作為日後換發赫
      普環保公司股票之憑證，且於94年12月15日為赫普環保公
      司之設立登記，以圖繼續矇騙投資會員。
（四）乙Ｇ○、乙子○常業詐欺部分：乙Ｇ○自93年7月15日起
      受僱擔任赫普公司企劃美編，且自94年7月間起兼任董事
      長特助，負責美工設計、廣告文宣及幫董事長開車、工廠
      聯繫等工作，乙子○自93年10月間起受聘擔任赫普公司產
      業顧問，負責產業評估，引進蒸氣鍋爐及有機廢棄物處理
      產業。均明知赫普公司並無任何營業收入，且無意經營任
      何事業，而係以類似多層傳銷之不法手段，對外招攬不特
      定人投資繳費加入會員，利用不特定人投資後即能獲取高
      額紅利獎金之心態詐得財物，乙Ｇ○仍接受乙ｍ○○等人
      及乙子○之授意，製作不實內容之廣告文宣，其中蒸汽鍋
      爐、有機廢棄物處理內容係乙子○所提供，營造赫普公司
      經營產業獲利良好之假象，吸引不特人加入投資。乙子○
      另於93年12月初透過甲ａ○，介紹認識凱爾蘭公司總經理
      丙丁○，而凱爾蘭公司當時在一點利黃昏市場從事有機廢
      棄物處理，有意與赫普公司成立順利公司，於93年12月10
      日在赫普公司進行簽約儀式之機會，由乙子○擔任介紹人
      ，並授意乙Ｇ○製作「西螺蔬菜批發市場有機廢棄物合作
      經營簽約儀式」之紅布條及「西螺果菜市場有機廢棄物流
      程」海報，懸掛、張貼在上開簽約儀式現場，ａ○○擔任
      主持人，乙ｍ○○代表赫普公司，刻意營造不知情而受邀
      參加簽約儀式之丙丁○、乙戊○、甲ａ○，係代表西螺蔬
      菜批發市場進行簽約之假象，以取信在場之不特定投資人
      或會員，並拍攝成錄影光碟供日後在說明會中不斷播放，
      藉此鼓吹、招攬不特定投資人或會員，致不特定投資人或
      會員誤信赫普公司為績優廠商，且已取得西螺蔬菜批發市
      場每日廢棄果菜40公噸有機廢棄物處理經營權，遠景可期
      且獲利無虞，赫普公司日後之紅利及獎金發放無虞，而投
      資或加碼繼續投資赫普公司。
三、因赫普公司宣布自94年10月間起，不再發放紅利獎金，且另
    以董事長乙ｍ○○名義發送警示信函，向會員謊稱公司資金
    遭前總經理Ｖ○○挪用投資股票，鼓吹會員增資，否則赫普
    公司即將倒閉，欲誘使不明狀況之投資會員再度挹注資金，
    並由各幹部成員通知投資會員，持赫普公司隱名合夥契約書
    ，換取赫普環保公司認股憑證方式，圖取信於漸起疑心之投
    資會員，惟仍因乙ｍ○○等人開始對投資會員避不見面，紅
    利獎金無法發放與投資會員，投資會員至此始知受騙。
四、嗣於95年3月24日，由內政部警政署刑事警察局偵六隊、台
    中縣警察局東勢分局，持本院核發之搜索票及台灣台中地方
    法院檢察署核發之拘票同步執行查緝，並分別扣得附表貳所
    示物品。
    理    由
壹、被告ｐ○○、ａ○○、ｅ○○、丙寅○、Ｉ○○、甲Ｗ○、
    乙子○、乙Ｇ○部分：
一、證據能力方面：
（一）證人即共犯乙ｍ○○、Ｖ○○、證人即被告乙Ｇ○於司法
      警察調查時所為之陳述，其中與審判中陳述不符部分，有
      證據能力：按被告以外之人於檢察事務官、司法警察官或
      司法警察調查中所為之陳述，與審判中不符，其先前之陳
      述具有可信之特別情況，且為證明犯罪事實存否所必要者
      ，得為證據，刑事訴訟法第159條之2定有明文。所謂前後
      陳述不符之要件，應就前後階段之陳述進行整體判斷，以
      決定其間是否具有實質性差異，惟無須針對全部陳述作比
      較，陳述之一部分有不符，亦屬之。而所謂較可信之特別
      情況之情形，亦應就前後陳述時之各種外部情況進行比較
      ，以資決定何者外部情況具有可信性，若陳述係在特別可
      信之情況下所為，則虛偽陳述之危險性即不高，雖係審判
      外陳述，或未經被告反對詰問，仍得承認其有證據能力。
      本件證人即共犯乙ｍ○○、Ｖ○○及證人即被告乙Ｇ○於
      司法警察調查時所為之陳述，因距離案發時間較為接近，
      記憶較為清晰，且非在其他共犯或被告同時在場之情況下
      而為陳述，較無顧忌或干擾之情形存在，亦因在無預警之
      狀況下接受司法警察詢問，無與其他共犯或被告彼此串謀
      之機會，而司法警察之詢問筆錄，係對於犯罪構成要件、
      犯罪態樣、犯罪事實之始末過程，為翔實完整之記載，客
      觀上具有較可信之特別情況，亦為證明犯罪事實存否所必
      要，故本院認為證人即共犯乙ｍ○○、Ｖ○○及證人即被
      告乙Ｇ○於司法警察調查時所為之陳述，其中與審判中陳
      述不符部分，有證據能力。
（二）證人即共犯乙ｍ○○、Ｖ○○、證人即被告乙Ｇ○、乙子
      ○、ｐ○○、ａ○○、ｅ○○、丙寅○、甲Ｗ○於偵查中
      向檢察官所為之陳述，有證據能力：按被告以外之人於偵
      查中向檢察官所為陳述，除顯有不可信之情況者外，得為
      證據，刑事訴訟法第159條之1第2項定有明文。偵查中對
      被告以外之人所為之偵查筆錄，或被告以外之人向檢察官
      所提之書面陳述，性質上均屬傳聞證據，惟現階段刑事訴
      訟法規定檢察官代表國家偵查犯罪、實施公訴，依法其有
      訊問被告、證人及鑑定人之權，證人、鑑定人並須具結，
      而實務運作時，檢察官於偵查中向被告以外之人所取得之
      陳述，原則上均能遵守法律規定，不致違法取供，其可信
      度極高，職是，被告以外之人於偵查中已具結而為之證述
      ，除反對該項供述得具有證據能力之一方，已釋明顯有不
      可信之情況之理由，且於審判中主張詰問該被告以外之人
      ，而未獲詰問之機會外，不宜以該證人未能於審判中接受
      他造之反對詰問為由，即遽指該證人於偵查中之陳述不具
      證據能力。本件證人即共犯乙ｍ○○、Ｖ○○及證人即被
      告乙Ｇ○、乙子○、ｐ○○、ａ○○、ｅ○○、丙寅○、
      甲Ｗ○於偵查中向檢察官所為之陳述，均已依法具結，且
      其等迄未提及檢察官於偵查時有不法取供之情形，被告及
      辯護人亦未主張或釋明上開偵查中之陳述有何顯不可信之
      情況，本院因認其等於偵查中向檢察官所為之陳述，均有
      證據能力。
（三）赫普公司主管會議之會議紀錄有證據能力：按刑事訴訟法
      第159條之4規定，除前3條之情形外，下列文書亦得為證
      據：一、除顯有不可信之情況外，公務員職務上製作之紀
      錄文書、證明文書。二、除顯有不可信之情況外，從事業
      務之人於業務上或通常業務過程所須製作之紀錄文書、證
      明文書。三、除前二款之情形外，其他於可信之特別情況
      下所製作之文書。此係因公務員職務上製作之紀錄文書或
      證明文書，係公務員依職權所為，與其責任、信譽攸關，
      若有錯誤、虛偽，公務員可能因此擔負刑事及行政責任，
      且該等文書經常處於可能受公開檢查之狀態，其正確性及
      真實性之保障極高；另從事業務之人在業務上或通常業務
      過程製作之上開文書，因係於通常業務上不間斷而規律之
      記載，一般均有會計等人員校對，記錄時亦無預見日後將
      作為證據之偽造動機，其虛偽之可能性較小，且如讓製作
      者以口頭方式在法庭上再重述過去之事實或數據，實際上
      有其困難，二者具有一定程度之不可代替性，是除非有顯
      不可信之情況外，上開公務文書或業務文書應均具有證據
      能力；又與上開公務文書或業務文書同具有可信性之官方
      公報、統計表、體育紀錄、學術論文及家譜等文書，除非
      有顯不可信之情況外，基於同一理由，亦應具有證據能力
      。本件赫普公司主管會議會議紀錄，係該會議紀錄製作人
      在通常業務上，依既有的主管會議時程，而為規律的記載
      ，日後通常亦會有與會人員加以核對，記錄時亦無預見日
      後將作為證據之偽造動機，且具有一定程度的不可代替性
      ，客觀上亦無顯不可信之情況，本院認為上開會議紀錄，
      應具有證據能力。
（四）本案所引用之其他供述及非供述證據，均有證據能力：按
      被告以外之人（包括證人、鑑定人、告訴人、被害人及共
      同被告等）於審判外之陳述，雖不符刑事訴訟法第159條
      之1至第159條之4之規定，而經當事人於審判程序同意作
      為證據，法院審酌該言詞陳述或書面陳述作成時之情況，
      認為適當者，亦得為證據；當事人、代理人或辯護人於法
      院調查證據時，知有刑事訴訟法第159條第1項不得為證據
      之情形，而未於言詞辯論終結前聲明異議者，視為有前項
      之同意，同法第159條之5定有明文。立法意旨在於傳聞證
      據未經當事人之反對詰問予以核實，原則上先予排除。惟
      若當事人已放棄反對詰問權，於審判程序中表明同意該等
      傳聞證據可作為證據；或於言詞辯論終結前未聲明異議，
      基於尊重當事人對傳聞證據之處分權，及證據資料愈豐富
      ，愈有助於真實發見之理念，且強化言詞辯論主義，使訴
      訟程序得以順暢進行，上開傳聞證據亦均具有證據能力。
      本案所引用之其他供述證據，其性質雖屬證人於審判外之
      陳述，而為傳聞證據，然該等供述證據內容，業經本院審
      理時予以提示並告以要旨，且經檢察官、被告及辯護人表
      示意見。當事人及辯護人已知該等供述證據乃傳聞證據，
      而未於言詞辯論終結前，對之聲明異議，依上開規定，已
      擬制同意其有證據能力，本院審酌該等供述證據作成時，
      並無人情施壓或干擾，亦無不當取供之情形，認以之作為
      本案之證據核屬適當。次按除法律另有規定外，實施刑事
      訴訟程序之公務員因違背法定程序取得之證據，其有無證
      據能力之認定，應審酌人權保障及公共利益之均衡維護，
      刑事訴訟法第158之4定有明文。查本案所引用之其他非供
      述證據，並無證據證明係實施刑事訴訟程序之公務員違背
      法定程序所取得，自應認均具有證據能力。
二、被告ｐ○○、ａ○○、ｅ○○、丙寅○、Ｉ○○、甲Ｗ○、
    乙子○、乙Ｇ○之辯解：
（一）訊據被告ｐ○○、ａ○○、ｅ○○、丙寅○、Ｉ○○、甲
      Ｗ○均否認違反銀行法等犯行，被告ｐ○○辯稱伊於93年
      11月間才進入赫普公司，投資35個單位，擔任執行總監，
      伊下線為吳炳龍、張瑞麟等人，伊進赫普公司時，赫普公
      司決定投資有機肥料，伊不知赫普公司以違法傳銷手段吸
      收資金及詐取投資人款項，僅知每一投資單位可分期回收
      之金額云云；被告ａ○○辯稱伊於93年7月間進入赫普公
      司，開始係擔任會員，後來升任執行總監，伊共投資50個
      單位，伊下線為甲ｌ○、Ｉ○○、甲ｎ○、蕭雅之等人，
      伊進赫普公司時，赫普公司經營蘭花及醬油，後期經營有
      機肥料，伊有參觀過蘭花園及醬油廠，伊不知赫普公司以
      違法傳銷段吸收資金及詐取投資人款項，僅知每一投資單
      位可分期回收之額云云；被告ｅ○○辯稱伊於93年7間進
      入赫普公司，投資50個單位，擔任執行總監，伊下線有丙
      寅○、蘇振錦、甲ｚ○、柯淑玲等人，伊進赫普公司時，
      赫普公司經營蘭花園及醬油廠，後期有要經營有機肥料，
      伊不知赫普公司以違法傳銷手段吸收資金及詐取投資人款
      項，僅知每一投資單位可分期回收之金額，係乙ｍ○○擅
      自以伊名義登記為赫普公司監察人，伊有找乙ｍ○○，乙
      ｍ○○曾開立辭退證明給伊，但沒有辦法辦理變更云云；
      被告丙寅○辯稱伊於93年7月間投資赫普公司2百零3個單
      位，伊下線有周定寰、李木村、陳玉霞、陳美圖等人，伊
      擔任執行總監，伊投資時赫普公司時，赫普公司經營蘭花
      園及醬油廠，後期有要經營有機肥料，伊有參觀過蘭花園
      及醬油廠，不知赫普公司以違法傳銷手段吸收資金及詐取
      投資人款項，僅知每一投資單位可分期回收之金額云云；
      被告Ｉ○○辯稱伊係於93年7月間投資赫普公司約1百58萬
      元，擔任總督導，伊下線有甲ｖ○、甲酉○、甲Ｘ○等人
      ，伊投資赫普公司時，赫普公司經營蘭花園及醬油廠，後
      期有要經營有機肥料，伊有參觀過蘭花園及醬油廠，伊不
      知赫普公司以違法傳銷手段吸收資金及詐取投資人款項，
      僅知每一投資單位可分期回收之金額云云；被告甲Ｗ○辯
      稱伊在赫普公司擔任總監，共投資1千多萬元，只介紹甲
      Ｅ○投資，其他均係伊人頭，包括伊父、母、公公、婆婆
      、兄弟姊妹，乙ｍ○○曾帶伊等參觀蘭花園，伊不知赫普
      公司以違法傳銷手段吸收資金及詐取投資人款項，因相信
      乙ｍ○○、Ｖ○○等人說赫普公司獲利很好，才繼續投入
      資金，伊也是被害人云云
（二）訊據被告乙子○、乙Ｇ○亦均否認常業詐欺犯行，被告乙
      子○辯稱伊自93年10月1日起至93年底止擔任赫普公司顧
      問，負責投資產業可行性評估，沒有約定報酬，當時係Ｖ
      ○○向伊表示赫普公司有資金要進行投資，請伊幫忙評估
      ，伊未投資赫普公司及參與赫普公司經營，伊評估結果認
      為作廢棄物處理較可行，赫普公司有決定要進行該項投資
      ，伊不知赫普以司以違法傳銷手段吸收資金及詐取投資人
      款項，也不知赫普公司向投資人吸金的回饋制度云云；被
      告乙Ｇ○辯稱伊係於93年7月間進入赫普公司擔任美工設
      計，另自94年7月間起擔任董事長特助，沒有投資赫普公
      司，開始時伊每月薪資為2萬5千元，擔任特助期間每月薪
      資為3萬2千元，工作內容為幫董事長開車及美工設計，伊
      進入赫普公司時，赫普公司是經營蘭花園及醬油廠，後期
      有要經營有機肥料，伊不知赫普公司以違法傳銷手段吸收
      資金及詐取投資人款項，僅知每一投資單位可分期回收之
      額云云。
三、認定犯罪事實的證據及理由：
（一）被告ｐ○○、ａ○○、ｅ○○、丙寅○、Ｉ○○、甲Ｗ○
      與乙Ｎ、甲ｎ○、乙ｍ○○、Ｖ○○、陳金池、張秀環、
      吳炳龍、李為萍均參與赫普公司經營方向、資金吸收、紅
      利獎金發放及宣傳等決策，被告ｐ○○、ａ○○、ｅ○○
      並為赫普公司總上線：
   1、證人即共犯乙ｍ○○於警詢時供稱赫普公司在新光金控有
      三個共管帳戶，由伊本人及Ｖ○○、陳金池、ｅ○○、ａ
      ○○、甲Ｗ○共同開戶，每一帳戶控管2百萬元，用於赫
      普公司管銷，都是投資者的錢。Ｖ○○擔任赫普公司總經
      理，陳金池、張秀環、ｅ○○、ａ○○擔任執行總監，吳
      炳龍為台南分公司負責人，並自94年10月起擔任總經理，
      林聖峰為執行總監兼顧問，李筠甄（現改名李為萍）、乙
      ｘ○○為總督導。公司業務分層為執行總監、總監、總督
      導、督導、經理、主任、會員，由執行總監ｅ○○、ｐ○
      ○、ａ○○、張秀環等人管理業務發展，ｐ○○、ａ○○
      、ｅ○○是最上線，以下分三組，陳金池、張秀環一組，
      乙Ｎ、丙寅○一組，吳炳龍一組。伊及Ｖ○○、ｐ○○、
      ｅ○○、ａ○○、張秀環、丙寅○、陳金池、吳炳龍均曾
      在赫普公司說明會上擔任講師，講授內容大部分是投資產
      業願景、投資報酬率、產業獲利等語（見台中縣警察局東
      勢分局刑案偵查卷1第5至第9頁、台灣台中地方法院檢察
      署95年度偵字第1417號偵查卷第108頁）；另於偵查中供
      稱Ｖ○○認識ｅ○○，知道ｅ○○之前在作直銷，所以就
      以老鼠會方式來募集資金，赫普公司沒有商品交付會員，
      作為會員繳交金錢之對價，只贈送小紀念品，紀念品與投
      資款項不相當等語（見同上95年度偵字第1417號偵查卷第
      99頁）；復在本院審理時證稱ｐ○○、ｅ○○、ａ○○是
      赫普公司在各地招募會員的最上線，丙寅○也是財委會委
      員之一等語（見本院卷2第16頁），及在本院95年度金重
      訴字第1485號違反銀行法等案件審理時證稱赫普公司投資
      事業是伊、Ｖ○○、林聖峰、ａ○○、ｅ○○、丙寅○、
      乙Ｎ、張秀環、陳金池一起商討。赫普公司執行總監包括
      ａ○○、ｅ○○、林聖峰、丙寅○、乙Ｎ、陳金池，而張
      秀環是總監。參與赫普公司主管會議的有伊、Ｖ○○、林
      聖峰、ａ○○、ｅ○○、丙寅○、乙Ｎ、陳金池、張秀環
      ，吳炳龍為台南分公司負責人，也有參加主管會議，因為
      他在台南，故非每次都參加。可以參加主管會議之總監或
      執行總監就可以針對赫普公司決策事項表示意見及行使否
      決權。赫普公司平時開會，就是商討投資進度、接洽情形
      、還有其他投資事項細節部分，如就工程進度、與廠商接
      洽情形、付款情形等作說明。而赫普公司紅利獎金制度，
      初期是由林聖峰設計，後來因為之前本金攤還部分資金負
      擔比較重，也因為要投資產業，需要資金，要將紅利降下
      來，這也是經過與這些主管溝通決定。至於是否要參觀投
      資產業，何時參觀，都要事先經過主管會議溝通。赫普公
      司要發布文宣稿之前，對於稿件內容的擬定，若是延續赫
      普公司的既有決策時，就不要開會討論，如有變更、增減
      或者是新的內容，才需要再召開主管會議討論並作成決定
      等語（見本院95年度金重訴字第1485號違反銀行法等案卷
      3第83至87頁、第90至91頁、第96頁、第98頁）；且於該
      案訊問時並陳稱Ｉ○○、甲Ｗ○、甲ｎ○都是總監，都有
      參加過赫普公司主管會議等語（見同上違反銀行法等案卷
      4第106至107頁）。足徵赫普公司雖由乙ｍ○○、Ｖ○○
      分別擔任董事長、總經理，但經營方向、紅利及獎金制度
      的決策，仍取決於主管會議之多數決，被告ｐ○○、ａ○
      ○、ｅ○○、丙寅○、Ｉ○○、甲Ｗ○及乙ｍ○○、Ｖ○
      ○、乙Ｎ、張秀環、陳金池、吳炳龍、李筠甄、甲ｎ○等
      人均參與主管會議，其中被告ｐ○○、ａ○○、ｅ○○並
      為赫普公司總上線。
   2、證人即共犯Ｖ○○於警詢時供稱93年2、3月間，由ｐ○○
      、丙寅○、乙Ｎ、張秀雪、張秀環、ａ○○、張鴻霖、林
      飛龍等人組成財委會，ｐ○○擔任主委，寄發增資信予會
      員。赫普公司組織安置表係作為發放業務獎金用，由ｐ○
      ○所設計，經伊及乙ｍ○○同意實行。上線介紹投資人至
      赫普公司，都是總上線ｐ○○、ａ○○、ｅ○○在介紹。
      ｅ○○、ａ○○、林聖峰、陳金池、乙Ｎ、張秀環、丙寅
      ○等人實際參與赫普公司營運等語（見同上警卷1第64、6
      7頁、第72至73頁、同上95年度偵字第7417號卷第119頁）
      ；復在本院審理時證稱赫普公司獎金制度是參考ｐ○○所
      提數據，車馬費部分係董事長及伊參考其他公司設計。赫
      普公司招募會員速度變慢，有跟投資代表執行總監以上人
      員討論，如ａ○○、陳惠玲等人等語（見本院卷2第17、
      20 頁），及在本院95年度金重訴字第1485號違反銀行法
      等案件審理時證稱伊在赫普公司擔任總經理，負責行政管
      理。赫普公司直銷制度及獎金制度是由林聖峰設計。印象
      中李為萍有參與過一次赫普公司會議，參與會議者都可以
      提案及提出反對意見，決議是由大家以多數決決議。張秀
      環、甲Ｗ○、Ｉ○○雖然是總監，但因他們比較早進赫普
      公司，為了尊重他們，所以讓他們參與等語（見同上違反
      銀行法等案卷3第118至122頁）；且於該案訊問時並陳稱
      Ｉ○○、甲Ｗ○、甲ｎ○都是總監，都有參加過赫普公司
      主管會議等語（見同上違反銀行法等案卷4第106至107）
      ，亦足證有權參與主管會議者，包括被告ｐ○○、ａ○○
      、ｅ○○、丙寅○、Ｉ○○、甲Ｗ○及乙ｍ○○、Ｖ○○
      、乙Ｎ、張秀環、陳金池、吳炳龍、李為萍、甲ｎ○等人
      ，被告ｐ○○、ａ○○、ｅ○○並為赫普公司總上線。證
      人即共犯Ｖ○○在本院審理時雖另稱總監不用在赫普公司
      負責任何業務內容，應該不算赫普公司主要幹部，甲Ｗ○
      沒有參與赫普公司獎金發放之決策云云，但此部分供述顯
      與證人即共犯乙ｍ○○上開證詞證明主管會議議決事項迥
      異，復與台灣台中院方法院檢察署95年度他字第1834號偵
      查卷3第60頁所附赫普公司主管會議記錄，記載「北屯一
      點立黃昏市場處理場參觀方式，決議2星期參觀1次。促銷
      專案：出國5天4夜（海外旅遊）預計95年9月份出團，追
      溯4月份業績。第12期6月份起，入會原1單位1萬9千8百元
      ，更改入會金額為1單位2萬元」等內容，出席人員有被告
      ｐ○○、ａ○○、ｅ○○、丙寅○、李喬紳（即Ｉ○○）
      、甲Ｗ○及乙ｍ○○、乙Ｎ、張秀環、陳金池、李筠甄（
      即李為萍）、甲ｎ○等人，討論事項涉及入會金額之調整
      及公司業務之經營，顯然存有差異，此部分所供與現有事
      證不符，尚無可採。
   3、證人即共犯陳金池於警詢時供稱伊確定赫普公司在新光金
      控有3個共管帳戶，伊與ａ○○共管其中1個。據伊所知，
      赫普公司是由乙ｍ○○、Ｖ○○、卓振裕、謝志堅等4人
      發起，93年6月間籌備期間找ｅ○○、ａ○○、ｐ○○擔
      任業務線頭招募會員，乙ｍ○○擔任董事長，張秀環擔任
      總監，吳炳龍為台南分公司負責人，ｅ○○、ａ○○是執
      行總監，李筠甄擔任總監等語（見同上警卷2第15頁、第
      16至17頁）；並在本院95年度金重訴字第1485號違反銀行
      法等案件審理時證稱赫普公司每個星期召開一次會員說明
      會，說明會主持人只負責介紹講師為何人，沒有固定，就
      伊所知，比較固定常主持的是ａ○○。說明會的講師就是
      乙ｍ○○、Ｖ○○，如果有產業報告的時候，就會請乙子
      ○。赫普公司參與主管會議的人有伊、乙ｍ○○、Ｖ○○
      、ａ○○、ｅ○○、張秀環、乙Ｎ、丙寅○，至於李為萍
      、Ｉ○○都是偶爾會來參與。伊與吳炳龍同時參與主管會
      議，大約有5、6次等語（見同上違反銀行法等案卷3第130
      至141頁、第209頁），由此亦可知被告ａ○○、ｅ○○、
      丙寅○、Ｉ○○及乙ｍ○○、Ｖ○○、乙Ｎ、陳金池、張
      秀環、吳炳龍、李為萍等人均曾參與主管會議。
   4、證人即被告乙Ｇ○於警詢時供稱伊自93年7月15日起至赫
      普公司上班，擔任美工人員，後來升任特助。乙ｍ○○擔
      任赫普公司董事長，Ｖ○○係前任總經理，吳炳龍為第2
      任總經理兼台南分公司負責人，ｅ○○、ａ○○、ｐ○○
      係執行總監（最上線）。赫普公司每星期六下午舉辦說明
      會，說明產業及投資效益，乙ｍ○○、Ｖ○○、陳金池、
      張秀環、吳炳龍、ｅ○○、ａ○○、ｐ○○等人均曾主持
      ，赫普公司共有3組在招收下線，第1組ｅ○○、ａ○○、
      ｐ○○，第2組乙Ｎ、丙寅○，第3組陳金池、張秀環。赫
      普公司隱名契約書由ａ○○初稿，伊設計，給律師及乙ｍ
      ○○、Ｖ○○看過後印刷交予會員，公司文宣及分紅獎金
      度由ｅ○○、ａ○○、ｐ○○製作，預估單位組合收益表
      由ｐ○○設計。ｐ○○對外聲稱公司獎金制度由其設計，
      經乙ｍ○○、Ｖ○○、吳炳龍、陳金池、張秀環、ａ○○
      、ｅ○○、乙Ｎ、丙寅○等人同意後執行等語（見同上警
      卷3第71頁至75頁、第126頁）；並在本院95年度金重訴字
      第1485號院審理時證稱赫普公司隱名契約書等文件資料，
      是由Ｖ○○、乙ｍ○○、ａ○○、ｅ○○、林聖峰、乙Ｎ
      、丙寅○、陳金池、張秀環等公司領導人擬稿之後，要伊
      發給印刷廠商製作。隱名合夥契約書的版本會有3種，1種
      是公司出資2億，要向會員集資5千萬元，1種則是公司出
      資4億，要向會員集資5千萬元，另1種則是公司出資5億元
      ，向會員集資5千萬元，是因為印刷1次會有4千份，再次
      印刷的時候，Ｖ○○就要求要修改內容，資本額數是乙ｍ
      ○○及Ｖ○○去談的。赫普公司開業務會議（即主管會議
      ）的時候，參與開會的人包括乙ｍ○○、Ｖ○○、ａ○○
      、ｅ○○、乙Ｎ、丙寅○、陳金池、張秀環、李為萍，而
      行政部門沒有開過會。赫普公司早期的獎金制度是由Ｖ○
      ○決定，後來林聖峰進入公司之後，林聖峰有做一些修改
      ，而獎金制度是經由乙ｍ○○、Ｖ○○、吳炳龍、陳金池
      、張秀環、ａ○○、ｅ○○、乙Ｎ、丙寅○等人的同意後
      執行。而Ｖ○○在赫普公司負責大大小小的事情，不管花
      什麼錢或是進什麼貨，都是由她負責，還有組織獎金的發
      放，都是會計跟她說，她說好才發放，她幾乎什麼事情都
      做，什麼事情都管。陳金池、張秀環在同一間辦公室、丙
      寅○、乙Ｎ在同一間辦公室，陳金池、張秀環都有參與業
      務會議，而吳炳龍是在Ｖ○○辭職之後，受董事長聘任為
      總經理，其工作內容與Ｖ○○類似，南部的事務及錢都是
      他在管理，中部這邊的錢本來是由Ｖ○○管理，他辭職之
      後就由乙ｍ○○管理，李為萍在赫普公司也是負責業務，
      與丙寅○相同，但比丙寅○低一個階級，也有參與赫普公
      司業務會議，但是比較少等語（見同上違反銀行法等案卷
      3第18頁至第28頁）。核與證人乙ｍ○○、Ｖ○○、陳金
      池證稱參與赫普公司主管會議人的包括被告ｐ○○、ａ○
      ○、ｅ○○、丙寅○及乙ｍ○○、Ｖ○○、乙Ｎ、陳金池
      、張秀環、李為萍、吳炳龍等人相符。
   5、證人即被告ａ○○於警詢時供稱赫普公司董事長為乙ｍ○
      ○，總經理為Ｖ○○，總上線有伊及ｅ○○、ｐ○○，後
      來升聘執行總監，下面還有執行總監丙寅○、乙Ｎ、陳金
      池，總監張秀環、甲ｎ○、甲Ｗ○等人。赫普公司獎金制
      度是ｐ○○所設計，經乙ｍ○○、Ｖ○○同意後執行，但
      每月發放車馬費津貼是乙ｍ○○、Ｖ○○所設計等語（見
      同上95年度偵字第9017號偵查卷1第95至96頁）；並在本
      院95年度金重訴字第1485號違反銀行法等案件審理時證稱
      赫普公司獎金制度為林聖峰設計，而且要經過Ｖ○○、乙
      ｍ○○的同意之後，才能夠執行等語（見同上違反銀行法
      等案卷3第53頁）；證人即共犯乙ｍ○○於警詢時供稱赫
      普生技會員組織安置表是赫普公司作為業務獎金發放、投
      資單位數及會員職稱用途，當時是林聖峰設計，經伊同意
      實行等語（見同上警卷1第16頁）；證人即共犯Ｖ○○於
      警詢時供稱赫普生技會員組織安置表是作為赫普公司業務
      獎金發放用途，當時是林聖峰設計，經伊與乙ｍ○○同意
      後實行（見同上警卷1第73頁）；證人即共犯陳金池於警
      詢時供稱赫普生技會員組織安置表是作為赫普公司業務獎
      金、投資單位數及會員職稱用途，當時是林聖峰設計等語
      （見同上警卷2第26頁）；證人即共犯張秀環於警詢時供
      稱預估單位組合收益表由乙ｍ○○、Ｖ○○設計，分紅獎
      金由林聖峰、乙ｍ○○、Ｖ○○共同制定等語（見同上警
      卷2第62頁），足見赫普公司之獎金制度，最初係由被告
      林聖峰設計，經乙ｍ○○、Ｖ○○同意而施行，而紅利制
      度最初則由乙ｍ○○、Ｖ○○所設計。
   6、證人即共犯乙ｍ○○在本院審理時證稱當時赫普公司改組
      ，依公司法規定須有董事及監察人，所以才委請ｅ○○擔
      任監察人，ｅ○○先同意，登記以後不願擔任，所以才寫
      離職證明書。丙寅○也是財委會委員之一，給會員的一封
      信是丙寅○寫好，伊覺得可行，所以簽名發出去等語（見
      本院卷2第10、第13至14頁）；另在本院95年度金重訴字
      第1485號違反銀行法等案件審理時證稱每週六下午3點，
      赫普公司舉辦說明會，由伊、林聖峰、ａ○○、張秀環輪
      流上台去說明產業投資情形、建廠進度、與廠商接洽情形
      、付款情形。參與說明會的人包括伊、Ｖ○○、林聖峰、
      ａ○○、ｅ○○、丙寅○、乙Ｎ、陳金池、張秀環，吳炳
      龍有時候會來參加說明會等語（見同上違反銀行法等案卷
      3第87、98頁）；證人即共犯李為萍於警詢時證稱赫普公
      司每星期六下午3點，在公司內部舉辦說明，內容說明有
      機廢棄物產業，由董事長乙ｍ○○親自主持說明，有時由
      Ｖ○○補充說明，另ａ○○、林聖峰及吳炳龍上台講述廢
      棄物處理工廠事宜等語（見同上警卷2第152頁）；證人即
      被告乙Ｇ○於警詢時供稱赫普公司每星期六下午舉辦說明
      會，內容為產業說明及投資效益，乙ｍ○○、Ｖ○○、陳
      金池、張秀環、吳炳龍、ｅ○○、ａ○○及林聖峰等人曾
      主持說明會，由ａ○○負責寄發通知單及傳簡訊連絡會員
      等語（見同上警卷3第74頁），此亦不難發現被告ｐ○○
      、ａ○○、ｅ○○、丙寅○、Ｉ○○、甲Ｗ○與單純為被
      害人身分之投資會員並不相同。
（二）違反銀行法部分：
   1、按除法律另有規定者外，非銀行不得經營收受存款、受託
      經理信託資金、公眾財產或辦理國內外匯兌業務。又以借
      款、收受投資、使加入為股東或其他名義，向多數人或不
      特定之人收受款項或吸收資金，而約定或給付與本金顯不
      相當之紅利、利息、股息或其他報酬者，以收受存款論，
      銀行法第29條第1項、第29條之1分別定有明文。而所謂收
      受存款，依同法第5條之1、第29條之1規定，係指向不特
      定之多數人收受款項或吸收資金，並約定返還本金或給付
      相當或高於本金之行為；或以借款、收受投資、使加入為
      股東或其他名義，向多數人或不特定人收受款項或吸收資
      金，而約定或給付與本金顯不相當之紅利、利息、股息或
      其他報酬而言，至行為人收受款項或吸收資金之金額多寡
      、經營規模大小及經營期間久暫等因素則非所問。所稱與
      本金顯不相當之紅利、利息、股息或其他報酬者，其立法
      原意係鑒於違法吸收資金之公司，所以能蔓延滋長，乃在
      於行為人與投資人約定或給付與本金顯不相當之紅利、利
      息、股息或其他報酬，遂其脫法吸收存款之實。而依銀行
      法第125條第3項規定，法人違反第29條第1項規定，處罰
      其行為負責人，係指因法人負責人有違反銀行法第29條第
      1項規定之行為，始予以處罰，並非代罰或轉嫁性質。因
      此，凡參與吸金決策之法人董事長、董事或總經理、經理
      ，固應論以銀行法第125條第1項之罪責，而知情並參與吸
      金決策之人，苟與法人之行為負責人有犯意聯絡或行為分
      擔，依刑法第31條第1項之規定，亦應論以該罪之共同正
      犯（最高法院93年度台上字第4156號、90年度台上字第
      739號判決參照）。
   2、經查赫普公司係將投資者投資單位，自93年7月間起至94
      年5月間止，定為每單位1萬9千8百元，自94年6月間起，
      調整為每單位2萬元，其本利攤還（即本金加紅利【或稱
      為車馬費】分為下列階段：（1）自93年7月間起，預估本
      利攤還3萬5千元，分13個月現金本利攤還，第1個月給付1
      千元，第2個月起至第11個月止，每個月增加2百元，第12
      個月給付6千元，第13個月給付7千元。扣除本金1萬9千8
      百元，平均年利率高達百分之70點86，而給付與原本顯不
      相當的紅利。（2）自94年2月間起（即第7期投資會員加
      入時間），全面改為預估本利攤還3萬2千元，分15個月現
      金本利攤還，第1至13個月，每個月給付1千6百元，第14
      個月給付4千2百元，第15個月給付7千元，扣除本金1萬9
      千8 百元，平均年利率高達百分之49點29，而給付與原本
      顯不相當的紅利。（3）自94年4月間起（即第10期投資會
      員加入時間），全面與會員簽訂隱名合夥契約書，以圖規
      避銀行法之規定，並將本利攤還改為20個月，每個月期給
      付6百元，並將第1至第6期已加入的會員，預估本利攤還
      仍維持3萬5千元，由該會員依附件壹所示之第1至6期加入
      會員，自1至20個月可領取之現金本利攤還，實際給付共2
      萬5千元，餘款1萬元，則由會員自行選擇配發赫普環保公
      司股票或再行轉投資，扣除本金1萬9千8百元者，平均年
      利率高達百分之46點06；第7期至第9期已加入的會員，預
      估本利攤還仍維持3萬2千元，由該會員依附件貳所示之第
      7至9期加入會員，自1至20個月可領之現金本利攤還，實
      際給付共2萬4千元，餘款8千元，則由會員自行選擇配發
      赫普環保公司股票或再行轉投資，扣除本金1萬9千8百元
      ，平均年利率百分之36點79；第10期以後始加入的會員，
      預估本利攤利3萬元，第1至18個月，每月給付6百元，第
      19個月給付6千3百元，第20個月給付6千9百元，餘款6千
      元作為保留股東盈餘，可選擇配發赫普環保公司股票或再
      行轉投資（詳附件參），扣除本金1萬9千8百元者，平均
      年利率百分之30點90；扣除本金2萬元者，平均年利率百
      分之30等情，業據共犯乙ｍ○○（見同上違反銀行法等案
      卷1第46頁）、Ｖ○○（見同上違反銀行法等案卷1第48頁
      ）、陳金池（見同上違反銀行法等案卷1第53至54頁）在
      本院95年度金重訴字第1485號違反銀行法等案件訊問時供
      述綦詳，並有紅利金額表（見同上警卷2第175頁）、紅利
      分配表（見同上警卷3第27頁）、單位試算表（見同上警
      卷8第27頁）、二十期預估單位組合收益表（見同上警卷2
      第85頁）、紅利分配表（每個月6百元配發股票轉投資，
      見同上警卷7第146頁）、紅利分配（每單位2萬元送股票
      ，見同上警卷5第20頁）、隱名股東入資明細表（見同上
      警卷3第68頁）、赫普投資報酬分析（見同上警卷10第49
      頁）附卷可稽。而乙ｍ○○等人截至Ｖ○○於94年年7月3
      1日離職為止，合計犯罪所得達1億4千6百零2萬7千7百12
      元，截至94年12月間止，合計犯罪所得達1億4千6百54萬6
      千5百12元等情，復經證人即被害人丙辛○○等人分別於
      警詢、偵查時證述明確（詳如後述），亦堪認定。赫普公
      司以會員介紹會員之方式，招攬不特定多數人投資赫普公
      司成為會員，投資者僅需投資1單位，即可取得會員資格
      及招攬其他投資者加入會員之權利，並可透過所介紹之會
      員再介紹新會員投資，且赫普公司對會員並無任何資格限
      制。換言之，不特定人均可自行或透過會員之介紹，而投
      資加入赫普公司，是赫普公司自屬對不特定多數人收受款
      項，吸收資金無訛。而投資人亦可依加入時期之先後不同
      ，而賺取年利率百分之70點86至百分之30不等之紅利，遠
      超過合法金融業者給予客戶之利息，顯然與上開條文所稱
      之給付與本金顯不相當之紅利符合。
   3、乙ｍ○○等人雖自94年4間起（即第10期投資會員加入時
      間），全面與會員簽訂隱名合夥契約書。惟按稱隱名合夥
      者，謂當事人約定，一方對於他方所經營之事業出資，而
      分受其營業所生之利益，及分擔其所生損失之契約，民法
      第700條定有明文。而赫普公司發給投資會員之車馬費，
      無論赫普公司經營盈虧，均固定時間、固定金額發放，且
      無論投資會員有無參與赫普公司任何活動或會議，皆可領
      取所謂之車馬費（即本金加紅利），與隱名合夥係分受營
      業所生之利益，及分擔營業所生損失之本質不同。顯然該
      車馬費扣除本金後之金額，即為赫普公司發給會員之紅利
      ，所謂隱名合夥及車馬費均係規避銀行法所設計之飾詞。
（三）違反公平交易法部分：
   1、按多層次傳銷，其參加人如取得佣金、獎金或其他經濟利
      益，主要係基於介紹他人加入，而非基於其所推廣或銷售
      商品或勞務之合理市價者，不得為之，公平交易法第23條
      第1項定有明文。其中所稱主要、合理市價之認定標準，
      係以參加人取得經濟利益之來源，推廣或銷售商品或勞務
      之價格為判斷，其範圍應屬可得確定。且多層次傳銷之營
      運計畫或組織之訂定，傳銷行為之統籌規劃，係由多層次
      傳銷事業為之，則不正當多層次傳銷事業之行為人，對於
      該事業之參加人所取得之經濟利益，主要係基於介紹他人
      加入，而非基於參加人所推廣或銷售商品或勞務之合理市
      價，依其專業知識及社會通念，非不得預見，並可由司法
      審查予以認定及判斷，符合法律明確性原則。又同法第35
      條亦明定，以違反第23條第1項規定為犯罪構成要件，與
      罪刑法定原則中之構成要件明確性原則及罪刑相當原則尚
      無不符，且為維護社會交易秩序，健全市場機能，促進經
      濟之安定與繁榮所必要，並未牴觸憲法第23條之規定，與
      憲法第8條、第15條保障人民身體自由及財產權之意旨，
      尚無違背（參照司法院大法官會議釋字第602號解釋）。
   2、經查投資人投資赫普公司1個單位（自93年7月間起至94年
      年5月間止，每單位為1萬9千8百元，94年6月間起，調整
      為每單位2萬元），即可成為赫普公司會員，領取價值1萬
      萬1千元之創業產品，並取得推薦下線會員及領取獎金之
      資格，組織階級依序為會員、主任、經理、督導、總督導
      、總監及執行總監。會員左、右下線各累積20個單位或左
      、右下線共累積40個單位，當月即晉升為主任；左、右下
      線各培養1位主任，當月即晉升為經理；左、右下線各培
      養1位經理，當月即晉升為督導；左、右下線各培養1位督
      導，當月即晉升為總督導；左、右下線各培養1位總督導
      ，當月即晉升為總監；左、右下線各培養1位總監，或一
      邊下線培養2位總監及另一邊下線培養2位總督導，當月即
      晉升為執行總監。獎金共分為推薦獎金、組織獎金、輔導
      獎金、超額獎金、領導分紅獎金及全國分紅獎金。推薦獎
      金即每推薦下線會員投資一個單位），即可獲得1千5百元
      獎金；組織獎金採週結，雙週領，即下線會員左右下線各
      有1個投資單位（左、右對碰）即可領取獎金1千元，各有
      1百個投資單位（左、右對碰）即可領取獎金10萬元；輔
      導獎金即直推下線3代組織獎金的百分之10，例如第1代3
      人，組織獎金30萬元乘以百分之10為3萬元、第2代組織9
      人，組織獎金90萬元乘以百分之10為9萬元、第3代27人，
      組織獎金1百50萬元乘以百分之10為15萬元，輔導獎金合
      計為27萬元；超額獎金即公司當月總份數乘以4百元，例
      如當月全國總份數為3千份，超額獎金為3千份乘以4百元
      為1百20萬元，若當月全國總P值（即左、右對碰數）為12
      0，則1百20萬除以120，即每P為1萬元，若該會員當月左
      、右對碰P值為12，則當月的超額獎金即1萬元乘以12為12
      萬元；領導分紅獎金即公司當月總份數乘以6百20元，例
      如當月全國總份數為3千份，領導分紅獎金為3千份乘以6
      百20元為186萬元，若當月全國總點數為6千2百點，則186
      萬元除以6千2百點，即每點點值為3百元，若會員當月聘
      階為經理，分紅點數為2點（聘階為督導，分紅點數為3點
      ；聘階為總督導，分紅點數為4點；聘階為總監，分紅點
      數為5點；聘階為執行總監，分紅點數為5點），會員當月
      組織對碰為2百碰（P值），則該會員實際分紅點數為2點
      乘以2百碰為4百點，則當領導分紅獎金即當月點值3百元
      乘以4百點為12萬元；全國分紅獎金即公司每完成1份，提
      撥80元作為全國分紅，晉升為執行總監者可參加分紅，例
      如公司有3位執行總監，公司當月總份數為3千份，80元乘
      以3千份為24萬元，每月執行總監可分得之全國分紅獎金
      為24萬元除以3位執行總監為8萬元，並自94年8月1日起將
      獎金制度略作調整，推薦獎金由每單位1千5百元變更為6
      百元；組織獎金由1碰1千元調整為8百元，即由週領最高5
      萬元，月領20萬元，調整為週領4萬元，月領16萬元；輔
      導獎金百分之10比例不變，但金額隨著組織獎金調降；領
      導分紅獎金由當月總份數乘以6百20元，調整為3百50元；
      全國分紅由每件提撥80元，調整為50元，並取消超額獎金
      等情，業據證人即共犯乙ｍ○○於公平交易委員會詢間時
      （見同上95年度他字第1834號偵查卷4第124頁）、證人即
      共犯陳金池在本院95年度金重訴字第1485號違反銀行法等
      案件審理時（見同上違反銀行法等案卷3第210、211頁）
      供述無訛，即被告ｐ○○於警詢時亦供承赫普公司投資生
      產事業都是在籌備中，沒有生產過等語（見同上警卷4-1
      第74頁）；被告ａ○○於警訊時供承赫普公司成立迄今，
      沒有營利所得，獎金制度就是傳銷制度，分為紅利回饋及
      業務獎金等語（見同上95年度偵字第9017號偵查卷1第95
      至96頁）。此外並有赫普生技獎金制度表（見同上警卷34
      第79頁）、簡易獎金制度表（見同上警卷2第92頁、警卷3
      第91頁）在卷足憑，可見赫普公司之參加人獲得獎金之來
      源，係來自會員本身介紹他人加入及整個組織網介紹他人
      加入之活動，而非來自參加人推廣或銷售商品或勞務（創
      業產品）之合理市價，顯屬公平交易法所禁止從事之多層
      次傳銷活動甚明。
   3、證人即共犯乙ｍ○○於警詢時供稱赫普公司招收會員以林
      聖峰、ａ○○、ｅ○○是最上線，以下分三組，即陳金池
      、張秀環一組；乙Ｎ、丙寅○一組；台南吳炳龍一組等語
      （見同上警卷1第9頁）；證人陳金池在本院95年度金重訴
      字第3452號違反銀行法等案件審理時證稱「（赫普公司總
      共有幾組業務在招收會員？）我所知道我的介紹人ａ○○
      有開了四條線，有我這一條、乙Ｎ、丙寅○一條，Ｉ○○
      一條，另外一條則是林美辰，李為萍是屬於我這一線的」
      等語（見同上違反銀行法等案卷3第130至141頁），另於
      警詢時供稱赫普公司共有伊與張秀環一線、丙寅○與乙Ｎ
      一線、林美辰一線、Ｉ○○儀一線，共分四線，早期每推
      薦一人獎金1千6百元，後來改為一人6百元，有細分為組
      織獎金早期對碰1千元，後來降為5百元；輔導獎金為組織
      獎金總額百分之10；介紹獎金每名1千6百元；領導獎金以
      當月吸收資金每口抽50加權實撥（經理級以上人員含經理
      ）等語（見同上警卷2第19頁）；證人即被告丙寅○在本
      院95年度金重訴字第3452號違反銀行法等案件院審理時證
      稱「（妳在公司的主要收入來自何處？）有時候就是下線
      拱上來的，我的收入主要來自於吸收會員的獎金以及公司
      給的車馬費、紅利。下線如果有介紹會員的話，推薦獎金
      是由介紹的人拿的，我則是在左、右平衡的時候才會有獎
      金」等語（見同上違反銀行法等案卷3第15頁）；證人即
      被告乙Ｇ○於警詢時證稱赫普公司共有三組業務在招收下
      線，第一組ｅ○○、ａ○○、林聖峰；第二組乙Ｎ、丙寅
      ○；第三組陳金池、張秀環等語（見同上警卷3第74頁）
      ；證人張文騰於警詢時證稱康雨是Ｖ○○；紳太、貴客是
      ａ○○、林聖峰、ｅ○○；加賀是陳金池；凱麟是丙寅○
      ；喬紳是Ｉ○○，赫普公司有三組業務，第一組ｅ○○、
      ａ○○、林聖峰；第二組乙Ｎ、丙寅○；第三組陳金池、
      張秀環等語（見同上警卷4第5頁）。凡此，均可證明乙ｍ
      ○○等人均明知赫普公司多層次傳銷制度，屬於公平交易
      法所禁止從事之多層次傳銷活動，其等為圖高額獎金，仍
      執意為之。
（四）常業詐欺取財部分：赫普公司係為吸金之目的而成立之公
      司，本身並無自營事業，乙ｍ○○等人為免不特定投資人
      或會員懷疑赫普公司僅有吸金，卻無投資項目及實際經營
      ，無法長期維持高額獎金及紅利之發放，竟向不特定投資
      人或會員施以誇大或虛偽的詐術，於每個星期六下午，在
      赫普公司定期舉辦說明會，或在赫普公司台南分公司不定
      期舉辦說明會，由乙ｍ○○等人輪流擔任主持人或講師，
      或以播放影片、印製海報、架設網站（網址：www.hope-l
      ife.net.com.tw）等方式，向不特定之投資人或會員誇飾
      或佯稱赫普公司種植蘭花、生產有機醬油、蒸汽鍋爐、有
      機廢棄物等事業，獲利極佳等情，致不特定投資人或會員
      誤認赫普公司確有實際經營事業，遠景可期且獲利無虞，
      而陸續投資加入會員或增加投資款項，此有下列事證資為
      佐憑：
   1、蝴蝶蘭產業部分：
    （1）證人蔡田龍於警詢時證稱伊在農騰公司擔任業務員，
         農騰公司主要從事蝴蝶蘭組織培養。赫普公司表示要
         投資農騰公司1千5百萬元，將占農騰公司百分之70股
         份，農騰公司負責人黃耀德並不同意，委派伊出面與
         乙ｍ○○協商，最後決定農騰公司讓售百分之30股份
         給赫普公司，然彼此間前後簽訂5、6次合作契約，內
         容一改再改，迄今仍未簽訂，在此期間的94年7月及9
         月間，乙ｍ○○曾先後二次率領許多人，前來參觀農
         騰公司草屯組織培養場，當場向前來參觀的投資人表
         示農騰公司為赫普公司所有，目前主要從事蝴蝶蘭組
         織培養工作，年獲利率百分之3百。乙ｍ○○於第二次
         參觀時，並拿一塊「赫普生技事業股份有限公司」招
         牌給伊，要求伊掛在農騰公司門口，伊表示赫普公司
         根本未有資金投資農騰公司，且未簽訂合作契約，因
         此當場予以拒絕等語（見台灣台中地方法院檢察署94
         年度他字第1566號偵查影卷第23至24頁），足認赫普
         公司與農騰公司有關蝴蝶蘭產業合作部分，僅止於洽
         談階段，迄尚未簽訂合作契約。
    （2）赫普公司雖曾透過蔡田龍欲向劉黃清梅以2千萬元，購
         買台南縣六甲鄉○○○段558、559、560、561、632、
         633、634、635、636地號土地，蔡田龍並自稱代理劉
         黃清梅，而以劉黃清梅名義，與赫普公司簽訂土地買
         賣契約書，且代收第一期簽約款2百萬元，有土地買賣
         契約書（詳同上警卷3第143至146頁）在卷可證。而蔡
         田龍亦因冒用劉黃清梅名義與赫普公司簽約，涉犯刑
         法第216、201條行使偽造私文書罪嫌，經台灣台中地
         方法院檢察署檢察官以95年度偵字第3300號提起公訴
         ，由本院以95年度訴字第725號判處有期徒刑5月，得
         易科罰金，經蔡田龍不服提起上訴，復由台灣高等法
         院臺中分院駁回上訴，目前尚未判決確定。然無論最
         終判決結果為何，仍足認赫普公司購地行為，僅止於
         給付土地簽約款階段，尚未實際購得土地，且未開始
         從事種植或培育蝴蝶蘭之生產。
    （3）乙ｍ○○等人既知赫普公司種植蝴蝶蘭之投資，僅止
         於與農騰公司業務員蔡田龍洽談階段，尚未實際購得
         土地種植，遑論種植技術之移轉或蝴蝶蘭產品的銷售
         ，竟向不特定投資人或會員誇稱「赫普公司專責蝴蝶
         蘭經營運作，營業額大、獲利佳、成長快速，未來在
         美國上市，成為蝴蝶蘭領域之龍頭老大，赫普公司組
         織栽培方式，生產分生苗，產量大、品質穩定，未來
         展望、前途看俏。赫普公司現有細胞組織栽培場，只
         能供應瓶苗栽種面積約20公頃，與2百公頃之數，尚差
         一大截，故須擴建增加產能」等情，此有赫普公司發
         送與不特定投資人之文宣附卷可參（見本院卷3）。而
         赫普公安排不特定投資人及會員參觀農騰公司草屯組
         織培養場時，乙ｍ○○並向不特定投資人或會員誇稱
         該草屯蝴蝶蘭組織培養場為赫普公司草屯蝴蝶蘭組織
         培養場；復於參觀上開台南縣六甲鄉○○○段土地時
         ，刻意在該土地設置「赫普生物科技園區，土地面積5
         千5百坪，溫室建造4千2百坪，建造時間93年8月1日至
         12月31日」招牌，以取信於不特定投資人或會員，使
         不特定投資人及會員誤認赫普公司蝴蝶蘭種植已處於
         量產及擴產之階段，不僅栽植技術成熟，且獲利穩定
         ，赫普公司日後之紅利及獎金發放無虞，而投資或加
         碼繼續投資赫普公司，亦有該招牌照片（見本院卷3）
         、赫普蝴蝶蘭之旅報名單在卷足稽（見本院卷3）。
    （4）此外，由被告ｐ○○於警詢時供承赫普公司投資生產
         事業都是在籌備中，沒有生產過等語（見同上警卷4-1
         第74頁）；被告ａ○○於警訊時供承赫普公司於93年7
         月間投資蘭花及醬油廠，93年10間月推出鍋爐，93年
         12月間又宣稱投資有機肥料，成立迄今沒有營利所得
         等語（見同上偵字第9017號卷1第95至96頁）；被告葉
         榮吉於警詢時供承赫普公司對外宣稱自己生產有機醬
         油、種植蘭花，是赫普公司向其他廠商購來。赫普公
         司有四項投資計劃，包括蘭花產業、有機醬油、鍋爐
         產業、有機肥料產業，前三項均未執行，僅有機肥料
         產業執行至一半等語（見同上警卷3第124、127頁）；
         共犯Ｖ○○在本院95年度金重訴字第1485號違反銀行
         法等案件訊問時供稱赫普公司實際上並沒有投資蘭花
         ，也沒有生產有機醬油、蒸汽鍋爐，只是在評估，沒
         有實際從事該行業，且自93年間到被查獲為止，並無
         任何營業收入等語（見同上違反銀行法等案卷1第52至
         53頁）；證人即被告丙寅○於同案件審理時證稱赫普
         公司有以二部遊覽車載會員去參觀過蘭花園、醬油廠
         等，Ｖ○○、乙ｍ○○並對參觀會員說會員所參觀過
         的蘭花園、醬油廠都是赫普公司的，而且說赫普公司
         在六甲有買土地等語（見同上違反銀行法等案卷3第14
         頁）；證人即被告乙Ｇ○在同案審理時證稱伊到赫普
         公司的隔天就有二部遊覽車到草屯的蘭花園，Ｖ○○
         、乙ｍ○○就跟會員宣稱這些蘭花園都是公司投資、
         公司自己的，伊也以為那些產業都是公司自己的等語
         （見同上違反銀行法等案卷3第23頁）；證人即被告林
         志昇在同案審理時證稱乙ｍ○○在參觀蘭花園及醬油
         工廠的過程中，有提到蘭花、有機醬油等產業都是赫
         普公司投資的。乙ｍ○○及Ｖ○○都會跟會員宣稱投
         資蘭花、有機醬油廠獲利性很高，未來前景都看好等
         語（見同上違反銀行法案卷3第52頁），亦足以印證歐
         陽欽松等人確有在赫普公司蝴蝶蘭產業僅止於洽談階
         段，尚未進入實際經營及獲利之情況下，以跨大赫普
         公司業已實際經營，且已有高獲利的光景，來誘騙不
         特定投資人或會員將資金投入赫普公司。
    2、有機醬油產業部分：
    （1）被告ｐ○○於警詢時供承赫普公司投資生產事業都是
         在籌備中，沒有生產過等語（見同上警卷4-1第74頁）
         ；被告ａ○○於警訊時供承赫普公司於93年7月間投資
         蘭花及醬油廠，93年10間月推出鍋爐，93年12月間又
         宣稱投資有機肥料，成立迄今沒有營利所得等語（見
         同上偵字第9017號卷1第95至96頁）；被告乙Ｇ○於警
         詢時供承赫普公司對外宣稱自己生產有機醬油、種植
         蘭花，是赫普公司向其他廠商購來。赫普公司有四項
         投資計劃，包括蘭花產業、有機醬油、鍋爐產業、有
         機肥料產業，前三項均未執行，僅有機肥料產業執行
         至一半等語（見同上警卷3第124、127頁）；共犯來麗
         榮在本院95年度金重訴字第1485號違反銀行法等案件
         訊問時供稱赫普公司實際上並沒有投資蘭花，也沒有
         生產有機醬油、蒸汽鍋爐，只是在評估，沒有實際從
         事該行業，且自93年間到被查獲為止，並無任何營業
         收入（見同上違反銀行法等案卷1第52至53頁）；證人
         即被告丙寅○於同案件審理時證稱赫普公司有以二部
         遊覽車載會員去參觀過蘭花園、醬油廠等，Ｖ○○、
         乙ｍ○○並對參觀會員說會員所參觀過的蘭花園、醬
         油廠都是赫普公司的，而且說赫普公司在六甲有買土
         地等語（見同上違反銀行法等案卷3第14頁）；證人即
         被告ａ○○在同案審理時證稱乙ｍ○○在參觀蘭花園
         及醬油工廠的過程中，有提到蘭花、有機醬油等產業
         都是赫普公司投資的。乙ｍ○○及Ｖ○○都會跟會員
         宣稱投資蘭花、有機醬油廠獲利性很高，未來前景都
         看好等語（見同上違反銀行法案卷3第52頁），可見赫
         普公司從未實際從事有機醬油之生產。
    （2）被告乙ｍ○○等人既明知赫普公司就有機醬油之投資
         ，僅止於評估階段，並未實際生產，竟向不特定投資
         人或會員誇稱「赫普公司目前國外已接洽之國家有日
         本、韓國、馬來西亞、泰國及新加坡等，韓國已經下
         單，每天需要20噸成品，惟目前工廠只能生產每天10
         噸，國內有多家連鎖店需要上架，預計每天需求量約
         30噸。赫普公司預計購買工業區舊有廠房，約地坪2千
         3百坪，廠房更新投入五條生產線，預計每天生產量達
         到50 噸。原有承租台糖50公頃土地栽種魯梅克林蔬菜
         ，預計保留既有栽種面積，增加200公頓，全部採取與
         農民契作，增加產量，降低成本」等情（見本院卷3所
         附赫普公司發送與不特定投資者之）；並於安排不特
         定投資人或會員參觀綠益康生物科技廠（非赫普公司
         旗下事業）時，刻意在該公司門口懸掛「歡迎本公司
         股東會員蒞臨參觀指導－赫普集團雲林醬油廠」紅色
         布條，以取信於不特定投資人或會員，使不特定投資
         人或會員誤信赫普公司有機醬油生產已處於量產及擴
         產之階段，不僅原物料得自給自足，且訂單及獲利穩
         定，赫普公司日後之紅利及獎金發放無虞，而投資或
         加碼繼續投資赫普公司（見本院卷3所附懸掛布條照片
         ），足證其等確有於赫普公司有機醬油產業僅止於洽
         談階段，尚未進入實際經營及獲利的情況下，即以跨
         大赫普公司業已實際經營，且已有高獲利的光景，來
         誘騙不特定投資人或會員，使不特定投資人或會員誤
         信赫普公司有機醬油生產已處於量產及擴產之階段，
         不僅原物料得自給自足，且訂單及獲利穩定，赫普公
         司日後之紅利及獎金發放無虞，而投資或加碼繼續投
         資赫普公司。
    3、工業用銘爐產業部分：
    （1）被告ｐ○○於警詢時供承赫普公司投資生產事業都是
         在籌備中，沒有生產過等語（見同上警卷4-1第74頁）
         ；被告ａ○○於警訊時供承赫普公司於93年7月間投資
         蘭花及醬油廠，93年10間月推出鍋爐，93年12月間又
         宣稱投資有機肥料，成立迄今沒有營利所得等語（見
         同上偵字第9017號卷1第95至96頁）；被告乙Ｇ○於警
         詢時供承赫普公司對外宣稱自己生產有機醬油、種植
         蘭花，是赫普公司向其他廠商購來。赫普公司有四項
         投資計劃，包括蘭花產業、有機醬油、鍋爐產業、有
         機肥料產業，前三項均未執行，僅有機肥料產業執行
         至一半等語（見同上警卷3第124、127頁）；共犯來麗
         榮在本院95年度金重訴字第1485號違反銀行法等案件
         訊問時供稱赫普公司實際上並沒有投資蘭花，也沒有
         生產有機醬油、蒸汽鍋爐，只是在評估，沒有實際從
         事該行業，且自93年間到被查獲為止，並無任何營業
         收入（見同上違反銀行法等案卷1第52至53頁），足徵
         赫普公司迄未實際從事鍋爐產業之經營。
    （2）乙ｍ○○等人既明知赫普公司工業用鍋爐之投資，僅
         止於評估階段，並未實際生產，竟於赫普公司發送予
         不特定投資人或會員之文宣中誇稱「舊有鍋爐燃料使
         用重油，每台（20頓等級）每月燃料使用成本需5百萬
         元，現改用赫普鍋爐使用木屑燃料，可節省1百萬元以
         上，客戶端不需重新購置鍋爐，由赫普提供，鍋爐維
         修也不用愁，由赫普技術方負責，僅需負擔每月燃料
         使用成本，目前已有造紙廠與赫普簽約，一簽7年」等
         情（見同上警卷1第30頁所附「赫普生技公司合法性、
         安全性、獲利性分析」及同上警卷3第58頁所附「蒸氣
         鍋爐投資效益評估」文宣），自有施用詐術，使不特
         定投資人或會員誤信赫普公司的工業用鍋爐技術成熟
         ，已有合作配合的客戶，遠景可期且獲利無虞，赫普
         公司日後之紅利及獎金發放無虞，而投資或加碼繼續
         投資赫普公司之情事。
    4、有機廢棄物產業部分：乙ｍ○○等人明知赫普公司從事
       有機廢棄物投資，僅止於評估階段，並未實際投資，亦
       未與雲林縣西螺鎮公所或西螺蔬菜批發市場有任何有機
       廢棄物處理經營權之接洽或訂約，且赫普公司亦無任何
       足以處理西螺蔬菜批發市場每日廢棄蔬果40公噸有機廢
       棄物的廠房或處理設備，竟向不特定投資人或會員佯稱
       ：目前赫普公司與中部以北最大蔬果批發市場雲林西螺
       簽約（有機回收乃西螺鎮長之政策）一簽九年，並有台
       中、南投、桃園、臺北各縣前來視察，市場潛力非常大
       等語，且為佯裝赫普公司已與西螺蔬菜批發市場簽約，
       取得該市場每日有機廢棄物40公噸處理經營權之龐大商
       機之假象，，利用被告乙子○透過被告甲ａ○於93年12
       月初，介紹認識凱爾蘭公司總經理丙丁○，而凱爾蘭公
       司當時在一點利黃昏市場從事有機廢棄物處理，有意與
       赫普公司成立順利公司，於93年12月10日在赫普公司進
       行簽約儀式之機會，由被告乙子○擔任介紹人，並授意
       被告乙Ｇ○製作「西螺蔬菜批發市場有機廢棄物合作經
       營簽約儀式」之紅布條及「西螺果菜市場有機廢棄物流
       程」海報，懸掛、張貼在上開簽約儀式現場，被告ａ○
       ○擔任主持人，被告乙ｍ○○代表赫普公司，刻意營造
       不知情而受邀參加簽約儀式之被告乙戊○、甲ａ○及丙
       丁○，係代表西螺蔬菜批發市場進行簽約之假象，以取
       信在場之不特定投資人或會員，並拍攝成錄影光碟供日
       後在說明會中不斷播放，藉此鼓吹、招攬不特定投資人
       或會員，致不特定投資人或會員誤信赫普公司為績優廠
       商，且已取得西螺蔬菜批發市場每日廢棄果菜40公噸有
       機廢棄物處理經營權，遠景可期且獲利無虞，赫普公司
       日後之紅利及獎金發放無虞，而投資或加碼繼續投資赫
       普公司，此由下列事證足參：
    （1）證人陳輝星於警詢時證稱伊原本想在西螺鎮發展，所
         以與朋友申請設立順利公司，後來朋友另有事業無法
         進行，直到93年底湯純清介紹赫普公司乙子○，黃邦
         文有興趣投資，請伊與西螺鎮公所接洽，僅單純租賃
         穀倉從事廢棄物處理，當時赫普公司乙子○、Ｖ○○
         、乙ｍ○○委託伊代表接洽，但因土地使用區分無法
         解決，不能即時建場使用，故赫普公司並沒有跟西螺
         蔬菜批發市場或西螺鎮公所簽訂任何契約等語（見同
         上警卷4第26至27頁），足見赫普公司前僅委由陳輝星
         洽商穀倉租賃事宜，並未涉及西螺蔬菜批發市場每日
         果菜廢棄物之處理經營權，更遑論與西螺蔬菜批發市
         場或西螺鎮公所簽訂契約。
    （2）證人林清江於警詢時證稱伊在西螺蔬菜批發市場擔任
         總務課課長，之前有人打電話來詢問西螺蔬菜批發市
         場是否有跟赫普公司合作，伊都告訴來電者，西螺蔬
         菜批發市場的果菜廢棄物均有清潔隊處理掩埋，從來
         沒有跟任何單位研議或簽訂合作契約要處理果菜廢棄
         物。赫普公司的文宣中稱目前赫普與中部以北最大果
         菜批發市場雲林西螺簽約（有機回收乃西螺鎮長之政
         策），一簽九年等情，根本就是虛構的等語（見同上
         警卷4第73至74頁），互核證人陳輝星的證詞，適足以
         證明被告乙ｍ○○等人確實虛構赫普公司取得西螺蔬
         菜批發市場每日廢棄果菜40公噸有機廢棄物處理經營
         權之事實，而對外吸收不特定投資人或會員之資金。
    （3）證人即共犯乙ｍ○○警詢時亦坦承赫普公司舉辦與西
         螺蔬菜批發市場的簽約儀式，當時由乙子○擔任主持
         ，介紹乙戊○及丙丁○代表的西螺蔬菜批發市場與伊
         代表的赫普公司簽約（每日承包西螺蔬菜批發市場的
         廢棄果菜處理）。當時整個簽約儀式，是由Ｖ○○與
         乙子○一手設計，伊到簽約前才知道（當時伊不認識
         乙戊○及丙丁○）要簽這個約。因為之前說明會有跟
         會員宣稱要收購西螺蔬菜批發市場之廢棄果菜製作有
         機肥料，後來有很多會員一直追問，所以乙子○與來
         麗榮就為了安撫會員，舉辦這個假簽約儀式等語（見
         同上警卷1第16頁）。
    （4）證人即共犯陳金池於警詢時供稱赫普公司曾利用說明
         會機會，向會員宣稱與西螺蔬菜批發市場簽訂合約，
         當時由乙子○（時任赫普公司產業顧問）主持（代表
         順利公司董事長），由乙戊○與丙丁○扮演西螺蔬菜
         批發市場代表人，與赫普公司（子公司順利公司代表
         赫普公司）舉辦簽約儀式，當時在場的有乙ｍ○○、
         Ｖ○○、陳金池、張秀環、ａ○○、林聖峰、ｅ○○
         、乙Ｎ、丙寅○等人、公司行政人員及投資會員百餘
         人在場觀禮等語（見同上警卷2第26頁），適足證明該
         簽約儀式係為安撫會員，所舉辦的假簽約儀式無訛。
    （5）證人即被告乙Ｇ○先於警詢時供稱赫普公司曾利用說
         明會機會，向會員宣稱與西螺蔬菜批發市場簽訂合約
         ，當時由乙子○（時任赫普公司顧問）扮演中間人（
         代表順利公司董事長），由乙戊○與丙丁○扮演西螺
         蔬菜批發市場代表人，與赫普公司董事長乙ｍ○○、
         總經理Ｖ○○舉辦簽約儀式，當時在場的有吳炳龍、
         陳金池、張秀環、ａ○○、林聖峰、ｅ○○、乙Ｎ、
         丙寅○及公司行政人員，以及投資會員百餘人在場觀
         禮，並招募許多會員投資等語（見警卷3第126頁）；
         又於偵查中證稱簽約儀式是由乙ｍ○○、Ｖ○○、林
         聖、乙子○共同策劃，現場看起來乙戊○就是西螺
         果菜市場董事長，丙丁○是總經理。乙子○跟伊說是
         西螺果菜市場代表要來簽約，而且現場整個外觀及明
         示、暗示，都讓伊覺得是西螺果菜市場與赫普的簽約
         儀式。海報是伊所製作，文字檔是乙子○給伊的，主
         要題寫「西螺果菜市場有機廢棄物處理流程」，裡面
         沒有提到任何凱爾蘭字眼，凱爾蘭伊連聽都沒聽過等
         語（見同上94年度偵字第10884號偵查卷第109頁）；
         另在本院95年度金重訴字第1485號違反銀行法等案件
         審理時證稱赫普公司於93年12月10日舉辦西螺蔬菜批
         發市場有機廢棄物合作經營簽約儀式，是由伊擔任美
         編工作，現場所掛的布條，有關文字的部分，是由黃
         邦文所設計，內容是由乙子○、Ｖ○○決定的，黃邦
         文向伊說明文字內容後，伊有打電話向Ｖ○○確定，
         Ｖ○○同意後，伊才電話給準將公司製作。簽約儀式
         當天也沒有任何人表示布條文字的內容有何不妥，伊
         依布條上的文字內容，認知是西螺蔬菜批發市場代表
         與赫普公司簽約，赫普公司代表是乙ｍ○○、Ｖ○○
         ，經由乙子○的引線，而簽約對方是由何人代表，伊
         並不清楚，該代表伊既不認識，也沒見過。簽約儀式
         的大型海報上記載赫普公司與西螺蔬菜批發市場有機
         循環通路，上開海報文字內容是由乙子○提供，整個
         簽約儀式流程文稿是由乙ｍ○○、Ｖ○○所決策，黃
         邦文提供給伊的就是紅布條及大型海報內容等語（見
         同上違反銀行法等案卷3第19至21、45頁），亦足證歐
         陽欽松等人均明知該簽約儀式之簽約人並非赫普公司
         及西螺蔬菜批發市場，卻刻意營造赫普公司與西螺蔬
         菜批發市場簽約之假象。證人即被告乙Ｇ○在本院審
         理時供陳簽約前一天伊至辦公室，看到一張要製作紅
         布條的紙條，打電話詢問Ｖ○○要不要發包製作，來
         麗榮說好，伊不知紙條何人留在桌上，亦不知紙條內
         容何人所擬，簽約儀式前，伊未請示過乙子○紅布條
         內容，乙子○也沒有告訴伊，當天是要與誰簽約云云
         ，與現有事證不符，尚非可採。
    （6）證人即赫普公司會計張文騰於警詢時證稱赫普公司有
         與西螺蔬菜批發市場簽訂合約，有舉辦簽約儀式，赫
         普公司代表是乙ｍ○○、Ｖ○○、乙子○，西螺蔬菜
         批發市場代表有丙丁○等三人，現場有拉一條紅布條
         ，內容大概是赫普公司與西螺蔬菜批發市場簽約儀式
         等語（見同上警卷4第21頁）。證人即赫普公司行政助
         理Ｗ○○於警詢時證稱伊有參加簽約儀式，大致是赫
         普公司與西螺果菜市場簽約，取得西螺果菜市場廢棄
         果菜處理權，將廢棄果菜生產成有機肥料等語（見同
         上警卷4-1第82至83頁），證人張文騰、Ｗ○○分任赫
         普公司會計、行政助理，其等既認知該簽約儀式之簽
         約人為赫普公司及西螺蔬菜批發市場，可見該簽約儀
         式外觀，確足使參與簽約儀式及日後觀看該簽約儀式
         光碟之不特定投資人或會員，誤認赫普公司已與西螺
         蔬菜批發市場就廢棄果菜之處理、經營完成簽約。
    （7）上開簽約儀式光碟內容，經本院勘驗結果如下（見本
         院卷1第183至197頁，並有簽約光碟扣案可稽）：
         I、簽約儀式會場橫條布簾確係書寫「西螺蔬菜市場
             有機廢棄物合作經營簽約儀式」字樣。
         II、簽約儀式係由被告ａ○○擔任主持人，被告黃邦
             文擔任介紹人，乙子○在簽約儀式現場介紹陳俊
             宏為陳董事、丙丁○為總經理、乙戊○為董事長
             ，介紹乙ｍ○○、Ｖ○○分別為赫普集團董事長
             及總經理，並說明透過陳董事居間、溝通、協調
             ，才有機會作此尖端生化科技產業的複合。
         III、被告乙子○現場說明提及：「今天赫普，我們所
             合作的、我們所參與的，這一家獨立的公司叫做
             順利生化科技股份有限公司，日後所有這個個案
             的運作，主導就是由順利生化科技股份有限公司
             ，而赫普轉投資順利生化科技股份有限公司，而
             除了順利之外，接下來我跟各位介紹到的就是，
             因為我們今天順利他所配合、合作的對象就是西
             螺鎮公所」等語。
         Ⅳ、共犯乙ｍ○○於致詞時提及：「謝謝大家，我想
             今天很高興，各位來賓、各位領導者、各位股東
             ，公司今天很高興各位在百忙之中來參加這個西
             螺果菜市場的簽約儀式，．．．那當然最後希望
             我們這一次西螺果菜市場的簽約儀式成功圓滿」
             等語。
         Ⅴ、共犯Ｖ○○於致詞時提及：「目前我們這個有機
             廢棄物的培植廠，應該目前來講是全世界最大場
             」、「我們現在胡志強市長已經派代表來我們這
             邊（指北屯區的黃昏市場）參觀，這邊我們算是
             小型的，因為機器處理的量一天大約是一噸多，
             一噸四左右這樣的量而已，現在連大陸都已經有
             派很多各市的市長來我們這裡作參觀，所以我剛
             才所講的一噸都可以當代表作，更何況我們西螺
             廠，我們現在準備六台機器，一台機器處理的量
             是八噸左右」、「所以胡志強市長派代表跟我們
             談，他看到我們這個代表作出來，因為台中市一
             天的量大概有八十噸，有八十噸這樣所謂的果菜
             廢棄物，所以我們這個案子只要成立開始運轉之
             後，我們有接不完的案子，有賺不完的錢」、「
             我們跟西螺的BOO案，大概是差不多不到十年的時
             間，因為這是政府規定的，所以約一簽是九年多
             的時間，各位我們剛所算過的，一年左右回本，
             剩的八年淨賺的」等語。
    （8）觀諸被告乙子○及共犯乙ｍ○○、Ｖ○○於致詞或說
         明時，均刻意強調係赫普公司與西螺蔬菜批發市場之
         合作，並著墨於赫普公司或轉投資之順利公司在西螺
         建置有機廢棄處理廠的規模及利潤。尤其共犯歐陽欽
         松已說明該次是西螺果菜市場的簽約儀式等語；而共
         犯Ｖ○○更強調是和西螺的BOO案，一簽九年多的時間
         等語。凡此，連赫普公司員工張文騰、Ｗ○○均認定
         該簽約儀式的對象即為西螺蔬菜批發市場（業如前述
         ），遑論參與該簽約儀式及在日後說明會觀看簽約儀
         式光碟之不特定投資人或會員，乙ｍ○○等人刻意營
         造赫普公司或轉投資之順利公司已取得西螺蔬菜批發
         市場每日廢棄果菜40公噸處理經營權之假象，已至為
         明顯。此外參酌赫普公司發送給不特定投資人及會員
         之文宣「赫普生技公司合法性、安全性、獲利性分析
         」，復強調「目前赫普與中部以北最大果菜批發市場
         雲林西螺簽約（有機回收及西螺鎮長之政策）一簽九
         年，並有臺中、南投、桃園、臺北各縣前來視察，市
         場潛力非常大」等情（見同上警卷1第30頁），更足以
         印證乙ｍ○○等人舉辦上開簽約儀式之目的係在於誤
         導不特定投資人或會員認知赫普公司已取得西螺蔬菜
         批發市場每日有機廢棄物40公噸的處理經營權，且日
         後台中、南投、桃園、台北各縣，亦均為赫普公司合
         作對象。
    （9）乙ｍ○○等人因對外佯稱已與西螺蔬菜批發市場簽訂
         每日廢棄果菜40公噸有機廢棄物處理經營權契約，卻
         無法就後續處理進程對投資會員有所交代，引起投資
         會員的質疑，為達掩飾及繼續吸金之目的，明知赫普
         公司就有機廢棄物的處理仍僅止於評估階段，不僅並
         無合作之有機廢棄物的原物料供應廠商，更無日後生
         產有機肥料的銷售或經銷通路，顯無任何對應之上下
         游廠商，赫普公司向坤漢公司承租台中市西屯區工業
         區○○路20號廠房及向泳泰特公司購買之有機廢棄物處
         理設備置，僅係為消弭投資會員對赫普公司並無實際
         從事有機廢棄物產業之質疑，竟再對外佯稱赫普公司
         已在台中市西屯區○○區○○路20號設置有機廢棄物處
         理廠房及設備，日後將成立赫普環保公司，並發行股
         票，專門從事西螺蔬菜批發市場及其他縣、市有機廢
         棄物處理，致不特定投資人或會員誤認赫普公司確有
         從事有機廢棄物處理經營事業，日後成立的赫普環保
         公司將專門從事西螺蔬菜批發市場及其他縣、市有機
         廢棄物的處理，擁有龐大的商機，遠景可期且獲利無
         虞，赫普公司日後之紅利及獎金發放無虞，赫普環保
         公司股票，亦有增值的空間，而投資或加碼繼續投資
         赫普公司及認購赫普環保公司的股票等情，有下列事
         證為憑：
         I、證人丙丁○於警詢時供稱因西螺農會倉庫租賃遲
             遲無法定案，乙ｍ○○向伊表示壓力很大，必須
             儘快設廠，伊就相關法令建議乙ｍ○○在台中工
             業區設廠，所以乙ｍ○○才聘伊擔任廠長，負責
             廠務等語（見同上警卷4第51頁）；復於本院95年
             度金重訴字第1485號違反銀行法等案件審理時進
             一步證稱西螺廠區是要向西螺農會承租倉庫作為
             廠房，可是一直無法定案，乙ｍ○○在94年4月份
             向伊反應說，他的壓力真的很大，希望伊能夠趕
             快設廠，伊就找陳輝星、乙戊○談，問他們到底
             是什麼時候可以將這個案子定下來，不過他們都
             無法給一個答覆，是以當時伊就建議乙ｍ○○是
             否另找其他地方設廠，乙ｍ○○也同意，問伊在
             什麼地方比較適合，伊就伊所知道的法律規定，
             向乙ｍ○○建議應該設在台中工業區，因為該區
             有污水處理廠，就免去還要設置污水處理設備，
             所以在94年6月份，乙ｍ○○就希望伊可以幫找工
             廠的場地，之後透過仲介公司找到現在台中工業
             區的廠房，之後乙ｍ○○向伊表示，希望伊幫忙
             台中工業區建廠的工作，所以才在當年的8、9月
             擔任該廠區廠長，伊底下沒有任何員工，整個廠
             區就是廠長一個人，預計建廠完成後，要跟台中
             縣市黃昏市場蒐集廢棄物之後加以處理，也不排
             除與外縣市的其他大型市場蒐集。但是當時尚未
             確定要與那些黃昏市場蒐集，也沒有與特定的那
             個黃昏市場簽約，因為建廠完成的時間沒有辦法
             確定。伊為赫普公司台中工業區廠區廠長，工廠
             內有破碎機、投料機、發酵機、翻堆機、包裝機
             ，以及附屬機械鍋爐、發電機、冷卻機。這些機
             具在伊任職期間，單機有運轉過，但是在伊任職
             期間94年11月15日以前，並沒有整體運轉過。單
             機運轉無法判斷其效能，只能判斷機械是否是好
             的，無法判定效能，因為賣方要交機，所以才會
             先單機進行測試機械是否是好的等語（見同上違
             法銀行法等案卷3第56至59頁、第63頁）。足見該
             廠係在沒有上、下游廠商之情況下貿然設置，設
             廠原因純粹係投資會員對在西螺蔬菜批發市場設
             置有機廢棄物處理廠進程提出質疑，乙ｍ○○等
             人為掩飾其等向投資會員誆稱西螺設廠情節，所
             為之緩兵之計。
         II、證人丙丁○在本院95年度金重訴字第1485號違反
             銀行法等案件審理時另證稱台中工業區廠區建廠
             完成，一日可以處理有機廢棄物15公噸等語；且
             亦不諱言，若處理西螺蔬菜批發市場有機廢棄物
             ，每日需處理40公噸有機廢棄物，該廠區規模不
             夠大，故接觸處理廢棄物的市場，並不包括西螺
             蔬菜批發市場（見同上違反銀行法案卷3第65頁）
             ，可知台中工業區廠區之建置與西螺蔬菜批發市
             場完全無關。然乙ｍ○○於赫普公司說明會中仍
             不斷播放西螺蔬菜批發市場有機廢棄物合作經營
             簽約儀式光碟，顯然刻意沿續上開詐術，並與台
             中工業區設廠作不當聯結，使不特定投資人或會
             員誤認赫普公司確實從事有機廢棄物之處理。
         III、證人陳輝星於警詢時供稱泳泰特公司設置於台中
             市工業區37號20號之四組有機廢棄物處理系統，
             每日可處理約20噸有機廢棄物，生產出來的有機
             肥料約有七噸。泳泰特公司以四部高速發酵處理
             機2千3百萬元之價格販售與赫普公司，至目前為
             止僅收1千1百50萬元，其餘開立支票均跳票，另
             赫普公司購買酵素1百74萬3千元支票亦跳票等語
             （見同上警卷4第27頁），核與證人即被告丙寅○
             、乙Ｇ○在本院95年度金重訴字第1485號違反銀
             行法等案件審理時所供赫普公司有積欠向泳泰特
             公司購買機器的錢，及積欠得滿公司機具安裝費
             用等語（見同上違反銀行法等案卷3第16頁、25頁
             ）相符；另證人即昆陞機械有限公司股東蔡朝發
             於警詢時復陳稱赫普公司訂購破碎機，僅有付訂
             金15萬元，餘款均未給付等語（見同上警卷4第77
             至80頁，再輔以赫普公司在未有上、下游廠商配
             合之情況下即貿然設廠，機器及相關設備之款項
             多未完全給付等情，益徵乙ｍ○○等人確係在投
             資會員強烈質疑下，且因該廠設置完成有利於繼
             續吸收資金，而為台中工業區設廠之動作，而非
             有意從事有機廢棄物之經營。
（五）違反證券交易法部分：
    1、乙ｍ○○等人確有在赫普環保公司未經向主管機關申報
       生效前，即為赫普環保公司之有價證券募集行為及價款
       繳納憑證發行行為：
    （1）按有價證券之募集與發行，除政府債券或經主管機關
         核定之其他有價證券外，非經向主管機關申報生效後
         ，不得為之；第1項規定，於出售所持有之公司股票、
         公司債券或其價款繳納憑證、表明其權利之證書或新
         股認購權利證書、新股權利證書，而公開招募者，準
         用之；本法所稱募集，謂發起人於公司成立前或發行
         公司於發行前，對非特定人公開招募有價證券之行為
         ；本法所稱發行，謂發行人於募集後製作並交付，或
         以帳簿劃撥方式交付有價證券之行為，證券交易法第
         22條第1項、第7條第1項、第8條第1項，分別定有明文
         。
    （2）查乙ｍ○○等人，在未經向主管機關申報生效前，即
         以日後發行赫普環保公司股票為由，向不特定投資者
         募集資金，亦即自94年4月間起（即第10期投資會員加
         入時間），將赫普公司紅利制度全面改為分20個月本
         利攤還，每個月給付6百元，並將第1期至第6期已加入
         之會員，預估本利攤還仍維持3萬5千元，由該會員依
         附件壹所示之第1至6期會員，自第1至20個月可領之現
         金本利攤還，實際領取共2萬5千元，餘款1萬元，則由
         會員自行選擇配發赫普環保公司股票或再行轉投資；
         第7至第9期已加入之會員，預估本利攤還仍維持3萬2
         千元，由該會員依附件貳所示之第7至9期會員，自第1
         至20個月可領之現金本利攤還，實際領取共2萬4千元
         ，餘款8千元，則由會員自行選擇配發赫普環保公司股
         票或再行轉投資；第10期以後始加入之會員，預估本
         利攤利3萬元，第1至18個月每月給付6百元，第19個月
         期給付6千3百元，第20個月給付6千9百元，餘款6千元
         作為保留股東盈餘，可選擇配發赫普環保公司股票或
         再行轉投資。而赫普公司自94年11月1日起，將會員投
         資的款項轉換為赫普環保公司股票，或自94年11月1日
         起，直接為赫普環保公司股票的募集，則係依下列方
         式進行：I、赫普公司第1至第6期加入之會員，以每
         單位3萬5千元折價為2萬8千元；第7至12加入之會員，
         以3萬2千元折價為2萬5千元；第13至14期加入之會員
         ，以3萬元折價2萬4千元（以上均必須扣除已領回之本
         金攤還），再以94年10月1日起，至同年月31日止，認
         購價格每股12元；94年11月1日起，至同年30日止，認
         購價格每股15元；94年12月1日起，至同年月31日止，
         認購價格每股16元，換算認購之股數。II、直接購買
         赫普環保公司股票者，以每單位2萬元，再以94年10月
         1日起，至同年月31止，認購價格每股10元；94年11月
         1日起，至同年月31日止，認購價格每股12元；94年12
         月1日起，至同年月31日止，認購價格每股13元，換算
         認購之股數。III、由會員依赫普公司計算可轉入赫普
         環保公司之股金及股數，或計算會員直接購買赫普環
         保公司股票之股金及股數，填寫赫普環保公司認股書
         ，再由赫普環保公司統一製作赫普環保公司認股憑證
         （價款繳納憑證），並自94年11月1日陸續發放該認股
         憑證與投資會員收執，作為日後換發赫普環保公司股
         票之憑證等情，業據共犯乙ｍ○○、Ｖ○○、陳金池
         於本院95年度金重訴字第1485號違反銀行法等案件訊
         問時供承綦詳（見同上違反銀行法等案卷1第46頁、、
         48頁、53至54頁），核與證人即被害人丙辛○○等人
         分別於警詢、偵查時供述相符（詳如後述）。並有紅
         利金額表（見同上警卷2第175頁）、紅利分配表（見
         同上警卷3第27頁）、單位試算表（見同上警卷8第27
         頁）、20期預估單位組合收益表（見同上警卷2第85
         頁）、紅利分配表（每個月6百元配發股票轉投資，見
         同上警卷7第146頁）、紅利分配表（每單位2萬元送股
         票，見同上警卷5第20頁）、隱名股東入資明細表（見
         同上警卷3第68頁）、赫普投資報酬分析（見同上警卷
         10第49頁）、赫普生技公司會員認股程序（詳同上警
         卷1第166頁）、赫普環保公司股票認購評估分析（見
         同上警卷2第52頁）、赫普環保公司認股書（見同上警
         卷1第157頁）、認股憑證（見同上警卷1第42頁）、認
         股憑證領取簽收表（見同上警卷1第36頁）附卷可稽，
         堪信為真實。
    （2）乙ｍ○○等人既於赫普環保公司成立前，對不特定投
         資人或會員，公開招募赫普環保公司股票（有價證券
         ），並進而發行未經設立登記之赫普環保公司認股憑
         證（價款繳納憑證），自已違反有價證券之募集及價
         款繳納憑證之發行，非經向主管機關申報生效後，不
         得為之規定（參照台灣高等法院85年度上易字第996
         號判決）。
    2、乙ｍ○○等人確有於有價證券之募集，為詐欺之行為：
    （1）乙ｍ○○等人明知赫普公司從事有機廢棄物的投資，
         僅止於評估階段，並未實際投資，亦未與雲林縣西螺
         鎮公所或西螺蔬菜批發市場有任何有機廢棄物處理經
         營權的接洽或訂約，且赫普公司並無任何足以處理西
         螺蔬菜批發市場每日廢棄蔬果40公噸有機廢棄物之廠
         房或處理設備，竟向不特定投資人及會員佯稱「目前
         赫普公司與中部以北最大蔬果批發市場雲林西螺簽約
         ，一簽九年，並有台中、南投、桃園、台北各縣前來
         視察，市場潛力非常大」等語，並將93年12月10日，
         在赫普公司所舉辦之西螺蔬菜批發市場有機廢棄物合
         作經營簽約儀式製作成錄影光碟，不斷在日後說明會
         上播放予不特定投資人或會員觀看，致不特定投資人
         或會員誤信赫普公司為績優廠商，已取得西螺蔬菜批
         發市場每日廢棄果菜40公噸有機廢棄物處理經營權。
         且為達掩飾赫普公司並未取得上開有機廢棄物處理經
         營權及繼續吸金之目的，復以會員投資之款項，向坤
         漢公司承租台中市西屯區○○區○○路20號廠房及向泳
         泰特公司購買有機廢棄物處理設備，對外佯稱赫普公
         司已在台中市西屯區○○區○○路20號設置有機廢棄物
         處理廠房及設備，日後將成立赫普環保公司，並發行
         股票，專門從事西螺蔬菜批發市場及其他縣、市有機
         廢棄物處理，再使不特定投資人或會員誤認赫普公司
         確有從事有機廢棄物處理經營事業，日後成立之赫普
         環保公司將專門從事西螺蔬菜批發市場及其他縣、市
         有機廢棄物的處理，擁有龐大商機，遠景可期且獲利
         無虞，赫普公司日後之紅利及獎金發放無虞，赫普環
         保公司股票亦有增值的空間等情，業如前述。
    （2）乙ｍ○○等人自94年4月間起，不僅施行上開詐術而為
         違反銀行法之吸金犯行，同時亦施行上開詐術於赫普
         環保公司有價證券之募集，是其等上開詐欺之施行，
         除該當修正前刑法第340條之常業詐欺取財犯行外，亦
         有違反證券交易法第20條第1項有價證券之募集，不得
         有詐欺行為之規定，至為灼然。
（六）乙ｍ○○等人係自93年7月間起，先以多層次傳銷之方法
      ，對外招攬不特定人投資赫普公司成為會員，再由投資會
      員憑藉赫普公司階級制度及高額獎金發放之誘因，招攬更
      多不特定人投資赫普公司成為會員，以迅速壯大組織，再
      以給付會員與本金顯不相當之紅利，作為吸引不特定人投
      資之手段，而達到違法吸收資金之目的，期間為免會員懷
      疑赫普公司僅有吸金，卻無投資項目及實際經營，無法長
      期維持高額獎金及紅利之發放，復輔以誇大或虛偽之詐術
      ，於每個星期六下午，在赫普公司定期舉辦說明會，或在
      赫普公司台南分公司不定期舉辦說明會，由乙ｍ○○等人
      輪流擔任主持人或講師，以播放影片、印製海報、架設網
      站（網址：www.hope-life.net.com.tw）等方式，向不特
      定之投資人或會員誇飾或佯稱赫普公司投資種植蘭花、生
      產有機醬油、蒸汽鍋爐、從事有機廢棄物處理等事業，獲
      利極佳，遠景可期等語，致不特定之投資人或會員誤認赫
      普公司確有實際經營事業，遠景可期且獲利無虞，而陸續
      加入或增加投資款項。其後乙ｍ○○等人為因應獎金及紅
      利累增之壓力，自94年4月間起，又構思以會員加入成為
      即將成立之赫普環保公司股東，得領取赫普環保公司日後
      發行之股票及給付與本金顯不相當紅利之雙重誘因，繼續
      吸引投資者將資金投入赫普公司，而在未經向主管機關申
      報生效前，即為有價證券之募集，並繼續違法吸收資金。
      嗣復因赫普公司並無實際營業，無法繼續吸收資金，而赫
      普環保公司在登記地址已有購置一套有機廢棄物處理設備
      ，足以繼續誆騙不特定投資人或會員，赫普環保公司將致
      力於有機廢棄物處理的經營，更以將赫普公司會員投資款
      項轉換為赫普環保公司股票及直接以赫普環保公司即將發
      行股票，向不特定投資人或會員為有價證券之募集，以繼
      續吸收資金，並自94年11月1日起，製作赫普環保公司認
      股憑證（價款繳納憑證），發放給投資會員收執，以為日
      後換發赫普環保公司股票之憑證，未向主管機關申報生效
      ，而為有價證券的募集及價款繳納憑證之發行，並於有價
      證券之募集，為詐欺行為。迄94年12月間止，共有如附表
      壹所示之2百67名被害人投入資金成為會員，將投資款項
      交給乙ｍ○○等人或直接匯至赫普公司在合作金庫銀行中
      港分行開立之第0000000000000號帳戶及在合作金庫銀行
      中權分行開立之第0000000000000號帳戶內。乙ｍ○○等
      人截至Ｖ○○於94年7月31日離職為止，合計犯罪所得達1
      億4千6百零2萬7千7百12元，截至94年12月間為止，合計
      犯罪所得達1億4千6百54萬6千5百12元等情，另經被害人
      乙ｘ○○（見同上警卷3第1至8頁）、乙Ｋ○（見同上警
      卷3第41至48頁）、丙辛○○（見同上警卷5第1至7頁）、
      卯○○○（見同上警卷5第21至27頁）、乙Ｖ○○（見同
      上警卷5第31至37頁）、ｘ○○（見同上警卷5第45至50
      頁）、甲ｘ○（見同上警卷5第58至64頁）、甲ｙ○○（
      見同上警卷5第77至83頁）、甲ｗ○（見同上警卷5第90
      至97頁）、甲乙○（見同上警卷6第1至7頁）、乙天○（
      見同上警卷6第18至23頁）、乙Ｌ○（見同上警卷6第30至
      36頁）、甲ｋ○（見同上警卷6第43至49頁）、乙卯○（
      見同上警卷6第56至68頁）、乙ｈ○○（見同上警卷6第83
      至89頁）、乙Ｕ○（見同上6第97至103頁）、乙ｊ○（見
      同上警卷6第137至143頁）、甲癸○（見同上警卷7第1至7
      頁）、寅○○○（見同上警卷7第13至19頁）、乙己○（
      見同上警卷7第33至39頁）、乙亥○（見同上警卷7第51
      至57頁）、甲Ｑ○○（見同上警卷7第62至67頁）、甲卯
      ○○（見同上警卷7第69至76頁）、子○○（見同上警卷7
      第89至95頁）、乙Ｏ○（見同上警卷7第113至119頁）、
      Ｑ○○○（見同上警卷7第127至134頁）、丑○○（見同
      上警卷7第14 9至155頁）、乙Ｊ○（見同上詳8第1至7頁
      ）、乙Ｙ○（見同上警卷8第16至22頁）、甲ｕ○○（見
      同上警卷第49至55頁）、乙Ｓ○（見同上警卷8第78至84
      頁）、乙庚○（見同上警卷8第90至96頁）、甲Ｄ○（見
      同上警卷8第14 7至153頁）、甲午○（見同上警卷9第1至
      7頁）、乙ｓ○（見同上警卷9第19至25頁）、巳○○○（
      見同上警卷第40至45頁）、丙甲○（見同上警卷9第52至
      58頁）、甲ｒ○（見同上警卷9第65至71頁）、丙丑○（
      見同上警卷9第79至85頁）、乙Ｘ○（見同上警卷9第99至
      103頁）、甲辰○（見同上警卷9第108至114頁）、甲ｆ○
      （見同上警卷第147至153頁）、甲ｑ○（見同上警卷10第
      1至7頁）、甲Ｐ○（見同上警卷10第18至24頁）、甲戌○
      （見同上警卷第47至53頁）、乙ｒ○（詳警卷10第六十至
      六五頁）、乙Ｗ○（見同上警卷10第68至73頁）、甲辛（
      見同上警卷10第87至93頁）、Ｍ○○○（見同上警卷10第
      100至107頁）、Ｐ○○（見同上警卷10第114至122頁）、
      乙Ｆ○（見同上警卷10第132至138頁）、壬○○○（見同
      上警卷第143至149頁）、江林秀春（見同上警卷11第1至7
      頁）、甲Ｇ○（見同上警卷11第16至21頁）、甲ｊ○○（
      見同上警卷第38至44頁）、ｚ○○（見同上警卷11第53至
      59頁）、Ｋ○○（見同上警卷11第65至70頁）、白漢兵（
      見同上警卷11第80至86頁）、Ｆ○○（見同上警卷11第95
      至101頁）、甲甲○（見同上警卷11第110至116頁）、甲
      寅○（見同上警卷11第121至127頁）、陳美（見同上警
      卷11第129至135頁）、甲丙○（見同上警卷11第144至150
      頁）、ｕ○○（見同上警卷12第1至7頁）、丙未○（見同
      上警卷12第13至19頁）、甲Ｗ○（兼具共犯身分，見同上
      詳卷第25至32頁）、甲Ｈ○（見同上警卷12第61至67頁）
      、甲Ｔ○（見同上警卷12第82至88頁）、甲Ｙ○（見同上
      警卷13 第1至7頁）、甲己○（見同上警卷13第16至22頁
      ）、戊○○（見同上警卷13第31至37頁）、己○○（見同
      上警卷13 第46至52頁）、乙Ｑ○（見同上警卷13第60至
      66頁）、甲ｏ○（見同上警卷13第84至90頁）、甲ｉ○（
      見同上警卷13第99至104頁）、丙○○（見同上警卷13第
      113至119頁）、甲Ｖ○（見同上警卷13第123至129頁）、
      乙申○（見同上警卷13第149至154頁）、甲宙○（見同上
      警卷14第1至7頁）、乙丙○（見同上警卷14第17至22頁）
      、乙ｃ○（詳警卷14第28至34頁）、甲Ｒ○（見同上警卷
      14第40至46頁）、癸○○（見同上警卷14第57至63頁）、
      甲壬○（見同上警卷14第76至82頁）、亥○○（見同上警
      卷14第96至102頁）、甲ｈ○（見同上警卷14第110至116
      頁）、甲Ｂ○（見同上警卷14第128至134頁）、丙癸○（
      見同上警卷14第142至148頁）、甲ｌ○（見同上警卷15第
      1至7頁）、ｆ○○（見同上警卷15第16至21頁）、Ｄ○○
      （見同上警卷15第23至29頁）、乙Ｚ○（見同上警卷15第
      59至65頁）、ｑ○○○（見同上警卷15第72至78頁）、乙
      ｖ○（見同上警卷15第88至94頁）、甲子○（見同上警卷
      15第105至110頁）、丙戌○（見同上警卷15第125至131頁
      ）、甲丁○（見同上警卷15第140至146頁）、甲巳○（見
      同上警卷16第1至7頁）、ｄ○○（見同上警卷16第30至
      36頁）、甲亥○（見同上警卷16第38至44頁）、ｋ○○（
      見同上警卷16第53至59頁）、乙○○（見同上警卷16第
      72至79頁）、ｓ○○（見同上警卷16第80至86頁）、丙己
      ○（見同上警卷第97至103頁）、甲黃○（見同上警卷16
      第121至127頁）、ｇ○○（見同上警卷16第142至148頁）
      、吳柏松（見同上警卷17第1至17頁）、甲未○（見同上
      警卷17第16至21頁）、乙Ａ○（見同上警卷17第26至32頁
      ）、李火盛（見同上警卷17第39至46頁）、乙Ｃ○（見同
      上警卷17第74至80頁）、胡容慧（見同上警卷17第86至92
      頁）、ｗ○○（見同上警卷17第107至112頁）、丙巳○（
      見同上警卷17第119至125頁）、辛○○○（見同上警卷17
      第131至135頁）、丙地○（見同上警卷18第1至7頁）、甲
      Ｅ○（見同上警卷18第15至21頁）、區泳球（見同上警卷
      18第30至35頁）、乙壬○（見同上警卷18第43至49頁）、
      甲Ｃ○（見同上警卷18第62至68頁）、甲宇○（見同上警
      卷18第77至83頁）、張雅（見同上警卷18第96至102 頁
      ）、乙巳○○（見同上警卷18第107至113頁）、Ｇ○○（
      見同上警卷18第122至128頁）、陳柏（見同上警卷18第
      147至153頁）、甲Ｆ○（見同上警卷19第1至8頁）、丙壬
      （見同上警卷19第10至16頁）、Ｙ○○（見同上警卷19第
      18至23頁）、乙ｎ○（見同上警卷19第28至34頁）、乙宙
      ○（見同上警卷19第46至52頁）、甲Ｚ○（見同上警卷19
      第67至72頁）、乙宇○（見同上警卷19第77至83頁）、乙
      ｗ○（見同上警卷19第92至98頁）、丙亥○（見同上警卷
      19第125至131頁）、甲Ｊ○（見同上警卷19第133至140頁
      ）、乙辰○（見同上警卷20第1至7頁）、甲Ｉ○（見同上
      警卷20第22至28頁）、ｈ○○（見同上警卷20第40至46頁
      ）、申○○（見同上警卷20第50至56頁）、乙ｑ○○（見
      同上警卷20第68至74頁）、甲ｓ○（見同上警卷20第88至
      94頁）、乙ｆ○（見同上警卷20第131至137頁）、甲Ｌ○
      （見同上警卷20第143至149頁）、甲申○（見同上警卷21
      第1至7七頁）、甲Ｎ○（見同上警卷21第27至33頁）、甲
      Ｋ○（見同上警卷21第37至43頁）、賴淑云（見同上警卷
      21第49至55頁）、乙未○（見同上警卷21第67至73頁）、
      乙ｌ○（見同上警卷21第80至86頁）、乙Ｅ○○（見同上
      警卷21第96至101頁）、Ｃ○○（見同上警卷21第109至
      115頁）、Ｘ○○（見同上警卷21第119至125頁）、乙丁
      ○（見同上警卷21第147至153頁）、Ｈ○○（見同上警卷
      22第1至7頁）、乙寅○（見同上警卷22第11至17頁）、甲
      庚○（見同上警卷22第23至28頁）、辰○○（見同上警卷
      22第34至40頁）、乙Ｉ○（見同上警卷22第68至74頁）、
      乙ｕ○（見同上警卷22第84至90頁）、乙Ｔ○（見同上警
      卷22第95至101頁）、地○○（見同上警卷22第106至112
      頁）、乙ｐ○（見同上警卷22第117至122頁）、甲ｍ○○
      （見同上警卷22第136至142頁）、宇○○（見同上警卷22
      第148至154頁）、ｎ○○（見同上警卷23第1至6頁）、甲
      ｖ○（見同上警卷23第11至17頁）、乙地○（見同上警卷
      23第28至34頁）、甲ｇ○（見同上警卷23第58至64頁）、
      甲地○（見同上警卷23第66至72頁）、甲Ｓ○（見同上警
      卷23第76至82頁）、丙午○○（見同上警卷23第91至97頁
      ）、乙Ｄ○（見同上警卷23第117至123頁）、乙甲○（見
      同上警卷23第138至144頁）、戌○（見同上警卷24第1至7
      頁）、丙庚○（見同上警卷24第21至27頁）、Ｏ○○（見
      同上警卷24第37至43頁）、Ｕ○○（見同上警卷24第83至
      89頁）、Ａ○○（見同上警卷24第113至119頁）、甲Ｕ○
     （見同上警卷24第137至143頁）、丙丙○（見同上警卷25
      第1至7頁）、甲Ｏ○（見同上警卷25第19至25頁）、乙辛
      ○（見同上警卷25第32至38頁）、候榮元（見同上警卷25
      第43至49頁）、ｌ○○（見同上警卷25第63至69頁）、乙
      酉○（見同上警卷25第95至101頁）、丙酉○（見同上警
      卷25第134至140頁）、乙ｔ○（見同上警卷26第1至7頁）
      、丙乙（見同上警卷26第12至18頁）、ｏ○○（見同上警
      卷26第32至38頁）、Ｔ○○（見同上警卷26第45至51頁）
      、黃麗文（見同上警卷26第60至66頁）、甲ｅ○（見同上
      警卷26第81至87頁）、乙ｄ○（見同上警卷26第110至116
      頁）、高瓊娥（見同上警卷27第1至7頁）、甲○○（見同
      上警卷27第62至68頁）、甲玄○（見同上警卷27第84至90
      頁）、乙Ｈ○（見同上警卷27第100至10 6頁）、ｉ○○
      （見同上警卷27第112至118頁）、丙子○（見同上警卷27
      第122至128）、ｔ○○（見同上警卷27第134至140頁）、
      ｂ○○（見同上警卷28第1至7頁）、甲ｂ○（見同上警卷
      28第15至21頁）、ｊ○○（見同上警卷28第23至29頁）、
      乙午○（見同上警卷28第34至40頁）、甲丑○（見同上警
      卷28第64至69頁）、午○○○（見同上警卷28第71至77頁
      ）、乙Ｂ○（見同上警卷28第89至95頁）、Ｚ○○（見同
      上警卷28第104至110頁）、楊元禎（見同上警卷28第121
      至127頁）、Ｎ○○（見同上警卷29第1至7頁）、乙戌○
      （見同上警卷29第24至30頁）、丙卯○（見同上警卷29第
      35至41頁）、丁○○（見同上警卷29第47至53頁）、乙ｅ
      ○○（見同上警卷29第63至69頁）、甲ｃ○（見同上警卷
      29第78至84頁、丙辰○（見同上警卷29第92至98頁）、王
      陳淑卿（見同上警卷29第104至110頁）、乙癸○○（見同
      上警卷29第124至130頁）、Ｂ○○（見同上警卷29第141
      至147頁）、甲ｚ○（見同上警卷30第1至7頁）、乙Ｍ○
      （見同上警卷30第22至28頁）、盧央羽（見同上警卷30第
      43至49頁）、玄○○（見同上警卷30第55至61頁）、乙ｉ
      ○（見同上警卷30第68至74頁）、丙申○（見同上警卷
      30第76至82頁）、彭祖豊（見同上警卷30第84至90頁）、
      ｒ○○（見同上警卷30第104至110頁）、庚○○○（見同
      上警卷30第115至121頁）、甲Ｍ○（見同上警卷31第1至
      7頁）、天○○（見同上警卷31第26至32頁）、宙○○（
      見同上警卷31第38至44頁）、Ｊ○○（見同上警卷31第
      50至56頁）、甲戊○（見同上警卷31第67至73頁）、ｙ○
      ○○（見同上警卷31第85至91頁）、乙黃○（見同上警卷
      31第100至107頁）、未○○（見同上警卷31第113至119頁
      ）、甲酉○（見同上警卷31第121至127頁）、乙ｋ○（見
      同上警卷31第135至141頁）、乙ａ○（見同上警卷32第1
      至7頁）、乙乙○（見同上警卷32第13至19頁）、乙Ｐ（
      見同上警卷32第33至39頁）、乙玄（見同上警卷32第54至
      60頁）、Ｅ○○（見同上警卷32第64至70頁）、乙ｙ○（
      見同上警卷32第76至82頁頁）、甲ｐ（見同上警卷32第86
      至92頁）於警詢、偵查時；被害人乙ｇ○（見同上警卷33
      第1至2頁）、乙丑○（見同上警卷33第21至26頁）、甲天
      ○（見同上警卷33第33至36頁）、Ｌ○○（見同上警卷33
      第37至40頁）、Ｓ○○（見同上警卷33第61至64頁）、ｍ
      ○（見同上警卷33第66至69頁）、Ｒ○○（見同上警卷33
      第71至75頁）、乙Ｒ○（見同上警卷33第92至95頁）、黃
      ○○○（見同上警卷33第96至100頁）、甲Ｘ○（見同上
      警卷4-1第114至120頁）、王湘林（見同上警卷4-1第177
      至182頁）、張信雄（見同上95年度偵字第9017號偵查卷2
      第53至55頁）、蔡清章（見同上95年度偵字第9017號偵查
      卷2第62至63頁）、鄭義雄（見同上95年度偵字第9017號
      偵查卷1第65至68頁）於警詢時；被害人詹木貴（見同上
      94年度他字第1566號偵查卷第3至6頁）、史先澤（見同上
      94年度他字第1566號偵查卷第162至164頁）、徐建寧（見
      同上94年度他字第1566號偵查卷第222至236頁）於台中市
      調查站詢問時；分別指述被害情節無訛，並有被害人楊國
      雄、楊陳淑貞提出之隱名合夥契約書（見同上95年度他字
      第4088號偵查卷第5至17頁）、被害人黃玉葉提出之紅利
      分配表、隱名合夥契約書、合作金庫銀行建成分行活期儲
      蓄存款存摺、赫普環保公司認股書、台中大智郵局第四三
      號存證信函（見同上95年度他字第2429號偵查卷第5至26
      頁）、被害人甲ｏ○、甲ｈ○提出之中區農漁會電腦共同
      中心匯款委託書、合夥契約書、赫普環保公司認股書、合
      作金庫銀行綜合存款存摺、隱名股東入資明細表、單位試
      算表（見同上95年度他字第2272號偵查卷第16至27頁）；
      及西螺蔬菜市場有機廢棄物處理投資效益分析（見同上警
      卷1第28頁）、蔬菜批發市場有機廢棄物處理關係示意圖
      （見同上警卷3第19頁）、公司如何正式合法化（見同上
      警卷1第29頁）、給會員的一封信（見同上詳警卷1第31至
      32頁）、隱名合夥契約書（見同上警卷1第35頁）、郵政
      國內匯款執據、存款憑條（赫普公司匯款予會員，見同上
      警卷1第39頁）、赫普生技信用卡分期付款申請書（見同
      上警卷1第41頁）、赫普公司合作金庫銀行中港分行活期
      存款存摺（帳號0000000000000號，見同上警卷1第43頁）
      、赫普公司合作金庫銀行中權分行（帳號0000000000000
      號，見同上警卷4第4頁）、赫普公司會員申請書（見同上
      警卷1第29頁）、赫普環公司有機廢棄物處理廠業務簡介
      （見同上警卷1第89頁）、廠房租賃契約書（見同上警卷
      1第167頁）、高速醱酵設備銷售約定書（見同上95年度偵
      字第7417號偵查卷第54至55頁）、赫普集團發展計畫說明
      （見同上警卷2第47頁）、蒸氣鍋爐投資效益評估（見同
      上警卷3第58頁）、乙ｍ○○、ｅ○○聯名帳戶存摺資料
      （帳號00000000000000號，見同上警卷3第133頁）、甲Ｗ
      ○、Ｖ○○聯名帳戶存摺資料（帳號00000000000000號，
      見同上警卷3第135頁）、陳金池、ａ○○聯名存摺資料（
      帳號00000000000000號，見同上警卷3第137頁）、台中工
      業區廠區照片（見同上警卷3第147頁）附卷，暨附表貳所
      示物品（部分與本案犯罪無關之存摺等資料及附表貳編號
      三所載之現金519萬元除外）扣案可資佐證。
（七）被告乙子○、乙Ｇ○確與乙ｍ○○等人具有常業詐欺之犯
      意聯絡及行為分擔：
    1、赫普公司係為吸金之目的而成立之公司，本身並無自營
       事業，乙ｍ○○等人為免不特定投資者懷疑赫普公司僅
       有吸金，卻無投資項目及實際經營，無法長期維持高額
       獎金及紅利之發放，向不特定投資者施以誇大或虛偽的
       詐術，於每個星期六下午，在赫普公司定期舉辦說明會
       ，或在赫普公司台南分公司不定期舉辦說明會，由乙ｍ
       ○○等人輪流擔任主持人或講師，或以播放影片、印製
       海報、架設網站（網址：www.hope-life.net.com.tw）
       等方式，向不特定之投資者及會員誇飾或佯稱赫普公司
       種植蘭花、生產有機醬油、蒸汽鍋爐、有機廢棄物等事
       業，獲利極佳等情，並利用赫普公司產業顧問即被告乙
       子○透過甲ａ○於93年12月初，介紹認識凱爾蘭公司總
       經理丙丁○，而凱爾蘭公司當時在一點利黃昏市場從事
       有機廢棄物處理，有意與赫普公司成立順利公司，於93
       年12月10日在赫普公司進行簽約儀式之機會，由被告乙
       子○擔任介紹人，並授意被告乙Ｇ○製作「西螺蔬菜批
       發市場有機廢棄物合作經營簽約儀式」之紅布條及「西
       螺果菜市場有機廢棄物流程」海報，懸掛、張貼在上開
       簽約儀式現場，被告ａ○○擔任主持人，乙ｍ○○代表
       赫普公司，刻意營造不知情而受邀參加簽約儀式之丙丁
       ○、乙戊○、甲ａ○，係代表西螺蔬菜批發市場進行簽
       約之假象，以取信在場之不特定投資人或會員，並拍攝
       成錄影光碟供日後在說明會中不斷播放，藉此鼓吹、招
       攬不特定投資人或會員，致不特定投資人或會員誤信赫
       普公司為績優廠商，確有實際經營種植蘭花、生產有機
       醬油、蒸氣鍋爐、有機廢棄物等事業，遠景可期且獲利
       無虞，且已取得西螺蔬菜批發市場每日廢棄果菜40公噸
       有機廢棄物處理經營權，遠景可期且獲利無虞，赫普公
       司日後之紅利及獎金發放無虞，而投資或加碼繼續投資
       赫普公司等情，已如前述。
    2、被告乙Ｇ○於警詢時已供承伊自93年7月15日起擔任赫普
       公司美工人員，後來升為特助。赫普公司隱名契約書由
       ａ○○初稿，伊設計。赫普公司對外宣稱自己種植蘭花
       ，生產醬油，是向其他廠商購來。94年6、7月以前，赫
       普公司沒有自己產業，赫普公司4項投資計劃，包括蘭花
       產業、有機醬油、鍋爐產業、有機肥料產業，前3項均未
       執行，僅有機肥料產業執行至一半。赫普公司曾利用說
       明會機會，向會員宣稱與西螺果菜市場簽約，當時由乙
       子○扮演中間人，湯純清、丙丁○扮演西螺果菜市場代
       表人，與赫普公司董事長乙ｍ○○、總經理Ｖ○○舉辦
       簽約儀式等語（見同上警卷3第71、74、124、126至127
       頁）；復於偵查中供承伊自93年7月間起擔任赫普公司企
       劃美編，將Ｖ○○、ａ○○所交付企劃文案設計成海報
       DM，94年間擔任乙ｍ○○特助，工作內容為開車、美工
       、工廠事宜。就伊所知赫普公司沒有蘭花田，乙ｍ○○
       曾向伊說會員去參觀時，都要給醬油廠及蘭花田業者參
       觀費用。簽約儀式是由乙ｍ○○、Ｖ○○、ｐ○○、乙
       子○共同策劃，現場看起來乙戊○就是西螺果菜市場董
       事長，丙丁○是總經理。乙子○跟伊說是西螺果菜市場
       代表要來簽約，而且現場整個外觀及明示、暗示，都讓
       伊覺得是西螺果菜市場與赫普的簽約儀式。海報是伊所
       製作，文字檔是乙子○給伊的，主要題寫「西螺果菜市
       場有機廢棄物處理流程」，裡面沒有提到任何凱爾蘭字
       眼，凱爾蘭伊連聽都沒聽過等語（見同上95年度偵字第
       10884號偵查卷第108至109頁）；另在本院95年度金重訴
       字第1485號違反銀行法等案件審理時供承赫普公司於93
       年12月10日舉辦西螺蔬菜批發市場有機廢棄物合作經營
       簽約儀式，是由伊擔任美編工作，現場所掛的布條，有
       關文字的部分，是由乙子○所設計，內容是由乙子○、
       Ｖ○○決定的，乙子○向伊說明文字內容後，伊有打電
       話向Ｖ○○確定，Ｖ○○同意後，伊才電話給準將公司
       製作等語（見同上違反銀行法等案卷3第19至21頁）。顯
       見被告葉榮知悉赫普公司係為吸金之目的而成立之公司
       ，本身並無自營事業。93年12月10日在赫普公司舉行之
       簽約儀式，係刻意營造赫普公司與西螺蔬菜批發市場簽
       約之假象，並拍攝成光碟播放，以取信於不特定投資人
       或會員，竟仍繼續在赫普公司擔任企劃美編及董事長特
       助，製作不實之廣告文宣，並依被告乙子○及Ｖ○○指
       示，製作「西螺蔬菜批發市場有機廢棄物合作經營簽約
       儀式」之紅布條及「西螺果菜市場有機廢棄物流程」海
       報，懸掛及張貼在簽約儀式現場，致不特定投資人或會
       員誤信赫普公司為績優廠商，確有實際經營種植蘭花、
       生產有機醬油、蒸氣鍋爐、有機廢棄物等事業，遠景可
       期且獲利無虞，且已取得西螺蔬菜批發市場每日廢棄果
       菜40公噸有機廢棄物處理經營權，遠景可期且獲利無虞
       ，赫普公司日後之紅利及獎金發放無虞，而投資或加碼
       繼續投資赫普公司，其自與被告乙子○及乙ｍ○○等人
       具有常業詐欺之犯意聯絡及行為分擔。
    3、被告乙子○於警詢時供承伊大約於93年10月至12月間，
       擔任赫普公司產業顧問，負責赫普公司投資產業之引薦
       、分析，係伊前妻Ｖ○○要伊協助赫普公司，3個月共領
       車馬費12萬元，是Ｖ○○直接交給伊，未直接向赫普公
       司領取等語（見同上95年度偵字第11914號偵查卷第4頁
       ）；又於偵查中供承伊於93年10月至12月，在赫普公司
       擔任轉投資產業顧問，曾評估過燃燒木材廢棄物之鍋爐
       ，後來覺得不妥適，就轉投資有機廢棄物等語（見同上
       95年度偵字第9017號偵查卷1第166頁）。被告乙子○既
       然擔任赫普公司產業顧問達3個月之久，並領取12萬元車
       馬費，則對其擔任赫普公司產業顧問期間，赫普公司並
       無任何營業收入，而係利用類似多層傳銷之不法手段，
       利用不特定人投資後即能獲取高額紅利獎金之心態，對
       外招攬不特定人繳費加入會員等情，焉能委為不知。又
       赫普公司於93年12月10日所舉辦之簽約儀式，係被告乙
       子○、ｐ○○及乙ｍ○○、Ｖ○○所共同策劃，現場懸
       掛書寫西螺蔬菜批發市場有機廢棄物合作經營簽約儀式
       」之紅布條，係由被告乙子○提供予被告乙Ｇ○，經Ｖ
       ○○同意後，委由準將公司製作，另張貼現場之西螺果
       菜市場有機廢棄物流程」海報，其內容亦係被告乙子○
       提供予被告乙Ｇ○製作，業據證人即被告乙Ｇ○於偵查
       及本院95年度金重訴字第1485號審理時證述無訛（如前
       述）。被告乙子○擔任赫普公司產業顧問，負責引進有
       機廢棄物處理產業，對於該產業僅止於評估階段，並未
       實際設廠生產，迄未與西螺蔬菜批發市場簽約處理有機
       廢棄物，仍與乙ｍ○○等人共同策劃舉行上開簽約儀式
       ，製作「西螺蔬菜批發市場有機廢棄物合作經營簽約儀
       式」之紅布條及「西螺果菜市場有機廢棄物流程」海報
       ，懸掛、張貼在上開簽約儀式現場，復於簽約現場說明
       提及：「今天赫普，我們所合作的、我們所參與的，這
       一家獨立的公司叫做順利生化科技股份有限公司，日後
       所有這個個案的運作，主導就是由順利生化科技股份有
       限公司，而赫普轉投資順利生化科技股份有限公司，而
       除了順利之外，接下來我跟各位介紹到的就是，因為我
       們今天順利他所配合、合作的對象就是西螺鎮公所」等
       語（如前述），顯係刻意營造赫普公司與西螺蔬菜批發
       市場簽約之假象，致現場觀禮及日後觀看該簽約儀式光
       碟之不特定投資人或會員，誤信赫普公司已取得西螺蔬
       菜批發市場每日廢棄果菜40公噸有機廢棄物處理經營權
       ，遠景可期且獲利無虞，赫普公司日後之紅利及獎金發
       放無虞，而投資或加碼繼續投資赫普公司，亦與被告乙
       Ｇ○及乙ｍ○○等人具有常業詐欺之犯意聯絡及行為分
       擔。
（七）綜上所述，被告ｐ○○、ａ○○、ｅ○○、丙寅○、Ｉ○
      ○、甲Ｗ○、乙子○、乙Ｇ○所辯無非飾卸之詞，不足採
      信，本件事證明確，其等前揭犯行均堪認定。
四、論罪科刑及適用法律：
（一）論罪及適用法律部分：
      1、論罪部分：
     （1）按銀行法所謂業務、公平交易法所謂多層次傳銷之事
          業或證券交易法所謂有價證券的募集、發行，均係指
          以反覆同種類之行為為目的之集合體或個人，具有多
          次性、持續性與集合性之內涵，是行為人縱有多次之
          吸收存款、介紹他人加入及有價證券的募集、發行之
          行為，亦不另成立連續犯甚明。而修正前刑法上所謂
          常業犯，指反覆以同種類行為為目的之社會活動之職
          業性犯罪而言，至於犯罪所得之多寡，是否恃此犯罪
          為唯一之謀生職業，則非所問，縱令兼有其他職業，
          仍無礙於該常業犯罪之成立（參照最高法院85年台上
          字第510號判例）。
     （2）被告ｐ○○、ａ○○、ｅ○○、丙寅○、Ｉ○○、陳
          秀香及乙Ｎ、甲ｎ○、乙ｍ○○、Ｖ○○、陳金池、
          張秀環、吳炳龍、李為萍以收受投資名義，向不特定
          之人吸收資金，而給付與本金顯不相當之紅利，顯屬
          銀行法第29條之1之以收受存款論之範疇，此部分所
          為，係違反銀行法第29條第1項之除法律另有規定者
          外，非銀行不得經營收受存款業務之規定，其犯罪所
          得達1億元以上，應依同法第125條第1項後段、第3項
          之規定處罰。被告ｐ○○、ａ○○、ｅ○○、丙寅○
          、Ｉ○○、甲Ｗ○與乙Ｎ、甲ｎ○、乙ｍ○○、陳金
          池、張秀環、吳炳龍、李為萍、Ｖ○○（94年7月31
          日離職前）間，有犯意聯絡及行為分擔，皆為共同正
          犯。又被告ｐ○○、ａ○○、ｅ○○、丙寅○、李沛
          誼、甲Ｗ○及甲ｎ○、張秀環、李為萍雖非赫普公司
          行為負責人，但與具有行為負責人身分之乙ｍ○○（
          董事長）、Ｖ○○（94年7月31日以前擔任總經理）
          、陳金池（董事）、吳炳龍（經理，後擔任總經理）
          、乙Ｎ（董事），共同實施上開違反銀行法之犯罪行
          為，仍應依修正前刑法第31條第1項之規定，與歐陽
          欽松、Ｖ○○（94年7月31日離職前）、陳金池、吳
          炳龍、乙Ｎ成立共同正犯。又被告丙寅○、Ｉ○○、
          甲Ｗ○並未參與籌組赫普公司，亦非赫普公司總上線
          ，雖於加入赫普公司成為會員後，因吸收下線分別升
          任為執行總監、總監、總督導，並參與赫普公司經營
          方向、資金吸收、紅利獎金發放及宣傳等決策，但參
          與程序顯較籌組赫普公司，且分任董事長、總經理之
          乙ｍ○○、Ｖ○○；及擔任總上線之被告ｐ○○、林
          ａ○○、ｅ○○等為輕，致罹法定刑為七年以上有期
          徒刑之上開違反銀行法之重罪，縱科以法定最低刑度
          即有期徒刑七年，仍嫌過重，難謂符合罪刑相當性及
          比例原則，本院因認被告丙寅○、Ｉ○○、甲Ｗ○上
          開違反銀行法部分，犯罪之情狀尚可憫恕，均依刑法
          第59條之規定減輕其刑。
     （3）被告ｐ○○、ａ○○、ｅ○○、丙寅○、Ｉ○○、陳
          秀香及乙Ｎ、甲ｎ○、乙ｍ○○、Ｖ○○、陳金池、
          張秀環、吳炳龍、李為萍為多層次傳銷，其參加人取
          得獎金，主要係基於介紹他人加入，而非基於其所推
          廣或銷售商品或勞務之合理市價之行為，此部分核係
          違反公平交易法第23條禁止之規定，應依同法第35條
          第2項規定論處。被告ｐ○○、ａ○○、ｅ○○、謝
          明慧、Ｉ○○、甲Ｗ○與乙Ｎ、甲ｎ○、乙ｍ○○、
          陳金池、張秀環、吳炳龍、李為萍、Ｖ○○（94年7
          月31日離職前）間，有犯意聯絡及行為分擔，皆為共
          同正犯。
     （4）被告ｐ○○、ａ○○、ｅ○○、丙寅○、Ｉ○○、陳
          秀香、乙子○、乙Ｇ○及乙Ｎ、甲ｎ○、乙ｍ○○、
          Ｖ○○、陳金池、張秀環、吳炳龍、李為萍以具有股
          份有限公司規模之赫普公司作為組織體，施用上開詐
          術誘騙不特定人投資赫普公司，時間非短，顯屬反覆
          以同種類行為為目的之社會活動之職業性犯罪。此部
          分核係犯修正前刑法第340條之常業詐欺取財罪。被
          告ｐ○○、ａ○○、ｅ○○、丙寅○、Ｉ○○、陳秀
          香、乙子○、乙Ｇ○與乙Ｎ、甲ｎ○、乙ｍ○○、陳
          金池、張秀環、吳炳龍、李為萍、Ｖ○○（94年7月3
          1日離職前）間，有犯意聯絡及行為分擔，皆為共同
          正犯。被告乙Ｇ○曾因偽造文書、重利、竊盜、侵占
          案件，經本院分別判處有期徒刑1年6月、5月、4月、
          4月、10月；又因偽造文書案件，經台灣高等法院台
          中分院判處有期徒刑3月，定其應執行為有期徒刑3年
          1月，於93年1月20日假釋，至94年3月28日假釋期滿
          執行完畢（見卷附台灣高等法院被告前案紀錄表），
          五年以內故意再犯有期徒刑以上之常業詐欺取財罪，
          ，累犯，應依刑法第47條第1項之規定加重其刑（被
          告乙Ｇ○係故意犯常業詐欺取財罪，無論依修正前刑
          法第47條或修正後刑法第47條第1項之規定，均構成
          累犯，不生新舊法比較適用之問題，應逕行適用裁判
          時之現行法）。
     （5）被告ｐ○○、ａ○○、ｅ○○、丙寅○、Ｉ○○、陳
          秀香及乙Ｎ、甲ｎ○、乙ｍ○○、Ｖ○○、陳金池、
          張秀環、吳炳龍、李為萍，未向主管機關申報生效，
          即為赫普環保公司有價證券（股票）之募集，此部分
          係違反證券交易法第22條第1項之規定，應依證券交
          易法第175條之規定處罰。被告ｐ○○、ａ○○、林
          俐含、丙寅○、Ｉ○○、甲Ｗ○與乙Ｎ、甲ｎ○、歐
          陽欽松、陳金池、張秀環、吳炳龍、李為萍、Ｖ○○
          （94年7月31日離職前）間，有犯意聯絡及行為分擔
          ，皆為共同正犯。
     （6）被告ｐ○○、ａ○○、ｅ○○、丙寅○、Ｉ○○、陳
          秀香及乙Ｎ、甲ｎ○、乙ｍ○○、陳金池、張秀環、
          吳炳龍、李為萍，未向主管機關申報生效，即為赫普
          環保公司價款繳納憑證（認股憑證）之募集，此部分
          係違反證券交易法第22條第1項、第3項之規定，應依
          證券交易法第175條規定處罰。被告ｐ○○、ａ○○
          、ｅ○○、丙寅○、Ｉ○○、甲Ｗ○與乙Ｎ、甲ｎ○
          、乙ｍ○○、陳金池、張秀環、吳炳龍、李為萍間，
          有犯意聯絡及行為分擔，皆為共同正犯。
     （7）被告ｐ○○、ａ○○、ｅ○○、丙寅○、Ｉ○○、陳
          秀香及乙Ｎ、甲ｎ○、乙ｍ○○、Ｖ○○、陳金池、
          張秀環、吳炳龍、李為萍，於赫普環保公司有價證券
          之募集，為詐欺之行為，此部分係違反證券交易法第
          20條第1項之規定，應依證券交易法第171條第1項第1
          款之規定處罰。被告ｐ○○、ａ○○、ｅ○○、謝明
          慧、Ｉ○○、甲Ｗ○與乙Ｎ、甲ｎ○、乙ｍ○○、陳
          金池、張秀環、吳炳龍、李為萍、Ｖ○○（94年7月3
          1日離職前）間，有犯意聯絡及行為分擔，皆為共同
          正犯。
     （8）被告ｐ○○、ａ○○、ｅ○○、丙寅○、Ｉ○○、陳
          秀香所犯上開六罪間，有方法、結果之牽連關係，為
          裁判上一罪，應依修正前刑法第55條規定，從一重之
          銀行法第125條第1項後段、第3項之規定處斷。
     （9）檢察官雖未就被告ｐ○○、ａ○○、ｅ○○、丙寅○
          、Ｉ○○、甲Ｗ○所為上開違反銀行法及常業詐欺取
          財罪以外之犯行提起公訴，然上開未起訴部分與起訴
          部分有方法結果之牽連犯關係，已為起訴效力所及，
          本院自應併予審究。
      2、新舊法比較部分：被告ｐ○○、ａ○○、ｅ○○、謝
         明慧、Ｉ○○、甲Ｗ○、乙子○、乙Ｇ○行為後，刑
         法業於94年1月7修正，同年2月2日公布，95年7月1日
         施行，其中與本案有關之第2條、第28條、第31條、第
         33條、第55條、第59條之規定均經修正，並刪除第340
         條之規定。按行為後法律有變更者，適用行為時之法
         律，但行為後之法律有利於行為人者，適用最有利於
         行為人之法律，現行刑法第2條第1項訂有明文。此條
         規定乃與刑法第1條罪刑法定主義契合，而貫徹法律禁
         止溯及既往原則，係規範行為後法律變更所生新舊法
         律比較適用之準據法，是刑法第2條本身雖經修正，但
         刑法第2條既屬適用法律之準據法，本身尚無比較新舊
         法之問題，應一律適用裁判時之現行刑法第2條規定，
         以決定適用之刑罰法律。又以本次刑法修正之比較新
         舊法，應就罪刑有關之共犯、未遂犯、想像競合犯、
         牽連犯、連續犯、結合犯，以及累犯加重、自首減輕
         暨其他法定加減原因（如身分加減）與加減例等一切
         情形，綜其全部罪刑之結果而為比較，亦有最高法院
         95年度第8次刑庭會議決議可資參照。查：
     （1）修正條文若僅屬單純之文字修飾，或將實務見解或法
          理明文化，而不涉及刑罰之輕重、構成要件之變更，
          或其他有利、不利於行為人之情形者，即無庸依刑法
          第2條第1項之規定比較新舊法，而應依一般法律適用
          原則，適用裁判時法處斷（參照最高法院95年度第21
          次刑事庭會議決議意旨）。本次修正前刑法第28條規
          定「二人以上共同實施犯罪之行為者，皆為正犯」與
          修正後同條「二人以上共同實行犯罪之行為者，皆為
          正犯」之規定，二者在用語上雖有不同，惟其修法理
          由乃在原「實施」一詞之範圍，在解釋上是否包括「
          陰謀共同正犯」及「預備共同正犯」存有爭議，為杜
          爭議，明白宣示本條不包括「陰謀共同正犯」及「預
          備共同正犯」，但仍包括共謀共同正犯，乃將「實施
          」修正為「實行」，此觀諸立法理由說明自明，此部
          分之修正，並無有利、不利被告等之情形，不生新舊
          法比較問題，應逕行適用裁判時法論以共同正犯（參
          照最高法院96年台上字第827號判決意旨）。
     （2）刑法第31條第1項身分共犯於修正施行前之規定為「
          因身分或其他特定關係成立之罪，其共同實施或教唆
          幫助者，雖無特定關係，仍以共犯論」；修正施行後
          之規定則為「因身分或其他特定關係成立之罪，其共
          同實行、教唆或幫助者，雖無特定關係，仍以正犯或
          共犯論。但得減輕其刑」，觀諸本條之修正理由係以
          無身分或特定關係之共同正犯、教唆犯或幫助犯，其
          可罰性通常應較有身分或特定關係者為輕，惟又鑑於
          無身分或特定關係之正犯或共犯，其惡性較有身分或
          特定關係者為重之情形，亦屬常見，故增設但書規定
          得減輕其刑，以利實務之靈活運用。是本件不具赫普
          公司行為負責人身分之被告ｐ○○、ａ○○、ｅ○○
          、丙寅○、Ｉ○○、甲Ｗ○，與具有赫普公司行為負
          責人身分之乙ｍ○○、Ｖ○○、陳金池、吳炳龍、鄒
          共同違反銀行法犯行部分，比較修正前、後刑法第
          31條第1項之規定之結果，應以被告ｐ○○、ａ○○
          、ｅ○○、丙寅○、Ｉ○○、甲Ｗ○環、李為萍行為
          後之法律，即修正施行後之刑法第31條第1項之規定
          較為有利。
     （3）被告等行為後，原刑法第33條第5款所規定「罰金：
          一元以上」，業經修正為「罰金：新台幣一千元以上
          ，以百元計算之」。比較修正前後之規定，修正前之
          規定，對被告等並無不利之情形。
     （4）被告ｐ○○、ａ○○、ｅ○○、丙寅○、Ｉ○○、陳
          秀香行為後，刑法第55條有關牽連犯之規定，業經修
          正刪除，依修正刪除前規定，被告ｐ○○、ａ○○、
          ｅ○○、丙寅○、Ｉ○○、甲Ｗ○所犯上開六罪間，
          因有方法結果之牽連關係，為裁判上一罪，僅應從一
          重之銀行法第125條第1項後段、第3項規定處斷，而
          刑法第55條修正刪除後，被告ｐ○○、ａ○○、林俐
          含、丙寅○、Ｉ○○、甲Ｗ○所犯上開六罪，即應予
          分論併罰。比較修正刪除前後刑法第55條有關牽連犯
          之規定，以適用修正刪除前之規定較為有利。
     （5）被告等行為後，刑法第340條常業詐欺罪之規定，亦
          經修正刪除，依修正刪除前之規定，被告等多次詐欺
          取財犯行，僅論以一常業詐欺罪，而刑法第340條修
          正刪除後，被告等多次詐欺取財犯行，即應予分論併
          罰，比較修正刪除前後刑法第340條之規定，以適用
          修正刪除前之規定較為有利。
     （6）綜合上述各條文修正前、後之比較，揆諸前揭最高法
          院決議及修正後刑法第2條第1項前段、後段規定之「
          從舊、從輕」原則，本件被告乙子○、乙Ｇ○部分應
          適用行為時即修正前之相關法律予以論處，較為有利
          。而被告ｐ○○、ａ○○、ｅ○○、丙寅○、Ｉ○○
          、甲Ｗ○就違反銀行法部分，適用修正後刑法第31條
          第1項之規定雖然較為有利，但因與罪刑有關之本刑
          部分不能割裂適用，則同時適用修正後刑法相關規定
          之結果，被告ｐ○○、ａ○○、ｅ○○、丙寅○、李
          沛誼、甲Ｗ○所犯上開六罪名，均須予分論併罰，且
          所犯常業詐欺取財罪部分，亦應改依數詐欺取財罪名
          處斷，而予分論併罰，對被告ｐ○○、ａ○○、林俐
          含、丙寅○、Ｉ○○、甲Ｗ○更為不利，是綜其全部
          罪刑之結果而為比較，仍以適用修正前刑法之相關規
          定予以論處較為有利。
（二）科刑部分：
      1、爰分別審酌被告乙Ｇ○有偽造文書、重利、竊盜、侵
         占等前科，被告ｐ○○、ａ○○、ｅ○○、丙寅○、
         甲Ｗ○、Ｉ○○、乙子○皆無前科紀錄（見卷附台灣
         高等法院被告前案紀錄表），被告ｐ○○、ａ○○、
         ｅ○○、丙寅○、甲Ｗ○、Ｉ○○均參與赫普公司經
         營方向、資金吸收、紅利獎金發放及宣傳等決策，被
         告ｐ○○、ａ○○、ｅ○○為赫普公司總上線，被告
         丙寅○、甲Ｗ○、Ｉ○○分任執行總監、總監、總督
         導，參與程度有別，獲利非同，被告乙Ｇ○受僱擔任
         赫普公司企劃美編，後兼董事長特助，負責美工設計
         、廣告文宣等工作，被告乙子○受聘擔任赫普公司產
         業顧問，負責產業評估，引進蒸氣鍋爐、有機廢棄物
         處理產業，僅參與此部分常業詐欺之遂行，赫普公司
         合計吸金達1億4千6百54萬6千5百12元，吸金過程中，
         嚴重違反銀行法、公平交易法、證券交易法等相關規
         定，且施用詐術詐騙被害人投資，漠視法律存在，吸
         收不特定人的資金後，復未思穩健經營赫普公司，致
         赫普公司自成立迄為警查獲止，未因其營利事業而獲
         致任何利潤，使不特定人投資之大量金錢，瞬間化為
         幻影而無從追償，除致生損害於附表壹所示之投資被
         害人，更嚴重危害害國家對金融交易秩序之管理，被
         告ｐ○○、ａ○○、ｅ○○、丙寅○、甲Ｗ○、李沛
         誼、乙子○、乙Ｇ○事後均否認上情，態度不佳等一
         切情狀，各處以如主文所示之刑。又被告乙子○、葉
         榮吉犯罪時間，係在96年4月24日以前，所犯常業詐欺
         取財罪所宣告之刑，合於中華民國九十六年罪犯減刑
         條例第2條第1項第3款之規定，應減其宣告刑2分之1為
         如主文所示。
      2、附表貳所示扣押之物，其中部分存摺等資料及編號三
         所載之現金519萬元，尚無證據足資證明係供本案犯罪
         所用或因本案犯罪所得之物，不得予以宣告沒收；其
         餘扣押之物均非違禁物，且多為廣告文宣、簡介、庫
         存表、隱名契約書、認股書、禮券、合約書、切結書
         、執據、憑證、存摺、明細表、統一發票、印章、照
         片、有機肥料、會議紀錄、信函、安置表、制度表、
         合約書、說明書等相關資料、物品，皆已據為本案書
         證、物證，難以區分係屬赫普公司或乙ｍ○○等人所
         有，本院亦認不宜宣告沒收，併予敘明。
五、被告乙子○被訴違法銀行法部分不另為無罪之諭知：
（一）公訴意旨略以：被告乙子○係任職赫普公司顧問，亦與乙
      ｍ○○等人基於違反銀行法之犯意聯絡，共同商討赫普公
      司違法招募資金決策，並予執行，因認被告乙子○此部分
      另涉有銀行法第125條第1項之罪嫌等語。
（二）訊據被告乙子○堅詞否認違反銀行法犯行，辯稱伊於93年
      10月1日至年底擔任赫普公司顧問，負責投資產業可行性
      評估，不知赫普公司以違法傳銷手段吸收資金，當時係Ｖ
      ○○請伊幫忙評估投資產業，伊評估結果認為廢棄物處理
      比較可行，不知赫普公司向投資人吸金之回饋制度，也沒
      有參與赫普公司之經營等語。
（三）赫普公司確有利用類似多層次傳銷之不法手段，對外招攬
      不特定人投資成為會員，再由投資會員憑藉赫普公司階級
      制度及高額獎金發放之誘因，招攬更多不特定人投資赫普
      公司成為會員，以迅速壯大組織，再以給付會員與本金顯
      不相當之紅利，作為吸引不特定人投資之手段，達到違法
      吸收資金之目的，雖如前述。惟查：
    1、證人乙ｍ○○、Ｖ○○在本院審理時，經隔離交互詰問
       結果，證人乙ｍ○○證稱乙子○於93年11、12月間，在
       赫普公司擔任產業顧問，幫赫普公司評估產業投資可行
       性，係Ｖ○○請乙子○過來，乙子○並未參與赫普公司
       籌組設立及獎金發放決策，亦未負責及招攬他人投資赫
       普公司，赫普公司轉投資順利公司，佔百分之25股份，
       其餘股份係凱爾蘭、泳泰特等公司投資，赫普公司、凱
       爾蘭公司、泳泰特公司共同推舉乙子○擔任順利公司董
       事長等語（見本院卷2第4至6頁、第11頁）；證人Ｖ○○
       證稱伊介紹乙子○擔任赫普公司產業顧問，評估報告產
       業內容，擔任不到2個月時間，乙子○並未參與赫普公司
       籌組設立及獎金發放，亦未負責及招攬他人投資赫普公
       司等語（見本院卷2第16至17頁），2人所供一致，其中
       證人乙ｍ○○所供復與其警詢時陳稱乙子○係擔任赫普
       公司蒸氣鍋爐及有機肥料產業顧問，蒸氣鍋爐只有評估
       沒有執行，有機肥料尚在籌備中（見同上95年度偵字第
       7417號偵查卷第109、112頁），及偵查中供稱乙子○係
       Ｖ○○前夫，93年底知道赫普公司蘭花生意作不成後，
       透過Ｖ○○介紹來公司說有機廚餘回收產業不錯，所以
       包括Ｖ○○、乙子○、丙丁○就進行評估，評估之後向
       會員說明。乙子○知道有機肥料產業，且泳泰特公司有
       這樣技術與專利，加上乙子○說泳泰特公司已與西螺果
       菜市場接洽1年，後來赫普公司就另成立順利公司，目的
       就是為與西螺果菜市場簽約及作生意等情（見同上95年
       度偵字第7417號偵查卷第100至101頁），尚無重大差異
       ，足徵被告乙子○僅係受聘擔任赫普公司產業顧問，負
       責評估引進蒸氣鍋爐及有機廢棄物處理產業，且擔任赫
       普公司轉投資有關廢棄物處理產業之順利公司負責人，
       並未參與赫普公司違法吸收資金業務之決策及執行。至
       被告乙子○與乙ｍ○○等人共同策劃舉行上開簽約儀式
       ，製作「西螺蔬菜批發市場有機廢棄物合作經營簽約儀
       式」之紅布條及「西螺果菜市場有機廢棄物流程」海報
       ，懸掛、張貼在上開簽約儀式現場，刻意營造赫普公司
       與西螺蔬菜批發市場簽約之假象，致現場觀禮及日後觀
       看該簽約儀式光碟之不特定投資人或會員，誤信赫普公
       司已取得西螺蔬菜批發市場每日廢棄果菜40公噸有機廢
       棄物處理經營權，遠景可期且獲利無虞，赫普公司日後
       之紅利及獎金發放無虞，而投資或加碼繼續投資赫普公
       司，係觸犯修正前刑法第340條之常業詐欺罪。
    2、證人即被害人甲Ｅ○、甲Ｔ○、甲ｅ○、甲Ｘ○、甲Ｕ
       ○、乙ｂ○於偵查中均證稱赫普公司決策核心人員為乙
       ｍ○○、Ｖ○○、丙寅○、ｅ○○、ｐ○○、張秀環、
       陳金池、ａ○○、乙Ｎ等人（見同上95年度偵字第10884
       號偵查卷第5、15、20、25、30、35）；另證人即赫普公
       司行政助理Ｗ○○於偵查中則證稱赫普公司至少1星期開
       會1次，ｐ○○、ａ○○、陳金池、張秀環、乙ｍ○○、
       Ｖ○○、丙寅○、ｅ○○均會參加等語（見同上95年度
       偵字9017號偵查卷1第85頁），皆未提及被告乙子○曾參
       與赫普公司違法吸收資金業務之決策及執行，參以台灣
       台中地方法院檢察署95年度他字第1834號偵查卷3第60頁
       所附赫普公司主管會議記錄，記載「北屯一點立黃昏市
       場處理場參觀方式，決議2星期參觀1次。促銷專案：出
       國5天4夜（海外旅遊）預計95年9月份出團，追溯4月份
       業績。第12期6月份起，入會原1單位1萬9千8百元，更改
       入會金額為1單位2萬元」等內容，討論事項涉及入會金
       額之調整及公司業務之經營，出席人員為被告ｐ○○、
       ａ○○、ｅ○○、丙寅○、Ｉ○○（即李喬紳）、甲Ｗ
       ○及乙ｍ○○、乙Ｎ、張秀環、陳金池、李為萍（即李
       筠甄）、甲ｎ○等人，被告乙子○亦未出席等情，益徵
       被告乙子○應僅係受聘擔任赫普公司產業顧問，負責評
       估引進蒸氣鍋爐及有機廢棄物處理產業，確未參與赫普
       公司違法吸收資金業務之決策及執行。
    3、遍觀全卷資料，復查無任何被告乙子○曾參與赫普公司
       違法吸收資金業務決策及執行之事證，自難僅憑被告乙
       子○受聘擔任赫普公司產業顧問，負責評估引進蒸氣鍋
       爐及有機廢棄物處理產業，且擔任赫普公司轉投資有關
       廢棄物處理產業之順利公司負責人，並與乙ｍ○○等人
       共同策劃舉行上開簽約儀式，製作「西螺蔬菜批發市場
       有機廢棄物合作經營簽約儀式」之紅布條及「西螺果菜
       市場有機廢棄物流程」海報，懸掛、張貼在上開簽約儀
       式現場，刻意營造赫普公司與西螺蔬菜批發市場簽約之
       假象，即遽以認定被告乙子○與乙ｍ○○等人具有違反
       銀行法之犯意聯絡及行為分擔，而令負違反銀行法罪責
       。惟公訴人認被告乙子○此部分違反銀行法犯行，與其
       前開常業詐欺取財部分，有方法結果之牽連關係，為裁
       判上一罪，故不另為無罪之諭知。
貳、被告乙戊○、甲ａ○部分：
一、公訴意旨略以：93年底乙ｍ○○等人因無法繼續以經營蘭花
    田之詐術對投資人施用詐術，乃又另製造投資有機肥料深具
    未來發展性之外觀，由被告乙戊○及丙丁○介紹不知情之泳
    泰特生技股份有限公司負責陳輝星（另由檢察官為不起訴處
    分），係擁有日本丹生一夫發明之拉圾發酵處理裝置專利代
    理人，與被告乙子○及乙ｍ○○、Ｖ○○等人洽談後，委託
    被告乙戊○及陳輝星向西螺鎮公所洽談未果，為掩飾客源開
    發遭受阻礙之事實，並進一步招攬更多資金挹注資金，乃於
    93年12月10日，舉辦「西螺果菜批發市場有機廢棄物合作經
    營簽約儀式」，明知該簽約儀式之簽約當事人為順利公司與
    赫普公司，卻於簽約儀式外觀，刻意迴避實際簽約人為順利
    公司，而以字簾橫掛在簽約場地上方，凸顯「西螺果菜公司
    」，以赫普公司與西螺果菜公司簽約之外觀，由董事長乙ｍ
    ○○、總經理Ｖ○○及被告乙子○扮演赫普公司代表，與具
    有詐欺犯意聯絡之被告乙戊○、甲ａ○及丙丁○（另由檢察
    官為緩起訴處分）假扮成西螺果菜批發市場之代表人，由被
    告乙子○及乙ｍ○○、Ｖ○○共同主持「西螺果菜批發市場
    有機廢棄物合作經營簽約儀式」，向與會會員表示赫普公司
    已取得西螺果菜市場每日廢棄物果菜40公噸處理經營權，取
    信在場會員，並拍攝成錄影帶供日後於說明會中播放，藉此
    彭吹、招攬新會員誤信赫普公司已為績優廠商之假象，促使
    投資人誤信而投資，而當場或事後以現金、匯款或刷卡方式
    交付投資款項，於每月按投資單位數暨上線抽成方式製作紅
    利細目作帳匯款予各層級幹部及會員，以後期之收款充作前
    期會員紅利之方式，繼續矇騙投資者，因認被告乙戊○、甲
    ａ○亦涉有修正前刑法第340條之常業詐欺罪嫌等語。
二、按犯罪事實應依證據認定之，無證據不得認定犯罪事實；又
    不能證明被告犯罪者，應諭知無罪之判決，刑事訴訟法第15
    4條第2項、第301條第1項分別定有明文。又所謂認定犯罪事
    實之證據，係指足以認定被告確有犯罪行為之積極證據而言
    ，該項證據須適合於被告犯罪事實之認定，始得採為斷罪之
    資料。而事實之認定，應憑證據，如未能發現相當證據，或
    證據不足以證明，自不能以推測或擬制之方法，以為裁判之
    基礎。再認定犯罪事實所憑之證據，雖不以直接證據為限，
    間接證據亦包括在內，然不論直接證據或間接證據，其為訴
    訟上之證明，均須於通常一般人不致有所懷疑，而得確信其
    為真實之程度者，始得據為有罪之認定，倘其證明未達此一
    程度，而有合理之懷疑存在時，即難遽採為不利被告之認定
    （最高法院29年台上字第3105號、40年台上字第86號、76年
    台上字第4986號判例參照）。另刑事訴訟法第161條已於91
    年2月8日修正公布，其第1項規定：檢察官就被告犯罪事實
    ，應負舉證責任，並指出證明之方法。因此，檢察官對於起
    訴之犯罪事實，應負提出證據及說服之實質舉證責任，倘其
    所提出之證據，不足為被告有罪之積極證明，或其指出證明
    之方法，無從說服法院以形成被告有罪之心證，基於無罪推
    定之原則，自應為被告無罪判決之諭知。
三、本件公訴人認被告乙戊○、甲ａ○涉有修正前刑法第340條
    之常業詐欺罪嫌，無非以被告乙戊○、甲ａ○均有參與93年
    12月10日在赫普公司舉辦之簽約儀式，並與丙丁○假扮成西
    螺果菜市場代表人，且該簽約儀式場地上方懸掛有「西螺蔬
    菜批發市場有機廢棄物合作經營簽約儀式」之布簾，拍攝成
    錄影帶供日後於赫普公司說明會中播放，藉此鼓吹、招攬新
    會員誤信赫普公司已為績優廠商之假象，促使投資人誤信而
    投資，而當場或事後以現金、匯款或刷卡方式交付投資款項
    等情，為其主要論據。訊諸被告乙戊○、甲ａ○則均否認有
    常業詐欺犯行，被告乙戊○辯稱加93年12月10日之簽約儀式
    ，伊代表凱爾蘭公司出席，是赫普公司與凱爾蘭公司簽約，
    與西螺蔬菜批發市場無關，伊係出席係作技術說明，沒有假
    扮成西螺蔬菜批發市場代表人等語；被告甲ａ○辯稱伊介紹
    丙丁○與乙子○認識，當時係由凱爾蘭公司與赫普公司簽約
    ，與西螺蔬菜批發市場無關，伊以介紹人身分觀禮，沒有講
    話，也沒有假扮成西螺蔬菜批發市場代表人等語。經查：
（一）依現有事證，被告乙戊○、甲ａ○確有出席93年12月10日
      ，在赫普公司所舉行之上開簽約儀式，該簽約儀式中，被
      告乙子○並介紹被告乙戊○為董事長及被告甲ａ○為董事
      ，而簽約儀式現場復懸掛、張貼「西螺蔬菜批發市場有機
      廢棄物合作經營簽約儀式」之紅布條及「西螺果菜市場有
      機廢棄物流程」之海報，刻意營造赫普公司與西螺蔬菜批
      發市場簽約之假象，已如前述。
（二）證人即被告乙子○於警詢時供稱伊係透過甲ａ○介紹認識
      丙丁○，乙戊○是透過丙丁○在一點利黃昏市場旁有機肥
      料製造廠認識，陳輝星是透過乙戊○、丙丁○介紹認識，
      甲ａ○係伊朋友，已認識10幾年。Ｖ○○向伊詢問有無產
      業可以投資，伊向甲ａ○談起，甲ａ○告訴伊丙丁○有一
      場有機廢棄物處理，可以參考看看，之後伊親至丙丁○工
      廠瞭解，將該產業告訴乙ｍ○○、Ｖ○○，乙ｍ○○、Ｖ
      ○○至工廠參觀後也認同，才有投資合作想法。順利公司
      原為另一家公司，94年初承接變更伊為董事長，赫普公司
      轉投資佔25％股權，改組後伊擔任赫普公司法人代表，另
      成員有董事陳輝星、高雪純（丙丁○代表）及監察人章美
      玲（甲ａ○妻子），主要實際參與者為伊及陳輝星、丙丁
      ○、乙戊○4人，係為在雲林縣西螺鎮成立有機廢棄物處
      理廠等語（見同上95年度偵字第11914號偵查卷第4至5頁
      ）；復於偵查中供稱伊於93年底問甲ａ○有無事業可投資
      ，甲ａ○說他朋友丙丁○在台中一點利黃昏市場旁作有機
      廢棄物工廠，與乙戊○共同經營，伊覺得這產業前途看好
      ，就引進赫普公司，乙ｍ○○請伊與丙丁○、乙戊○的凱
      爾蘭公司合作經營，因凱爾蘭公司每日處理量為1千4百公
      斤，希望能擴充較大廠，契約是凱爾蘭公司乙戊○與赫普
      公司Ｖ○○簽訂，簽訂契約後，伊才擔任順利公司負責人
      ，擔任順利公司負責人是想在西螺鎮設立有機廢棄物處理
      廠，順利公司還沒到建廠規劃階段，因工廠土地一直無法
      承租，後來丙丁○為赫普公司找到廠房，順利公司即不再
      運作等語（見同上95年度偵字第9017號偵查卷1第166至16
      7頁）；另在本院審理時證稱伊係透過甲ａ○認識丙丁○
      ，伊與甲ａ○私下聊天時，甲ａ○說他有一個朋友丙丁○
      從事有機廢棄物處理，伊請甲ａ○幫忙介紹，甲ａ○自介
      紹丙丁○起至簽約儀式止，並未介入簽約或赫普公司內部
      相關事宜。因赫普公司希望簽約當天能邀請介紹人到場觀
      禮，所以請丙丁○聯絡甲ａ○參加，儀式當天介紹時，伊
      知道乙戊○、丙丁○為凱爾蘭公司董事長、總經理，只知
      甲ａ○在公家機關任職，不知如何介紹甲ａ○，所以介紹
      甲ａ○為陳董事。伊在簽約儀式上談話時，介紹甲ａ○為
      介紹人，簽約儀式完成後甲ａ○曾開玩笑向伊說「我何時
      變成董事了」，伊回答就已經介紹了還能怎麼辦等語（見
      本院卷2第154至158頁），前後所供並無差異。
（三）證人丙丁○於偵查中供稱伊與乙戊○在一點利黃昏市場，
      共同開設就近處理黃昏市場廢棄物之有機廢棄物處理廠，
      每天約處理1公噸廢棄果菜，伊所以出現在簽約儀式會場
      ，係因凱爾蘭公司衡量成本開銷，覺得作太小沒辦法賺錢
      ，乙子○來工廠參觀時，剛好乙戊○也在，乙子○瞭解工
      廠後帶一些肥料回去，隔2天就來找伊等做簡報，於是往
      來密切，這段期間赫普公司幹部來工廠參觀，一直到合作
      條件談好，即未公開在赫普公司簽約，簽約後1星期左右
      ，乙ｍ○○、乙子○、Ｖ○○其中1人，伊忘了是誰，來
      找伊及乙戊○、陳輝星，說要舉辦公開簽約儀式，因係凱
      爾蘭公司與赫普公司簽約儀式，所以伊就出席簽約儀式等
      語（見同上95年度偵字第9017號偵查卷2第84至85頁）；
      另在本院審理時證稱伊擔任凱爾蘭公司總經理，經由甲ａ
      ○於93年11月初介紹認識乙子○，當時凱爾蘭公司在一點
      利黃昏市場作有機廢棄物處理，伊與甲ａ○聊天時提到，
      甲ａ○認為不錯，介紹乙子○給伊認識，乙子○直接至一
      點利黃昏市場處理場參觀，甲ａ○並未介入簽或凱爾蘭內
      部相關事務。凱爾蘭公司與赫普公司合作模式，是凱爾蘭
      公司提供技術，赫普公司提供資金，伊不知簽約儀式現場
      紅布條上書寫之內容，伊提早到總經理Ｖ○○辦公室等儀
      式開始，當時紅布條尚未掛上，時間到伊等走出來，該角
      度看不到紅布條，甲ａ○是否與伊一起到達，伊已忘記，
      只記得甲ａ○與伊同在總經理室等待簽約儀式。當天是赫
      普公司的人打電話要伊參加簽約儀式，並希望介紹人也參
      加，所以伊轉告甲ａ○，甲ａ○係以介紹人身分到場，伊
      不知為何介紹甲ａ○為陳董。伊係以凱爾蘭公司總經理身
      分到場，乙戊○擔任凱爾蘭公司董事長等語（見本院卷2
      第17至20頁），證人丙丁○所證各情與證人即被告乙子○
      前開供述亦無扞格不符之處。
（四）扣案之上開簽約儀式光碟經本院勘驗結果，被告甲ａ○、
      乙戊○雖均出席，並於被告乙子○介紹陳董事、湯董事長
      時起立致意，但在簽約完成後即先行離去，且被告乙子○
      在該簽約儀式致詞時亦曾說明「在這個過程裡邊，我想需
      要感謝一個非常重要的一個人，就是我們的陳董事，在這
      段期間當中經由他居間、溝通、協調的過程，我們才有機
      會能夠跟這麼一個尖端生化科技的產業能夠複合進去」等
      語，而被告甲ａ○在該簽約儀式中迄未致詞，被告乙戊○
      致詞時亦僅說明有關廢棄物處理之過程、技術及前景，尚
      無提及西螺蔬菜批發市場廢棄物處理事宜，有本院96年3
      月30日審判筆錄可證（見本院卷1第180至197頁），足徵
      被告甲ａ○應係以介紹人身分受邀出席該簽約儀式，被告
      乙戊○則係代表凱爾蘭公司，其等主觀上就乙ｍ○○等人
      及被告乙子○、乙Ｇ○假藉該簽約儀式，刻意營造其等及
      丙丁○代表西螺蔬菜批發市場與赫普公司簽約一事，難謂
      有所認知。
（五）上開簽約儀式係被告乙子○、ｐ○○及乙ｍ○○、Ｖ○○
      所共同策劃，現場懸掛書寫西螺蔬菜批發市場有機廢棄物
      合作經營簽約儀式」之紅布條，係由被告乙子○提供予被
      告乙Ｇ○，經Ｖ○○同意後，委由準將公司製作，另張貼
      現場之西螺果菜市場有機廢棄物流程」海報，其內容亦係
      被告乙子○提供予被告乙Ｇ○製作，業據證人即被告乙Ｇ
      ○於偵查及本院95年度金重訴字第1485號審理時證述無訛
      （如前述），並無任何證據足資證明被告乙戊○、甲ａ○
      知情並參與。參以赫普公司事後確曾轉投資順利公司，由
      被告乙子○代表赫普公司擔任順利公司董事長，於94年2
      月2日申請變更登記，順利公司登記營業項目包括廢棄物
      處理業，有順利公司變更登記表及股東名簿影本在卷足憑
      （見本院卷1第31至34頁），另證人陳輝星於警詢時亦供
      稱伊原想在西螺鎮發展，所以與朋友申請設立順利公司，
      後來朋友另有事業無法進行，直到93年底湯純清介紹赫普
      公司乙子○，乙子○有興趣投資，請伊與西螺鎮公所接洽
      ，僅單純租賃穀倉從事廢棄物處理，當時赫普公司乙子○
      、Ｖ○○、乙ｍ○○委託伊代表接洽，但因土地使用區分
      無法解決，不能即時建場使用，赫普公司等不及，直接承
      租台中市○○區○○路20號廠房（見同上警卷4第26至27 頁
      ），及於偵查中供稱伊透過乙戊○介紹認識乙子○，曾向
      乙子○拿到訂金2百50萬元，要作西螺果菜市場處理廠，
      後來沒作成，訂金已退還赫普公司，乙ｍ○○直接由機器
      款扣除等情（見同上95年度偵字第10884號偵查卷第90頁
      ），益徵被告乙戊○、甲ａ○出席上開簽約儀式期間，適
      值赫普公司與凱爾蘭公司及陳星輝等人洽談改組順利公司
      ，有意爭取處理西螺蔬菜批發市場有機廢棄物事宜。
（六）綜上所述，被告乙戊○所辯其係代表凱爾蘭公司出席上開
      簽約儀式作技術說明，與西螺蔬菜批發市場無關，未假扮
      成西螺蔬菜批發市場代表人等語；被告甲ａ○所辯其係以
      介紹人身分觀禮，未假扮成西螺蔬菜批發市場代表人等語
      ，應屬可信。公訴人所舉之證據，尚不足為被告乙戊○、
      甲ａ○有罪之積極證明，無從說服本院以形成被告乙戊○
      、甲ａ○有罪之心證。此外復查無其他積極證據足資證明
      被告乙戊○、甲ａ○有何常業詐欺犯行，不能證明被告乙
      戊○、甲ａ○犯罪，揆諸首揭說明，自應均為其等無罪之
      諭知。
據上論斷，應依刑事訴訟法第299條第1項前段、第301條第1項，
銀行法第125條第1項後段、第3項，公平交易法第35條第2項，證
券交易法第171條第1項第1款、第175條，刑法第11條前段、第2
條第1項前段、第28條、第59條、第47條第1項，修正前刑法第31
條第1項、第340條、第55條，罰金罰鍰提高標準條例第1條前段
，中華民國九十六年罪犯減刑條例第2第1項第3款、第7條，判決
如主文。
本案經檢察官ｃ○○到庭執行職務。
中    華    民    國    97    年     1    月    18    日
                  刑事第五庭  審判長法  官  鍾堯航
                                    法  官  巫淑芳
                                    法  官  吳崇道
附表壹：
┌───┬────┬────┬────┬────┬─────┬────────┬─────┐
│編  號│ 姓  名 │投資時間│投資地點│介 紹 人│投資總金額│已領車馬費、利息│總損失金額│
├───┼────┼────┼────┼────┼─────┼────────┼─────┤
│  １  │乙ｒ○  │93年7月 │赫普公司│不詳    │198000    │130000          │68000     │
├───┼────┼────┼────┼────┼─────┼────────┼─────┤
│  ２  │甲ｏ○  │93年7月 │赫普公司│甲Ｘ○  │0000000   │0000000         │858998    │
├───┼────┼────┼────┼────┼─────┼────────┼─────┤
│  ３  │乙○○  │93年7月 │赫普公司│Ｉ○○  │851410    │731410          │120000    │
├───┼────┼────┼────┼────┼─────┼────────┼─────┤
│  ４  │丙己○  │93年7月 │臺中市  │Ｖ○○  │554400    │690265          │-135865   │
├───┼────┼────┼────┼────┼─────┼────────┼─────┤
│  ５  │辛○○○│93年7月 │赫普公司│林美辰  │0000000   │0000000         │380336    │
├───┼────┼────┼────┼────┼─────┼────────┼─────┤
│  ６  │Ｇ○○  │93年7月 │赫普公司│陳秀娥  │0000000   │895519          │134081    │
├───┼────┼────┼────┼────┼─────┼────────┼─────┤
│  ７  │錢紹森  │93年7月 │赫普公司│史先澤  │19800     │10000           │9800      │
│      │        │        │        │ａ○○  │          │                │          │
├───┼────┼────┼────┼────┼─────┼────────┼─────┤
│  ８  │乙ｕ○  │93年7月 │赫普公司│張秀環  │950400    │750000          │200400    │
├───┼────┼────┼────┼────┼─────┼────────┼─────┤
│  ９  │甲ｖ○  │93年7月 │赫普公司│Ｉ○○  │0000000   │724705          │324695    │
│      │        │        │        │ａ○○  │          │                │          │
├───┼────┼────┼────┼────┼─────┼────────┼─────┤
│ １０ │Ｉ○○  │93年7月 │赫普公司│ａ○○  │0000000   │400000          │0000000   │
│      │        │        │        │ｅ○○  │          │                │          │
│      │        │        │        │Ｖ○○  │          │                │          │
│      │        │        │        │乙ｍ○○│          │                │          │
├───┼────┼────┼────┼────┼─────┼────────┼─────┤
│ １１ │ｔ○○  │93年7月 │赫普公司│ａ○○  │0000000   │0000000         │0000000   │
│      │        │        │        │林聖峰  │          │                │          │
│      │        │        │        │ｅ○○  │          │                │          │
├───┼────┼────┼────┼────┼─────┼────────┼─────┤
│ １２ │甲丑○  │93年7月 │赫普公司│不詳    │792000    │390000          │402000    │
├───┼────┼────┼────┼────┼─────┼────────┼─────┤
│ １３ │Ｚ○○  │93年7月 │赫普公司│邱麗華  │39600     │21600           │18000     │
├───┼────┼────┼────┼────┼─────┼────────┼─────┤
│ １４ │乙ａ○  │93年7月 │赫普公司│Ｖ○○  │138600    │60000           │78600     │
├───┼────┼────┼────┼────┼─────┼────────┼─────┤
│ １５ │史先澤  │93年7月 │赫普公司│ａ○○  │19800     │70090           │-50290    │
├───┼────┼────┼────┼────┼─────┼────────┼─────┤
│ １６ │徐健寧  │93年7月 │赫普公司│陳金池  │0000000   │不詳            │不詳      │
├───┼────┼────┼────┼────┼─────┼────────┼─────┤
│ １７ │丙寅○  │93年7月 │赫普公司│ｅ○○  │0000000   │不詳            │不詳      │
│      │        │        │        │乙ｍ○○│          │                │          │
│      │        │        │        │Ｖ○○  │          │                │          │
├───┼────┼────┼────┼────┼─────┼────────┼─────┤
│ １８ │甲ｎ○  │93年7月 │赫普公司│ａ○○  │495000    │0000000         │-0000000  │
├───┼────┼────┼────┼────┼─────┼────────┼─────┤
│ １９ │甲Ｐ○  │93年8月 │赫普公司│賴幸男  │178200    │120000          │58200     │
├───┼────┼────┼────┼────┼─────┼────────┼─────┤
│ ２０ │甲Ｗ○  │93年8月 │赫普公司│乙ｂ○  │00000000  │403800          │00000000  │
├───┼────┼────┼────┼────┼─────┼────────┼─────┤
│ ２１ │丙癸○  │93年8月 │赫普公司│魏秀霞  │99000     │75787           │23213     │
├───┼────┼────┼────┼────┼─────┼────────┼─────┤
│ ２２ │ｆ○○  │93年8月 │赫普公司│張淑玲  │138600    │70000           │68600     │
│      │原林岳嵩│        │        │        │          │                │          │
├───┼────┼────┼────┼────┼─────┼────────┼─────┤
│ ２３ │乙ｖ○  │93年8月 │赫普公司│不詳    │714800    │334105          │380695    │
├───┼────┼────┼────┼────┼─────┼────────┼─────┤
│ ２４ │ｇ○○  │93年8月 │赫普公司│詹美茵  │60000     │18600           │41400     │
│      │        │        │        │ｅ○○  │          │                │          │
├───┼────┼────┼────┼────┼─────┼────────┼─────┤
│ ２５ │丙地○  │93年8月 │赫普公司│廖賢墩  │19800     │8600            │11200     │
├───┼────┼────┼────┼────┼─────┼────────┼─────┤
│ ２６ │乙壬○  │93年8月 │赫普公司│黃彩鳳  │198000    │97278           │100722    │
├───┼────┼────┼────┼────┼─────┼────────┼─────┤
│ ２７ │甲ｄ○  │93年8月 │赫普公司│Ｇ○○  │217800    │98245           │119555    │
├───┼────┼────┼────┼────┼─────┼────────┼─────┤
│ ２８ │乙ｎ○  │93年8月 │赫普公司│陳家興  │19800     │10000           │9800      │
├───┼────┼────┼────┼────┼─────┼────────┼─────┤
│ ２９ │丙戊○  │93年8月 │赫普公司│ａ○○  │178200    │72507           │105693    │
│      │        │        │        │陳金池  │          │                │          │
├───┼────┼────┼────┼────┼─────┼────────┼─────┤
│ ３０ │乙Ｔ○  │93年8月 │自宅    │甲ｇ○  │59800     │39800           │20000     │
├───┼────┼────┼────┼────┼─────┼────────┼─────┤
│ ３１ │戌○    │93年8月 │赫普公司│楊慧齡  │217800    │144346          │73454     │
│      │        │        │        │ａ○○  │          │                │          │
├───┼────┼────┼────┼────┼─────┼────────┼─────┤
│ ３２ │甲Ｕ○  │93年8月 │赫普公司│丙寅○  │0000000   │500000          │0000000   │
│      │乙ｂ○  │        │        │        │          │                │          │
├───┼────┼────┼────┼────┼─────┼────────┼─────┤
│ ３３ │丙酉○  │93年8月 │赫普公司│Ｇ○○  │420000    │231302          │188698    │
├───┼────┼────┼────┼────┼─────┼────────┼─────┤
│ ３４ │乙Ｍ○  │93年8月 │赫普公司│方容生  │118800    │51000           │67800     │
│      │原詹美茵│        │        │林均倫  │          │                │          │
│      │        │        │        │ｅ○○  │          │                │          │
├───┼────┼────┼────┼────┼─────┼────────┼─────┤
│ ３５ │甲ｔ○  │93年8月 │赫普公司│向麗水  │19800     │14800           │5000      │
│      │        │        │        │丙寅○  │          │                │          │
├───┼────┼────┼────┼────┼─────┼────────┼─────┤
│ ３６ │宙○○  │93年8月 │不詳    │甲ｇ○  │59400     │36561           │22839     │
├───┼────┼────┼────┼────┼─────┼────────┼─────┤
│ ３７ │乙黃○  │93年8月 │赫普公司│乙ｂ○  │0000000   │0000000         │705413    │
│      │        │        │        │丙寅○  │          │                │          │
│      │        │        │        │Ｖ○○  │          │                │          │
│      │        │        │        │乙ｍ○○│          │                │          │
├───┼────┼────┼────┼────┼─────┼────────┼─────┤
│ ３８ │乙Ｐ    │93年8月 │赫普公司│林慧娟  │59400     │31200           │28200     │
├───┼────┼────┼────┼────┼─────┼────────┼─────┤
│ ３９ │黃○○○│93年8月 │赫普公司│吳色佞  │59400     │37400           │22000     │
├───┼────┼────┼────┼────┼─────┼────────┼─────┤
│ ４０ │詹木貴  │93年8月 │赫普公司│不詳    │0000000   │0000000         │440800    │
├───┼────┼────┼────┼────┼─────┼────────┼─────┤
│ ４１ │丙丑○  │93年9月 │赫普公司│甲Ｐ○  │65880     │36000           │29880     │
│      │        │        │        │謝明彗  │          │                │          │
├───┼────┼────┼────┼────┼─────┼────────┼─────┤
│ ４２ │ｚ○○  │93年9月 │赫普公司│甲ｇ○  │118800    │88929           │29871     │
├───┼────┼────┼────┼────┼─────┼────────┼─────┤
│ ４３ │陳美  │93年9月 │赫普公司│紀志松  │277200    │178610          │98590     │
│      │        │        │        │陳金池  │          │                │          │
├───┼────┼────┼────┼────┼─────┼────────┼─────┤
│ ４４ │邱錦榮  │93年9月 │赫普公司│丙天○  │138600    │70000           │68600     │
│      │改ｕ○○│        │        │        │          │                │          │
├───┼────┼────┼────┼────┼─────┼────────┼─────┤
│ ４５ │甲己○  │93年9月 │赫普公司│甲ｇ○  │59800     │33548           │26252     │
│      │        │        │        │丙寅○  │          │                │          │
├───┼────┼────┼────┼────┼─────┼────────┼─────┤
│ ４６ │甲ｉ○  │93年9月 │赫普公司│史先澤  │59400     │37800           │21600     │
├───┼────┼────┼────┼────┼─────┼────────┼─────┤
│ ４７ │乙申○  │93年9月 │赫普公司│丙丙○  │217800    │127800          │90000     │
│      │        │        │        │陳金池  │          │                │          │
├───┼────┼────┼────┼────┼─────┼────────┼─────┤
│ ４８ │甲宙○  │93年9月 │赫普公司│乙○○  │59400     │30600           │28800     │
├───┼────┼────┼────┼────┼─────┼────────┼─────┤
│ ４９ │甲壬○  │93年9月 │赫普公司│史先澤  │99000     │47200           │51800     │
│      │        │        │        │ａ○○  │          │                │          │
├───┼────┼────┼────┼────┼─────┼────────┼─────┤
│ ５０ │亥○○  │93年9月 │赫普公司│乙地○  │19800     │6200            │13600     │
│      │        │        │        │乙ｍ○○│          │                │          │
├───┼────┼────┼────┼────┼─────┼────────┼─────┤
│ ５１ │ｋ○○  │93年9月 │赫普公司│陳建中  │198000    │110294          │87706     │
│      │        │        │        │Ｖ○○  │          │                │          │
├───┼────┼────┼────┼────┼─────┼────────┼─────┤
│ ５２ │甲黃○  │93年9月 │赫普公司│ｅ○○  │257400    │166220          │91180     │
├───┼────┼────┼────┼────┼─────┼────────┼─────┤
│ ５３ │甲未○  │93年9月 │赫普公司│ｅ○○  │415800    │210000          │205800    │
│      │        │        │        │ａ○○  │          │                │          │
├───┼────┼────┼────┼────┼─────┼────────┼─────┤
│ ５４ │李火盛  │93年9月 │赫普公司│李筠甄  │415000    │215800          │199200    │
├───┼────┼────┼────┼────┼─────┼────────┼─────┤
│ ５５ │胡容慧  │93年9月 │臺中市  │辛○○○│60000     │37800           │22200     │
│      │        │        │        │ｅ○○  │          │                │          │
├───┼────┼────┼────┼────┼─────┼────────┼─────┤
│ ５６ │乙ｗ○  │93年9月 │赫普公司│周紹熹  │217800    │108900          │108900    │
├───┼────┼────┼────┼────┼─────┼────────┼─────┤
│ ５７ │乙辰○  │93年9月 │不詳    │ｇ○○  │59400     │34200           │25200     │
├───┼────┼────┼────┼────┼─────┼────────┼─────┤
│ ５８ │甲庚○  │93年9月 │赫普公司│史先澤  │59400     │37800           │21600     │
├───┼────┼────┼────┼────┼─────┼────────┼─────┤
│ ５９ │宇○○  │93年9月 │不詳    │丙己○  │39600     │10000           │29600     │
├───┼────┼────┼────┼────┼─────┼────────┼─────┤
│ ６０ │乙地○  │93年9月 │赫普公司│ｆ○○  │128700    │630000          │-501300   │
│      │        │        │        │原林岳嵩│          │                │          │
├───┼────┼────┼────┼────┼─────┼────────┼─────┤
│ ６１ │甲ｇ○  │93年9月 │赫普公司│ｆ○○  │59400     │29700           │29700     │
│      │        │        │        │原林岳嵩│          │                │          │
├───┼────┼────┼────┼────┼─────┼────────┼─────┤
│ ６２ │甲Ｓ○  │93年9月 │大雅鄉  │ｚ○○  │59400     │28000           │31400     │
│      │        │        │        │甲ｇ○  │          │                │          │
├───┼────┼────┼────┼────┼─────┼────────┼─────┤
│ ６３ │Ａ○○  │93年9月 │赫普公司│ｔ○○  │534600    │313769          │220831    │
│      │以吳至怡│        │        │ａ○○  │          │                │          │
│      │、吳清玉│        │        │ｅ○○  │          │                │          │
│      │、洪秀呈│        │        │林聖峰  │          │                │          │
│      │名義投資│        │        │        │          │                │          │
├───┼────┼────┼────┼────┼─────┼────────┼─────┤
│ ６４ │丙丙○  │93年9月 │赫普公司│李筠甄  │158400    │20000           │138400    │
├───┼────┼────┼────┼────┼─────┼────────┼─────┤
│ ６５ │高瓊娥  │93年9月 │赫普公司│乙ｗ○  │0000000   │0000000         │773677    │
├───┼────┼────┼────┼────┼─────┼────────┼─────┤
│ ６６ │乙酉○  │93年9月 │赫普公司│Ｇ○○  │990000    │415000          │575000    │
├───┼────┼────┼────┼────┼─────┼────────┼─────┤
│ ６７ │丙子○  │93年9月 │赫普公司│不詳    │00000000  │0               │00000000  │
├───┼────┼────┼────┼────┼─────┼────────┼─────┤
│ ６８ │甲ｂ○  │93年9月 │赫普公司│不詳    │415800    │130200          │285600    │
├───┼────┼────┼────┼────┼─────┼────────┼─────┤
│ ６９ │林祐茛  │93年9月 │赫普公司│林美辰  │118800    │60000           │58800     │
├───┼────┼────┼────┼────┼─────┼────────┼─────┤
│ ７０ │乙午○  │93年9月 │赫普公司│甲ｎ○  │613810    │200000          │413810    │
├───┼────┼────┼────┼────┼─────┼────────┼─────┤
│ ７１ │楊元禎  │93年9月 │赫普公司│乙申○  │396000    │102852          │293148    │
│      │        │        │        │丙丙○  │          │                │          │
├───┼────┼────┼────┼────┼─────┼────────┼─────┤
│ ７２ │丙卯○  │93年9月 │赫普公司│林美辰  │59400     │30000           │29400     │
│      │        │        │        │ｅ○○  │          │                │          │
├───┼────┼────┼────┼────┼─────┼────────┼─────┤
│ ７３ │乙ｅ○○│93年9月 │不詳    │謝明宏  │19800     │11400           │8400      │
├───┼────┼────┼────┼────┼─────┼────────┼─────┤
│ ７４ │玄○○  │93年9月 │赫普公司│不詳    │59400     │30000           │29400     │
├───┼────┼────┼────┼────┼─────┼────────┼─────┤
│ ７５ │乙Ｊ○  │93年10月│自宅    │乙Ｋ○  │445400    │247400          │198000    │
├───┼────┼────┼────┼────┼─────┼────────┼─────┤
│ ７６ │甲戌○  │93年10月│赫普公司│丙寅○  │60000     │34920           │25080     │
├───┼────┼────┼────┼────┼─────┼────────┼─────┤
│ ７７ │甲午○  │93年10月│赫普公司│ｅ○○  │140000    │139199          │801       │
├───┼────┼────┼────┼────┼─────┼────────┼─────┤
│ ７８ │Ｋ○○  │93年10月│赫普公司│丙戊○  │120000    │31422           │88578     │
├───┼────┼────┼────┼────┼─────┼────────┼─────┤
│ ７９ │Ｆ○○  │93年10月│不詳    │不詳    │118800    │52120           │66680     │
├───┼────┼────┼────┼────┼─────┼────────┼─────┤
│ ８０ │甲Ｈ○  │93年10月│赫普公司│甲ｎ○  │0000000   │673653          │698347    │
├───┼────┼────┼────┼────┼─────┼────────┼─────┤
│ ８１ │甲Ｔ○  │93年10月│赫普公司│丙丙○  │0000000   │0000000         │226274    │
│      │        │        │        │Ｖ○○  │          │                │          │
│      │        │        │        │乙ｍ○○│          │                │          │
├───┼────┼────┼────┼────┼─────┼────────┼─────┤
│ ８２ │丙○○  │93年10月│赫普公司│陳康娥  │79200     │12800           │66400     │
│      │        │        │        │ａ○○  │          │                │          │
│      │        │        │        │ｅ○○  │          │                │          │
├───┼────┼────┼────┼────┼─────┼────────┼─────┤
│ ８３ │乙丙○  │93年10月│不詳    │乙寅○  │19800     │8800            │11000     │
├───┼────┼────┼────┼────┼─────┼────────┼─────┤
│ ８４ │甲ｌ○  │93年10月│赫普公司│ａ○○  │19800     │8200            │11600     │
├───┼────┼────┼────┼────┼─────┼────────┼─────┤
│ ８５ │Ｄ○○  │93年10月│赫普公司│Ｕ○○  │138600    │80000           │58600     │
├───┼────┼────┼────┼────┼─────┼────────┼─────┤
│ ８６ │蔡榮宗  │93年10月│不詳    │李周銀  │415800    │250903          │164897    │
│      │        │        │        │甲ｎ○  │          │                │          │
├───┼────┼────┼────┼────┼─────┼────────┼─────┤
│ ８７ │ｑ○○○│93年10月│赫普公司│廖賢墩  │59400     │30000           │29400     │
├───┼────┼────┼────┼────┼─────┼────────┼─────┤
│ ８８ │丙戌○  │93年10月│赫普公司│李火盛  │0000000   │430512          │737688    │
├───┼────┼────┼────┼────┼─────┼────────┼─────┤
│ ８９ │甲亥○  │93年10月│不詳    │丙天○  │138600    │70000           │68600     │
├───┼────┼────┼────┼────┼─────┼────────┼─────┤
│ ９０ │ｓ○○  │93年10月│赫普公司│甲宇○  │99000     │52143           │46857     │
│      │        │        │        │ｅ○○  │          │                │          │
├───┼────┼────┼────┼────┼─────┼────────┼─────┤
│ ９１ │乙Ａ○  │93年10月│赫普公司│陳麗美  │396000    │194284          │201716    │
├───┼────┼────┼────┼────┼─────┼────────┼─────┤
│ ９２ │甲Ｃ○  │93年10月│赫普公司│廖賢墩  │59400     │31732           │27668     │
├───┼────┼────┼────┼────┼─────┼────────┼─────┤
│ ９３ │甲Ｉ○  │93年10月│赫普公司│甲宇○  │336600    │44800           │291800    │
├───┼────┼────┼────┼────┼─────┼────────┼─────┤
│ ９４ │乙ｆ○  │93年10月│赫普公司│乙ｍ○○│198000    │70000           │128000    │
├───┼────┼────┼────┼────┼─────┼────────┼─────┤
│ ９５ │甲Ｌ○  │93年10月│赫普公司│乙ｂ○  │0000000   │0000000         │0000000   │
├───┼────┼────┼────┼────┼─────┼────────┼─────┤
│ ９６ │甲申○  │93年10月│赫普公司│乙ｂ○  │450000    │220000          │230000    │
│      │        │        │        │丙寅○  │          │                │          │
│      │        │        │        │乙Ｎ    │          │                │          │
├───┼────┼────┼────┼────┼─────┼────────┼─────┤
│ ９７ │甲Ｎ○  │93年10月│赫普公司│乙ｂ○  │260000    │100000          │160000    │
│      │        │        │        │丙寅○  │          │                │          │
│      │        │        │        │乙Ｎ    │          │                │          │
├───┼────┼────┼────┼────┼─────┼────────┼─────┤
│ ９８ │甲Ｋ○  │93年10月│赫普公司│甲Ｌ○  │118800    │61331           │57469     │
├───┼────┼────┼────┼────┼─────┼────────┼─────┤
│ ９９ │Ｈ○○  │93年10月│赫普公司│區泳球  │118800    │30000           │88800     │
├───┼────┼────┼────┼────┼─────┼────────┼─────┤
│１００│乙寅○  │93年10月│赫普公司│王湘琳  │396000    │152000          │244000    │
│      │        │        │        │李筠甄  │          │                │          │
├───┼────┼────┼────┼────┼─────┼────────┼─────┤
│１０１│辰○○  │93年10月│自宅    │甲ｇ○  │831600    │393660          │437940    │
├───┼────┼────┼────┼────┼─────┼────────┼─────┤
│１０２│丙庚○  │93年10月│自宅    │丙己○  │99000     │71927           │27073     │
├───┼────┼────┼────┼────┼─────┼────────┼─────┤
│１０３│Ｏ○○  │93年10月│臺中市  │紀志忪  │613800    │351982          │261818    │
│      │以吳淑伶│        │        │        │          │                │          │
│      │為名投資│        │        │        │          │                │          │
├───┼────┼────┼────┼────┼─────┼────────┼─────┤
│１０４│Ｕ○○  │93年10月│赫普公司│ｅ○○  │178200    │90000           │88200     │
├───┼────┼────┼────┼────┼─────┼────────┼─────┤
│１０５│甲Ｏ○  │93年10月│赫普公司│丙癸○  │39600     │16200           │23400     │
├───┼────┼────┼────┼────┼─────┼────────┼─────┤
│１０６│丙乙    │93年10月│赫普公司│王貴仁  │59400     │22569           │36831     │
├───┼────┼────┼────┼────┼─────┼────────┼─────┤
│１０７│黃麗文  │93年10月│赫普公司│乙ｗ○  │356400    │223504          │132896    │
│      │        │        │        │ａ○○  │          │                │          │
│      │        │        │        │張秀環  │          │                │          │
│      │        │        │        │陳金池  │          │                │          │
├───┼────┼────┼────┼────┼─────┼────────┼─────┤
│１０８│ｉ○○  │93年10月│赫普公司│李筠甄  │217800    │96800           │121000    │
├───┼────┼────┼────┼────┼─────┼────────┼─────┤
│１０９│ｂ○○  │93年10月│赫普公司│乙ｂ○  │59400     │37761           │21639     │
├───┼────┼────┼────┼────┼─────┼────────┼─────┤
│１１０│甲Ｍ○  │93年10月│赫普公司│丙天○  │297000    │134850          │162150    │
├───┼────┼────┼────┼────┼─────┼────────┼─────┤
│１１１│天○○  │93年10月│赫普公司│不詳    │40000     │20000           │20000     │
├───┼────┼────┼────┼────┼─────┼────────┼─────┤
│１１２│甲酉○  │93年10月│赫普公司│Ｉ○○  │297000    │102000          │195000    │
│      │        │        │        │ａ○○  │          │                │          │
│      │        │        │        │ｅ○○  │          │                │          │
├───┼────┼────┼────┼────┼─────┼────────┼─────┤
│１１３│乙ｇ○  │93年10月│東勢鎮  │乙Ｋ○  │613800    │253800          │360000    │
├───┼────┼────┼────┼────┼─────┼────────┼─────┤
│１１４│Ｒ○○  │93年10月│東勢鎮  │乙Ｋ○  │0000000   │618120          │708880    │
├───┼────┼────┼────┼────┼─────┼────────┼─────┤
│１１５│乙Ｎ    │93年10月│赫普公司│ｅ○○  │0000000   │不詳            │不詳      │
│      │        │        │        │乙ｍ○○│          │                │          │
│      │        │        │        │Ｖ○○  │          │                │          │
├───┼────┼────┼────┼────┼─────┼────────┼─────┤
│１１６│甲ｙ○○│93年10月│自宅    │甲Ｘ○  │220000    │130000          │90000     │
├───┼────┼────┼────┼────┼─────┼────────┼─────┤
│１１７│寅○○○│93年11月│自宅    │乙Ｋ○  │792000    │240000          │552000    │
├───┼────┼────┼────┼────┼─────┼────────┼─────┤
│１１８│甲ｒ○  │93年11月│赫普公司│彭德福  │851400    │451246          │400154    │
│      │        │        │        │李筠甄  │          │                │          │
│      │        │        │        │甲Ｘ○  │          │                │          │
├───┼────┼────┼────┼────┼─────┼────────┼─────┤
│１１９│甲ｆ○  │93年11月│乙ｂ○住│乙ｂ○  │59400     │39284           │20116     │
│      │        │        │處      │        │          │                │          │
├───┼────┼────┼────┼────┼─────┼────────┼─────┤
│１２０│甲甲○  │93年11月│赫普公司│張秀環  │39600     │21194           │18406     │
├───┼────┼────┼────┼────┼─────┼────────┼─────┤
│１２１│甲Ｙ○  │93年11月│李秀美住│李秀美  │99000     │37717           │61283     │
│      │        │        │處      │        │          │                │          │
├───┼────┼────┼────┼────┼─────┼────────┼─────┤
│１２２│戊○○  │93年11月│沙鹿鎮  │葉金子  │178200    │78233           │99967     │
├───┼────┼────┼────┼────┼─────┼────────┼─────┤
│１２３│甲子○  │93年11月│不詳    │林淑閔  │606132    │315000          │291132    │
│      │        │        │        │鄒沂庭  │          │                │          │
├───┼────┼────┼────┼────┼─────┼────────┼─────┤
│１２４│吳柏松  │93年11月│赫普公司│甲ｎ○  │178200    │115000          │63200     │
├───┼────┼────┼────┼────┼─────┼────────┼─────┤
│１２５│甲Ｅ○  │93年11月│赫普公司│甲Ｗ○  │0000000   │0000000         │0000000   │
│      │        │        │        │ｅ○○  │          │                │          │
│      │        │        │        │Ｖ○○  │          │                │          │
│      │        │        │        │乙ｍ○○│          │                │          │
├───┼────┼────┼────┼────┼─────┼────────┼─────┤
│１２６│乙宙○  │93年11月│彰化縣  │林惠婷  │178200    │94988           │83212     │
│      │以賴東琰│        │        │        │          │                │          │
│      │名義參加│        │        │        │          │                │          │
├───┼────┼────┼────┼────┼─────┼────────┼─────┤
│１２７│乙宇○  │93年11月│赫普公司│甲宇○  │217800    │107439          │110361    │
│      │以江桂英│        │        │        │          │                │          │
│      │名義投資│        │        │        │          │                │          │
├───┼────┼────┼────┼────┼─────┼────────┼─────┤
│１２８│丙午○○│93年11月│赫普公司│丙寅○  │930600    │323257          │607343    │
│      │        │        │        │乙ｍ○○│          │                │          │
│      │        │        │        │Ｖ○○  │          │                │          │
│      │        │        │        │ａ○○  │          │                │          │
│      │        │        │        │林聖峰  │          │                │          │
│      │        │        │        │ｅ○○  │          │                │          │
├───┼────┼────┼────┼────┼─────┼────────┼─────┤
│１２９│乙辛○  │93年11月│赫普公司│丙天○  │118800    │58554           │60246     │
├───┼────┼────┼────┼────┼─────┼────────┼─────┤
│１３０│ｖ○○  │93年11月│赫普公司│丙寅○  │772200    │324000          │448200    │
├───┼────┼────┼────┼────┼─────┼────────┼─────┤
│１３１│甲○○  │93年11月│赫普公司│乙ｂ○  │257800    │109902          │147898    │
├───┼────┼────┼────┼────┼─────┼────────┼─────┤
│１３２│乙Ｈ○  │93年11月│赫普公司│李筠甄  │59400     │26400           │33000     │
├───┼────┼────┼────┼────┼─────┼────────┼─────┤
│１３３│丁○○  │93年11月│赫普公司│甲Ｐ○  │39600     │19800           │19800     │
│      │        │        │        │丙寅○  │          │                │          │
├───┼────┼────┼────┼────┼─────┼────────┼─────┤
│１３４│乙癸○○│93年11月│赫普公司│丙己○  │59400     │38052           │21348     │
├───┼────┼────┼────┼────┼─────┼────────┼─────┤
│１３５│Ｊ○○  │93年11月│赫普公司│楊元禎  │297000    │15000           │282000    │
│      │        │        │        │丙丙○  │          │                │          │
├───┼────┼────┼────┼────┼─────┼────────┼─────┤
│１３６│乙乙○  │93年11月│赫普公司│林淑閔  │178200    │95048           │83152     │
│      │        │        │        │陳金池  │          │                │          │
├───┼────┼────┼────┼────┼─────┼────────┼─────┤
│１３７│甲ｐ    │93年11月│赫普公司│李筠甄  │59400     │26400           │33000     │
├───┼────┼────┼────┼────┼─────┼────────┼─────┤
│１３８│林聖峰  │93年11月│赫普公司│ａ○○  │60000     │不詳            │不詳      │
├───┼────┼────┼────┼────┼─────┼────────┼─────┤
│１３９│甲ｗ○  │93年12月│赫普公司│李筠甄  │0000000   │0000000         │0000000   │
├───┼────┼────┼────┼────┼─────┼────────┼─────┤
│１４０│Ｙ○○  │93年12月│赫普公司│陳愛存  │40000     │20000           │20000     │
├───┼────┼────┼────┼────┼─────┼────────┼─────┤
│１４１│申○○  │93年12月│赫普公司│李筠甄  │534600    │100000          │434600    │
│      │        │        │        │乙ｍ○○│          │                │          │
│      │        │        │        │ｅ○○  │          │                │          │
│      │        │        │        │陳金池  │          │                │          │
│      │        │        │        │Ｖ○○  │          │                │          │
│      │        │        │        │ａ○○  │          │                │          │
│      │        │        │        │林聖峰  │          │                │          │
├───┼────┼────┼────┼────┼─────┼────────┼─────┤
│１４２│甲ｓ○  │93年12月│不詳    │Ｉ○○  │0000000   │0000000         │0000000   │
│      │        │        │        │李筠甄  │          │                │          │
│      │        │        │        │甲Ｘ○  │          │                │          │
│      │        │        │        │乙ｍ○○│          │                │          │
├───┼────┼────┼────┼────┼─────┼────────┼─────┤
│１４３│乙Ｄ○  │93年12月│赫普公司│辰○○  │99000     │46020           │52980     │
├───┼────┼────┼────┼────┼─────┼────────┼─────┤
│１４４│乙ｔ○  │93年12月│赫普公司│張銀珍  │19800     │4200            │15600     │
├───┼────┼────┼────┼────┼─────┼────────┼─────┤
│１４５│乙ｚ○  │93年12月│赫普公司│甲Ｔ○  │118800    │37200           │81600     │
├───┼────┼────┼────┼────┼─────┼────────┼─────┤
│１４６│鄭義雄  │93年12月│赫普公司│乙Ｋ○  │297000    │120000          │177000    │
├───┼────┼────┼────┼────┼─────┼────────┼─────┤
│１４７│甲寅○  │93年底  │赫普公司│翁秀蘭  │59400     │30000           │29400     │
├───┼────┼────┼────┼────┼─────┼────────┼─────┤
│１４８│甲ｘ○  │94年初  │赫普公司│李筠甄  │712800    │340000          │372800    │
├───┼────┼────┼────┼────┼─────┼────────┼─────┤
│１４９│甲ｕ○○│94年初  │自宅    │洪德明  │514800    │226881          │287919    │
│      │        │        │        │Ｉ○○  │          │                │          │
├───┼────┼────┼────┼────┼─────┼────────┼─────┤
│１５０│甲卯○○│94年1月 │東勢鎮彰│乙Ｋ○  │200000    │54000           │146000    │
│      │        │        │化銀行前│        │          │                │          │
├───┼────┼────┼────┼────┼─────┼────────┼─────┤
│１５１│巳○○○│94年1月 │不詳    │乙Ｋ○  │297000    │101000          │196000    │
├───┼────┼────┼────┼────┼─────┼────────┼─────┤
│１５２│乙Ｗ○  │94年1月 │赫普公司│乙Ｋ○  │376200    │143400          │232800    │
├───┼────┼────┼────┼────┼─────┼────────┼─────┤
│１５３│丙未○  │94年1月 │自宅    │徐如嫻  │237600    │66400           │171200    │
├───┼────┼────┼────┼────┼─────┼────────┼─────┤
│１５４│乙Ｑ○  │94年1月 │赫普公司│廖吉權  │198000    │84080           │113920    │
├───┼────┼────┼────┼────┼─────┼────────┼─────┤
│１５５│甲Ｂ○  │94年1月 │赫普公司│張馨分  │39600     │14718           │24882     │
│      │        │        │        │乙ｍ○○│          │                │          │
│      │        │        │        │Ｖ○○  │          │                │          │
├───┼────┼────┼────┼────┼─────┼────────┼─────┤
│１５６│甲Ｆ○  │94年1月 │赫普公司│賈美如  │59400     │19400           │40000     │
├───┼────┼────┼────┼────┼─────┼────────┼─────┤
│１５７│丙亥○  │94年1月 │赫普公司│ａ○○  │514800    │0               │514800    │
├───┼────┼────┼────┼────┼─────┼────────┼─────┤
│１５８│乙ｄ○  │94年1月 │赫普公司│陳秀枝  │297000    │109655          │187345    │
├───┼────┼────┼────┼────┼─────┼────────┼─────┤
│１５９│乙戌○  │94年1月 │赫普公司│李筠甄  │59400     │26906           │32494     │
├───┼────┼────┼────┼────┼─────┼────────┼─────┤
│１６０│甲ｃ○  │94年1月 │不詳    │乙ｙ○  │20000     │3000            │17000     │
├───┼────┼────┼────┼────┼─────┼────────┼─────┤
│１６１│丙辰○  │94年1月 │不詳    │甲Ｉ○  │217800    │68200           │149600    │
├───┼────┼────┼────┼────┼─────┼────────┼─────┤
│１６２│Ｂ○○  │94年1月 │赫普公司│申○○  │99000     │34500           │64500     │
├───┼────┼────┼────┼────┼─────┼────────┼─────┤
│１６３│乙丑○  │94年1月 │東勢鎮  │乙ｘ○○│219800    │70000           │149800    │
├───┼────┼────┼────┼────┼─────┼────────┼─────┤
│１６４│Ｓ○○  │94年1月 │東勢鎮  │乙Ｋ○  │59400     │13800           │45600     │
├───┼────┼────┼────┼────┼─────┼────────┼─────┤
│１６５│乙Ｖ○○│94年2月 │赫普公司│侯景曜  │20000     │3000            │17000     │
│      │        │        │        │吳炳龍  │          │                │          │
├───┼────┼────┼────┼────┼─────┼────────┼─────┤
│１６６│甲乙○  │94年2月 │自宅    │徐如嫻  │59400     │13800           │45600     │
├───┼────┼────┼────┼────┼─────┼────────┼─────┤
│１６７│乙天○  │94年2月 │自宅    │徐如嫻  │613800    │192200          │421600    │
├───┼────┼────┼────┼────┼─────┼────────┼─────┤
│１６８│乙Ｌ○  │94年2月 │乙ｘ○○│乙ｘ○○│200000    │66050           │133950    │
│      │劉佩儒  │        │的早餐店│        │          │                │          │
├───┼────┼────┼────┼────┼─────┼────────┼─────┤
│１６９│甲ｋ○  │94年2月 │自宅    │徐如嫻  │59400     │9000            │50400     │
├───┼────┼────┼────┼────┼─────┼────────┼─────┤
│１７０│乙卯○  │94年2月 │自宅    │乙Ｋ○  │970000    │300000          │670000    │
├───┼────┼────┼────┼────┼─────┼────────┼─────┤
│１７１│乙ｊ○  │94年2月 │自宅    │乙Ｋ○  │99000     │28000           │71000     │
├───┼────┼────┼────┼────┼─────┼────────┼─────┤
│１７２│乙亥○  │94年2月 │自宅    │乙ｘ○○│220000    │64454           │155546    │
├───┼────┼────┼────┼────┼─────┼────────┼─────┤
│１７３│Ｑ○○○│94年2月 │豐原市  │乙Ｋ○  │330000    │110000          │220000    │
├───┼────┼────┼────┼────┼─────┼────────┼─────┤
│１７４│乙庚○  │94年2月 │赫普公司│林藍淑梅│118800    │10000           │108800    │
├───┼────┼────┼────┼────┼─────┼────────┼─────┤
│１７５│Ｐ○○  │94年2月 │赫普公司│侯景曜  │540000    │20514           │519486    │
│      │        │        │        │吳炳龍  │          │                │          │
├───┼────┼────┼────┼────┼─────┼────────┼─────┤
│１７６│甲Ｒ○  │94年2月 │赫普公司│甲Ｅ○  │620000    │115000          │505000    │
│      │        │        │        │丙寅○  │          │                │          │
├───┼────┼────┼────┼────┼─────┼────────┼─────┤
│１７７│癸○○  │94年2月 │赫普公司│李筠甄  │99000     │29569           │69431     │
├───┼────┼────┼────┼────┼─────┼────────┼─────┤
│１７８│甲宇○  │94年2月 │赫普公司│陳妙如  │100980    │26440           │74540     │
├───┼────┼────┼────┼────┼─────┼────────┼─────┤
│１７９│乙巳○○│94年2月 │赫普公司│Ｇ○○  │300000    │73800           │226200    │
├───┼────┼────┼────┼────┼─────┼────────┼─────┤
│１８０│乙ｌ○  │94年2月 │臺中市  │陳鴻林  │0000000   │0000000         │0000000   │
│      │        │        │        │陳秋香  │          │                │          │
├───┼────┼────┼────┼────┼─────┼────────┼─────┤
│１８１│Ｃ○○  │94年2月 │赫普公司│甲Ｈ○  │217800    │74400           │143400    │
├───┼────┼────┼────┼────┼─────┼────────┼─────┤
│１８２│甲ｅ○  │94年2月 │赫普公司│丙子○  │980000    │0               │980000    │
│      │        │        │        │李筠甄  │          │                │          │
├───┼────┼────┼────┼────┼─────┼────────┼─────┤
│１８３│午○○○│94年2月 │赫普公司│乙Ｒ○  │316800    │91360           │225440    │
├───┼────┼────┼────┼────┼─────┼────────┼─────┤
│１８４│乙ｉ○  │94年2月 │赫普公司│王貴仁  │57000     │20000           │37000     │
├───┼────┼────┼────┼────┼─────┼────────┼─────┤
│１８５│丙申○  │94年2月 │赫普公司│王湘琳  │600000    │180000          │420000    │
├───┼────┼────┼────┼────┼─────┼────────┼─────┤
│１８６│ｒ○○  │94年2月 │赫普公司│李筠甄  │99000     │49000           │50000     │
├───┼────┼────┼────┼────┼─────┼────────┼─────┤
│１８７│Ｌ○○  │94年2月 │東勢鎮  │乙Ｋ○  │336600    │94836           │241764    │
├───┼────┼────┼────┼────┼─────┼────────┼─────┤
│１８８│卯○○○│94年3月 │不詳    │甲Ｖ○  │19800     │4600            │15200     │
├───┼────┼────┼────┼────┼─────┼────────┼─────┤
│１８９│乙ｈ○○│94年3月 │乙ｘ○○│乙ｘ○○│415800    │145880          │269920    │
│      │        │        │的早餐店│        │          │                │          │
├───┼────┼────┼────┼────┼─────┼────────┼─────┤
│１９０│乙Ｕ○  │94年3月 │乙ｘ○○│乙Ｋ○  │297200    │99000           │198200    │
│      │        │        │的早餐店│乙ｘ○○│          │                │          │
├───┼────┼────┼────┼────┼─────┼────────┼─────┤
│１９１│甲癸○  │94年3月 │自宅    │乙Ｋ○  │138600    │38937           │99663     │
├───┼────┼────┼────┼────┼─────┼────────┼─────┤
│１９２│甲辰○  │94年3月 │自宅    │甲ｎ○  │594000    │99000           │495000    │
│      │        │        │        │乙Ｒ○  │          │                │          │
├───┼────┼────┼────┼────┼─────┼────────┼─────┤
│１９３│甲ｑ○  │94年3月 │不詳    │何惠琴  │80000     │22000           │58000     │
├───┼────┼────┼────┼────┼─────┼────────┼─────┤
│１９４│酉○○  │94年3月 │臺中市三│Ｖ○○  │99000     │30000           │69000     │
│      │        │        │民路    │甲ｎ○  │          │                │          │
│      │        │        │        │王貴仁  │          │                │          │
├───┼────┼────┼────┼────┼─────┼────────┼─────┤
│１９５│甲Ｖ○  │94年3月 │自宅    │甲玄○  │396000    │125676          │270324    │
├───┼────┼────┼────┼────┼─────┼────────┼─────┤
│１９６│乙未○  │94年3月 │赫普公司│張鴻林  │336600    │75000           │261600    │
│      │        │        │        │陳秋香  │          │                │          │
│      │        │        │        │丙寅○  │          │                │          │
├───┼────┼────┼────┼────┼─────┼────────┼─────┤
│１９７│Ｘ○○  │94年3月 │不詳    │庚○○○│792000    │200000          │592000    │
├───┼────┼────┼────┼────┼─────┼────────┼─────┤
│１９８│乙ｐ○  │94年3月 │乙ｐ○公│甲玄○  │99000     │16485           │82515     │
│      │        │        │司      │        │          │                │          │
├───┼────┼────┼────┼────┼─────┼────────┼─────┤
│１９９│甲ｍ○○│94年3月 │赫普公司│不詳    │475200    │50000           │425200    │
│      │以家人名│        │        │        │          │                │          │
│      │義投資  │        │        │        │          │                │          │
├───┼────┼────┼────┼────┼─────┼────────┼─────┤
│２００│ｎ○○  │94年3月 │赫普公司│甲ｎ○  │150000    │11000           │139000    │
│      │        │        │        │許寶珠  │          │                │          │
├───┼────┼────┼────┼────┼─────┼────────┼─────┤
│２０１│ｏ○○  │94年3月 │赫普公司│李筠甄  │356400    │31689           │324711    │
├───┼────┼────┼────┼────┼─────┼────────┼─────┤
│２０２│Ｔ○○  │94年3月 │赫普公司│不詳    │99000     │26485           │72515     │
├───┼────┼────┼────┼────┼─────┼────────┼─────┤
│２０３│乙Ｂ○  │94年3月 │赫普公司│黃麗緻  │99000     │0               │99000     │
├───┼────┼────┼────┼────┼─────┼────────┼─────┤
│２０４│Ｎ○○  │94年3月 │赫普公司│鄧君華  │396000    │115581          │280419    │
│      │        │        │        │丙天○  │          │                │          │
├───┼────┼────┼────┼────┼─────┼────────┼─────┤
│２０５│庚○○○│94年3月 │赫普公司│乙ｌ○  │0000000   │0000000         │0000000   │
│      │        │        │        │丙寅○  │          │                │          │
│      │        │        │        │甲Ｗ○  │          │                │          │
├───┼────┼────┼────┼────┼─────┼────────┼─────┤
│２０６│甲戊○  │94年3月 │赫普公司│徐治群  │217800    │64075           │153725    │
├───┼────┼────┼────┼────┼─────┼────────┼─────┤
│２０７│未○○  │94年3月 │赫普公司│楊元禎  │99000     │24000           │75000     │
├───┼────┼────┼────┼────┼─────┼────────┼─────┤
│２０８│乙玄    │94年3月 │赫普公司│甲ｅ○  │0000000   │933441          │0000000   │
│      │        │        │        │李筠甄  │          │                │          │
│      │        │        │        │陳金池  │          │                │          │
│      │        │        │        │ａ○○  │          │                │          │
│      │        │        │        │張秀環  │          │                │          │
├───┼────┼────┼────┼────┼─────┼────────┼─────┤
│２０９│甲天○  │94年3月 │東勢鎮  │乙ｘ○○│297000    │96000           │201000    │
├───┼────┼────┼────┼────┼─────┼────────┼─────┤
│２１０│ｍ○    │94年3月 │東勢鎮  │乙ｘ○○│99000     │23000           │76000     │
├───┼────┼────┼────┼────┼─────┼────────┼─────┤
│２１１│張信雄  │94年3月 │赫普公司│甲申○  │320000    │94369           │225631    │
├───┼────┼────┼────┼────┼─────┼────────┼─────┤
│２１２│ｘ○○  │94年3月 │不詳    │彭德福  │59400     │16800           │42600     │
├───┼────┼────┼────┼────┼─────┼────────┼─────┤
│２１３│黃玉葉  │94年3月 │不詳    │不詳    │258600    │不詳            │不詳      │
├───┼────┼────┼────┼────┼─────┼────────┼─────┤
│２１４│子○○  │94年4月 │不詳    │乙ｘ○○│497000    │75000           │422000    │
├───┼────┼────┼────┼────┼─────┼────────┼─────┤
│２１５│丑○○  │94年4月 │不詳    │王永新  │59400     │9000            │50400     │
├───┼────┼────┼────┼────┼─────┼────────┼─────┤
│２１６│乙Ｓ○  │94年4月 │乙Ｓ○公│蔡秀湖  │19800     │4350            │15450     │
│      │        │        │司      │        │          │                │          │
├───┼────┼────┼────┼────┼─────┼────────┼─────┤
│２１７│乙ｓ○  │94年4月 │乙ｘ○○│乙ｘ○○│200000    │46352           │153648    │
│      │        │        │的早餐店│        │          │                │          │
├───┼────┼────┼────┼────┼─────┼────────┼─────┤
│２１８│丙甲○  │94年4月 │東勢鎮  │乙ｘ○○│99000     │23000           │76000     │
├───┼────┼────┼────┼────┼─────┼────────┼─────┤
│２１９│乙Ｘ○  │94年4月 │乙ｘ○○│乙ｘ○○│118800    │21519           │97281     │
│      │        │        │的早餐店│李筠甄  │          │                │          │
│      │        │        │        │乙Ｋ○  │          │                │          │
├───┼────┼────┼────┼────┼─────┼────────┼─────┤
│２２０│己○○  │94年4月 │自宅    │乙ｘ○○│100000    │23000           │77000     │
├───┼────┼────┼────┼────┼─────┼────────┼─────┤
│２２１│甲ｈ○  │94年4月 │赫普公司│陳景銓  │613800    │121292          │492508    │
├───┼────┼────┼────┼────┼─────┼────────┼─────┤
│２２２│甲丁○  │94年4月 │赫普公司│張秀雪  │178200    │27000           │151200    │
├───┼────┼────┼────┼────┼─────┼────────┼─────┤
│２２３│區泳球  │94年4月 │赫普公司│芳蓉生  │59400     │77719           │-18319    │
├───┼────┼────┼────┼────┼─────┼────────┼─────┤
│２２４│甲Ｊ○  │94年4月 │赫普公司│甲ｅ○  │198000    │65785           │132215    │
├───┼────┼────┼────┼────┼─────┼────────┼─────┤
│２２５│乙ｑ○○│94年4月 │赫普公司│乙ｍ○○│0000000   │231295          │0000000   │
├───┼────┼────┼────┼────┼─────┼────────┼─────┤
│２２６│乙丁○  │94年4月 │不詳    │庚○○○│420000    │130000          │290000    │
├───┼────┼────┼────┼────┼─────┼────────┼─────┤
│２２７│乙Ｉ○  │94年4月 │赫普公司│李筠甄  │297000    │45000           │252000    │
├───┼────┼────┼────┼────┼─────┼────────┼─────┤
│２２８│甲地○  │94年4月 │赫普公司│丙巳○  │19800     │1800            │18000     │
│      │        │        │        │丙癸○  │          │                │          │
├───┼────┼────┼────┼────┼─────┼────────┼─────┤
│２２９│乙甲○  │94年4月 │赫普公司│甲ｅ○  │653400    │225601          │427799    │
├───┼────┼────┼────┼────┼─────┼────────┼─────┤
│２３０│王陳淑卿│94年4月 │赫普公司│王嘉美  │99000     │23485           │75515     │
├───┼────┼────┼────┼────┼─────┼────────┼─────┤
│２３１│甲ｚ○  │94年4月 │不詳    │ｅ○○  │297000    │69000           │228000    │
├───┼────┼────┼────┼────┼─────┼────────┼─────┤
│２３２│乙ｙ○  │94年4月 │赫普公司│楊元禎  │99000     │6000            │93000     │
├───┼────┼────┼────┼────┼─────┼────────┼─────┤
│２３３│楊國雄  │94年4月 │不詳    │林萬裕  │0000000   │239698          │0000000   │
│      │楊陳淑貞│        │        │        │          │                │          │
├───┼────┼────┼────┼────┼─────┼────────┼─────┤
│２３４│乙己○  │94年5月 │不詳    │乙ｘ○○│99000     │19000           │80000     │
├───┼────┼────┼────┼────┼─────┼────────┼─────┤
│２３５│乙Ｏ○  │94年5月 │乙己○家│乙己○  │60000     │7200            │52800     │
│      │        │        │        │乙ｘ○○│          │                │          │
├───┼────┼────┼────┼────┼─────┼────────┼─────┤
│２３６│乙Ｙ○  │94年5月 │赫普公司│李筠甄  │178000    │31981           │146019    │
├───┼────┼────┼────┼────┼─────┼────────┼─────┤
│２３７│甲Ｄ○  │94年5月 │甲辛住處│甲辛    │178200    │37381           │140819    │
│      │        │        │        │李筠甄  │          │                │          │
├───┼────┼────┼────┼────┼─────┼────────┼─────┤
│２３８│甲辛    │94年5月 │自宅    │李筠甄  │178000    │31981           │146019    │
│      │        │        │        │王永新  │          │                │          │
├───┼────┼────┼────┼────┼─────┼────────┼─────┤
│２３９│乙ｃ○  │94年5月 │自宅    │王湘林  │990000    │147000          │843000    │
├───┼────┼────┼────┼────┼─────┼────────┼─────┤
│２４０│甲Ｚ○  │94年5月 │彰化市  │乙ｙ○  │20000     │3600            │16400     │
├───┼────┼────┼────┼────┼─────┼────────┼─────┤
│２４１│乙Ｅ○○│94年5月 │不詳    │梁健清  │59600     │12600           │47000     │
├───┼────┼────┼────┼────┼─────┼────────┼─────┤
│２４２│地○○  │94年5月 │不詳    │不詳    │59400     │7200            │52200     │
├───┼────┼────┼────┼────┼─────┼────────┼─────┤
│２４３│乙ｋ○  │94年5月 │赫普公司│王湘琳  │19800     │2400            │17400     │
│      │        │        │        │張秀環  │          │                │          │
├───┼────┼────┼────┼────┼─────┼────────┼─────┤
│２４４│甲Ｑ○○│94年6月 │不詳    │鄭義雄  │99000     │15000           │84000     │
│      │        │        │        │乙ｘ○○│          │                │          │
├───┼────┼────┼────┼────┼─────┼────────┼─────┤
│２４５│甲丙○  │94年6月 │自宅    │李筠甄  │60000     │3600            │56400     │
│      │        │        │        │王永新  │          │                │          │
├───┼────┼────┼────┼────┼─────┼────────┼─────┤
│２４６│Ｅ○○  │94年7月 │赫普公司│甲ｎ○  │19800     │13200           │6600      │
├───┼────┼────┼────┼────┼─────┼────────┼─────┤
│２４７│乙Ｒ○  │94年7月 │赫普公司│林聖峰  │700000    │0               │700000    │
│      │        │        │        │乙ｍ○○│          │                │          │
│      │        │        │        │Ｖ○○  │          │                │          │
│      │        │        │        │ｅ○○  │          │                │          │
│      │        │        │        │ａ○○  │          │                │          │
├───┼────┼────┼────┼────┼─────┼────────┼─────┤
│２４８│蔡清章  │94年7月 │不詳    │不詳    │20000     │3000            │17000     │
├───┼────┼────┼────┼────┼─────┼────────┼─────┤
│２４９│ｙ○○○│94年8月 │赫普公司│不詳    │99000     │21493           │77507     │
├───┼────┼────┼────┼────┼─────┼────────┼─────┤
│２５０│乙Ｆ○  │94年9月 │赫普公司│Ｐ○○  │60000     │0               │60000     │
├───┼────┼────┼────┼────┼─────┼────────┼─────┤
│２５１│壬○○○│94年9月 │赫普公司│丙寅○  │860000    │170242          │689758    │
├───┼────┼────┼────┼────┼─────┼────────┼─────┤
│２５２│江林秀春│94年9月 │石岡鄉土│張秀環  │200000    │34968           │165032    │
│      │        │        │年村    │陳金池  │          │                │          │
├───┼────┼────┼────┼────┼─────┼────────┼─────┤
│２５３│甲Ｇ○  │94年9月 │赫普公司│甲Ｅ○  │520000    │111912          │408088    │
│      │        │        │        │丙寅○  │          │                │          │
├───┼────┼────┼────┼────┼─────┼────────┼─────┤
│２５４│甲ｊ○○│94年9月 │赫普公司│甲Ｅ○  │980000    │230000          │750000    │
│      │        │        │        │丙寅○  │          │                │          │
├───┼────┼────┼────┼────┼─────┼────────┼─────┤
│２５５│甲巳○  │94年9月 │赫普公司│甲黃○  │455400    │184793          │270607    │
│      │        │        │        │ｅ○○  │          │                │          │
├───┼────┼────┼────┼────┼─────┼────────┼─────┤
│２５６│甲Ａ○  │94年9月 │自宅    │甲申○  │20000     │0               │20000     │
├───┼────┼────┼────┼────┼─────┼────────┼─────┤
│２５７│ｌ○○  │94年9月 │赫普公司│Ｐ○○  │320000    │30000           │290000    │
│      │        │        │        │侯景曜  │          │                │          │
├───┼────┼────┼────┼────┼─────┼────────┼─────┤
│２５８│Ｍ○○○│94年10月│赫普公司│侯景曜  │80000     │12000           │68000     │
│      │        │        │        │吳炳龍  │          │                │          │
├───┼────┼────┼────┼────┼─────┼────────┼─────┤
│２５９│乙Ｃ○  │94年10月│赫普公司│丙癸○  │59400     │15400           │44000     │
│      │        │        │        │張秀環  │          │                │          │
├───┼────┼────┼────┼────┼─────┼────────┼─────┤
│２６０│丙巳○  │94年10月│赫普公司│丙癸○  │59400     │37800           │21600     │
├───┼────┼────┼────┼────┼─────┼────────┼─────┤
│２６１│丙辛○○│94年11月│赫普公司│甲ｊ○○│100000    │15000           │85000     │
├───┼────┼────┼────┼────┼─────┼────────┼─────┤
│２６２│ｗ○○  │94年11月│臺中市  │甲甲○  │19800     │1800            │18000     │
│      │        │        │        │張秀環  │          │                │          │
├───┼────┼────┼────┼────┼─────┼────────┼─────┤
│２６３│甲玄○  │94年12月│赫普公司│甲ｖ○  │0000000   │586759          │918041    │
│      │        │        │        │Ｉ○○  │          │                │          │
├───┼────┼────┼────┼────┼─────┼────────┼─────┤
│２６４│ｄ○○  │不詳    │赫普公司│黃燕能  │59400     │0               │59400     │
├───┼────┼────┼────┼────┼─────┼────────┼─────┤
│２６５│ｈ○○  │不詳    │不詳    │黃富田  │158400    │10000           │148400    │
│      │以孫于智│        │        │陳吉祥  │          │                │          │
│      │名義投資│        │        │丙寅○  │          │                │          │
├───┼────┼────┼────┼────┼─────┼────────┼─────┤
│２６６│甲Ｘ○  │不詳    │赫普公司│Ｉ○○  │400000    │150000          │250000    │
├───┼────┼────┼────┼────┼─────┼────────┼─────┤
│２６７│王湘林  │不詳    │赫普公司│李筠甄  │118800    │45000           │73800     │
├───┴────┴────┴────┴────┼─────┼────────┼─────┤
│合  計                                        │000000000 │00000000        │00000000  │
├───────────────────────┼─────┼────────┼─────┤
│93年3月至94年7月                              │000000000 │00000000        │00000000  │
└───────────────────────┴─────┴────────┴─────┘
附表貳：
一、95年3月23日17時許，在台南市○○路○段159號13樓之2赫普
    公司台南分公司查扣：金作金庫存摺1本、台南分公司會員
    資料3張（自電腦中列印）、台南分公司業績日報表1份、會
    員申請書20份、赫普集團隱名合夥契約書12份、赫普環保公
    司認股書3份、認股憑證1份、投資宣傳資料2本、赫普公司
    台南分公司支出明細13張、赫普公司與泳泰特公司契約及簡
    介2本、廠房租賃契約書1份、西螺果菜批發市場有機廢棄物
    處理投資效益分析3張（見台中縣警察局東勢分局刑案偵查
    卷2第121至125頁）。
二、95年3月24日15時許，在台中縣東勢鎮○○街96號乙ｘ○○
    處查扣：赫普集團文宣廣告9張、紅利分配表5張、鄭義雄、
    張鳳菊、鄭玟姍之認股憑證（含認股書）3份、下線名冊（
    紀錄簿）1本（見同上警卷3第11至14頁）。
三、95年3月24日15時20分許，在台中市○○區○○街148巷11號
    Ｖ○○、乙子○處查扣：存摺16本（其中1本為赫普公司之
    合作金庫中權分行存摺）、銀行存取、匯款條49張、支票10
    張、存證信函2份、Ｖ○○投資日數明細表3張、赫普生技合
    作協議草約1份、赫普生技業務簡介書1份、退票理由單3張
    、股權讓渡暨協議切結書1張、赫普生技流水帳冊15張、赫
    普生技投資億而富財信明細表3張、現金519萬元（同上警卷
    1第76至81頁）。
四、95年3月24日15時30分許，在台中市○○路○段696號12樓之
    1陳金池之合慶公司查扣：陳金池之存摺2本、名片16張、認
    股憑證7份3、組織表71張、事業手冊1本、獎金明細表30張
    、專利證書3張、照片4頁8、文宣16頁、會員名冊23張、認
    股書26張、資金流向表1張、評估分析表1張、認股程序表1
    張（見同上警卷2第31至33頁）。
五、95年3月24日15時30分許，在台中市○○區○○路206號張秀
    環處查扣：赫普公司增資信1封、會員獎金分配表3張、領袖
    成功報名表1張、赫普公司投資文宣10張、臨時財管會議紀
    錄2張、會員名冊1份、收益表1份、赫普公司認股書1份、認
    股憑證領取簽收表1份、會員組織安置表1份、簡易獎金制度
    表1份、赫普公司會議紀錄1份、筆記簿1本、相片3本（見同
    上警卷2第68至71頁）。
六、95年3月24日15時30分許，在台中市○○路○段696號12樓之1
    林聖峰處查扣：認股書1張、合作金庫台中分行存摺影本1張
    、赫普公司表揚大會活動指引1份、西螺有機廢棄物處理場
    有機廢棄物高速發酵處理法1份、西螺蔬菜批發市場有機廢
    棄物合作經營簽約光碟1片、赫普集團高速發酵機系統介紹
    光碟1片、贏家生活事業發展計劃1份、垃圾發酵處理裝置專
    利證書5份、赫普生技獎金制度表2張、赫普集團隱名合夥契
    約書10份、赫普獎金規畫1冊、赫普公司會員申請書18份、
    赫普生技表揚大會索引1張、赫普生技授證證書2張、赫普集
    團巔峰領袖產業之旅相簿2本、甲ｚ○01會員組織安置表1張
    （見同上警卷1第111至114頁）。
七、95年3月24日15時30分許，在台中市○○路○段696號12樓之1
    ａ○○處查扣：ａ○○之存摺3本、紳太企業有限公司之存
    摺1本、ａ○○之赫普集團名片2張、赫普集團高速發酵機系
    統介紹光碟1片、合作金庫匯款單19張、ａ○○之合作金庫
    文心分行存摺影本1張、陳春月、羅秀芸、胡陳梅之合作金
    庫存摺影本1張、蔡雨禎之合作金庫存摺影本1張、新光商業
    銀行印鑑書1張、張龍騏之存摺影本1張、赫普集團會員申請
    書4份、赫普集團公告5張、赫普公司營利事業登記證2份、
    赫普環保公司認股書1批、赫普公司切結書、委託書1批、會
    員組織表1批、應徵人員履歷表1批、西螺蔬菜批發有機廢棄
    物處理投資效益分析表1批、赫普環保生物發棄物處理業務
    簡介1批、赫普環保會員代表開會紀錄表1批、赫普集團整體
    營運計劃報告書1份、赫普生技公司會員認股程序表1張、赫
    普公司廠房租賃契約書1份、赫普集團禮券10張赫普公司工
    廠用地照片2張（見同上警卷1第138至142頁）。
八、95年3月24日16時許，在台中市○○區○○路137之1號16樓
    之6李筠甄處查扣：認股憑證2張、隱名合夥契書10份、赫普
    集團文宣1份、獎金明細1宗、獎金單位試算表1宗、會員申
    請書1宗、赫普集團相關卷宗2宗、垃圾發酵處理裝置相關文
    件1宗、赫普公司營利事業登記證1張（見同上警卷2第157至
    161頁）。
九、95年3月24日20時30分許，在台中市○○路○段12號8樓赫普
    公司查扣：赫普公司庫存表1張、投資效益分析2張、隱名契
    約書1張、認股書1份、轉讓者名單1份、禮券1份、買買合約
    書1份、赫普公司匯款執據1份、刷退處理費單1份、分期付
    款申請資料1份、認股憑證1份、赫普公司之合作金庫存摺1
    本、會員申請書1份、統一發票影本1份、更改資料表1份、
    摸彩券領取表1份、惠玲以下組織表1份、提貨券登記表1份
    、業績日報表1份、員工薪資明細1份、獎金轉存明細單1份
    、獎金差額補發明細表1份、請款單2本、轉帳傳票1份、會
    計憑證1份、勞工保險卡1份、現金收入傳票3本、高速發酵
    機系統介紹光碟2盒、赫普有機肥料7包、隱名合夥契約書1
    份、赫普公司印章1顆、乙ｍ○○印章1顆（見同上警卷1第
    20至25頁）。
十、95年3月27日10時30分許，在台中市○○路○段12號8樓赫普
    公司查扣：會員申請書69本、獎金轉存明細8本、紅利轉存
    明細21本、經營權轉讓切結書15本、請款單2本轉帳傳票2本
    、統一發票7本、匯款單2本、現金支出傳票8本、認股書1本
    、執行日報表2本、解約退款書12本、更改資料申請表1本、
    業績日報表16份、電腦主機1台、電腦螢幕5台、台中市政府
    營利事業登記證2張、列表機1台、付款統計表1份、貨單總
    彙表1份、獎金轉存明細單1份、會員基本資料1份（見同上
    警卷3第79至84頁）。
十一、95年3月29日14時30分許，在台中市○○路○段12號8樓赫
      普公司乙ｍ○○辦公室查扣：林金池、ａ○○之聯信存摺
      1本、乙ｍ○○、ｅ○○之聯信存摺1本、甲Ｗ○、Ｖ○○
      之聯信存摺1本、赫普公司證券存摺1本、赫普公司之台灣
      企銀存摺1本、台南縣六甲鄉○○○段558之561、632之63
      6號土地買賣契約書1本、融資現金償還申請書5張（見同
      上警卷卷3第128至131頁）。
上正本證明與原本無異。
如不服本判決，應於送達後十日內向本院提出上訴狀（須附繕
本），上訴於台灣高等法院台中分院。
                                書記官  吳淑願
中    華    民    國    97    年    1     月    18    日
附錄本案論罪科刑法條全文：
銀行法第125條：
違反第二十九條第一項規定者，處三年以上十年以下有期徒刑，
得併科新臺幣一千萬元以上二億元以下罰金。其犯罪所得達新臺
幣一億元以上者，處七年以上有期徒刑，得併科新臺幣二千五百
萬元以上五億元以下罰金。
經營銀行間資金移轉帳務清算之金融資訊服務事業，未經主管機
關許可，而擅自營業者，依前項規定處罰。
法人犯前二項之罪者，處罰其行為負責人。
公平交易法第35條第2項：
違反第二十三條規定者，處行為人三年以下有期徒刑、拘役或科
或併科新臺幣一億元以下罰金。
修正前刑法第340條：
以犯前條之罪為常業者，處一年以上、七年以下有期徒刑，得併
科五萬元以下罰金。
證券交易法第171條第1項：
有下列情事之一者，處三年以上十年以下有期徒刑，得併科新臺
幣一千萬元以上二億元以下罰金：
一、違反第二十條第一項、第二項、第一百五十五條第一、五或
    第一百五十七條之一第一項之規定者。
二、已依本法發行有價證券公司之董事、監察人、經理人或受僱
    人，以直接或間接方式，使公司為不利益之交易，且不合營
    業常規，致公司遭受重大損害者。
三、已依本法發行有價證券公司之董事、監察人或經理人，意圖
    為自己或第三人之利益，而為違背其職務之行為或侵占公司
    資產。
證券交易法第175條：
違反第十八條第一項、第二十二條、第二十八條之二第一項、第
四十三條第一項、第四十三條之一第二項、第三項、第四十三條
之五第二項、第三項、第四十三條之六第一項、第四十四條第一
項至第三項、第六十條第一項、第六十二條第一項、第九十三條
、第九十六條至第九十八條、第一百十六條、第一百二十條或第
一百六十條之規定者，處二年以下有期徒刑、拘役或科或併科新
臺幣一百八十萬元以下罰金。


司法院資訊處製作；財團法人民間司法改革基金會備份。
